臺灣高等法院臺中分院刑事判決　　　　100年度上訴字第280號
上　訴　人
即　被　告　蔡金良
　　　　　　劉勝笛
上列二人共同
選任辯護人　楊雯齡律師
上　訴　人
即　被　告　魏育豊
　　　　　　　　　　現另案於法務部矯正署臺中戒治所戒治中
選任辯護人　張志新律師（法律扶助）
上　訴　人
即　被　告　趙子方
選任辯護人　張右人律師
上列上訴人即被告等因違反毒品危害防制條例案件，不服臺灣臺
中地方法院99年度重訴字第982號中華民國99年10月29日第一審
判決（起訴案號：臺灣臺中地方法院檢察署98年度偵字第29845
號、99年度偵字第729、2490號），提起上訴，本院判決如下：
    主  文
上訴駁回。
    事實及理由
壹、犯罪事實：
一、緣蔡金良有意以販賣第二級毒品甲基安非他命牟利，遂於民
    國98年9月初某日，以新臺幣（下同）八、九十萬元之價格
    ，向某真實姓名年籍均不詳之成年人購入第二級毒品甲基安
    非他命，並指示魏育豊前往交易取貨，詎該真實姓名年籍均
    不詳之成年人竟以如附表三所示之第四級毒品假麻黃佯以
    係第二級毒品甲基安非他命，而交由未能辨別真偽之魏育豊
    攜回交予蔡金良。嗣蔡金良經清點、檢視後，雖發覺遭騙，
    惟仍基於持有純質淨重已達20公克以上之第四級毒品之犯意
    ，自其發現遭騙後之時起，在臺中市○○路○段378號7樓繼
    續持有上開第四級毒品假麻黃，並於約一個星期後，將如
    附表三編號2所示之第四級毒品假麻黃，攜至劉勝笛、梁
    志豪位於臺中市○○路○段48巷17號4樓之1居所內，囑由不
    知情之劉勝笛、梁志豪予以保管。
二、蔡金良、魏育豊、劉勝笛、梁志豪（業經原審判處主刑部分
    應執行有期徒刑12年2月確定）均明知海洛因、甲基安非他
    命係毒品危害防制條例第2條第2項第1款、第2款所規定之第
    一級、第二級毒品，非經許可，不得販賣、持有，竟基於販
    賣第一級、第二級毒品以營利之犯意聯絡，合組販毒集團牟
    利。其等分工、合作方式，係以如附表二編號7至29、33至
    38所示之物品、及門號0000000000號（插置使用於序號0000
    00000000000號行動電話上，下同）、0000000000號（即附
    表二編號39，插置使用於序號000000000000000號行動電話
    上，下同）、0000000000號（插置使用於000000000000000
    號行動電話上，下同）等為犯罪工具，由蔡金良負責取得毒
    品，劉勝笛、梁志豪負責主要之接聽電話、送貨、收款等事
    宜，魏育豊則居間為二者傳遞訊息、轉交毒品及販賣所得等
    ，而全部販毒所得歸由蔡金良所有，至魏育豊、劉勝笛、梁
    志豪則可按週分別獲取三萬元、一萬元、一萬元之薪資報酬
    。嗣其等四人即基於上開犯意聯絡，或另共同與趙子方基於
    販賣第一級毒品海洛因之犯意聯絡，而先後為如附表一之1
    至之7所示之販賣第一級、第二級毒品犯行。其等各次聯絡
    販賣事宜之電話門號、交易之對象、販賣毒品之種類、販賣
    之時間、地點、數量、金額、販賣所得等情均詳如附表一之
    1 至之7所示。
三、趙子方與林裕能、林俊廷、鄧建廷、蔡金良均係屬朋友關係
    。而趙子方亦明知海洛因係毒品危害防制條例第2條第2項第
    1款所規定之第一級毒品，非經許可，不得販賣、持有、施
    用，竟先後為下列之犯行：
  (一)緣林裕能因病於97年8月4日至9月14日止，入住中國醫藥大
    學附設醫院接受治療，期間，林裕能因不堪病痛折磨，起意
    以施用第一級毒品海洛因之方式減輕痛苦，嗣趙子方於林裕
    能上開住院期間之某日，至該院探視林裕能，林裕能即將此
    告知趙子方，並表示願與趙子方各出資五千元、共合資一萬
    元購買第一級毒品海洛因以朋分施用之意，趙子方聞悉後，
    即予以應允，而因此基於幫助施用第一級毒品海洛因之犯意
    ，向林裕能收取五千元後，連同其自身之出資五千元，合計
    共一萬元，於當日稍後某時許，在某不詳處所，向某不詳姓
    名年籍之成年人購得價值一萬元、數量約半錢之第一級毒品
    海洛因後，即偕同林裕能至臺中市中山公園內，依各自出資
    比例，將所購得之第一級毒品海洛因朋分交予林裕能，並與
    林裕能在該處，各將上開所共同購得之第一級毒品海洛因摻
    於香菸內，再以火點燃，而以口鼻吸食其煙氣之方式，分別
    施用第一級毒品海洛因，因而幫助林裕能施用第一級毒品。
  (二)趙子方意圖營利而基於販賣第一級毒品海洛因之犯意，並以
    其所有之摩拖羅拉牌、C139型、銀色行動電話（序號：0000
    00000000000號）1支插置使用門號0000000000號行動電話SI
    M卡作為聯絡交易第一級毒品海洛因之時間、地點及數量之
    工具，而於98年10月7日15時44分24秒許，接獲林俊廷（綽
    號戽斗）以門號0000000000號行動電話表示欲購買第一級毒
    品海洛因後，即於當日稍後某時許，在不知情之其真實姓名
    年籍不詳、綽號「楊仔」之某成年友人所經營、設於臺中市
    ○○路段「青山檳榔攤」內，販賣價量一萬元之第一級毒品
    海洛因予林俊廷1次，得款一萬元。
  (三)緣鄧建廷曾透過趙子方之介紹，向蔡金良所組販毒集團購買
    過第一級毒品海洛因，因此知悉趙子方可以與蔡金良所屬之
    販毒集團聯絡交易毒品。嗣於98年11月19日，鄧建廷與友人
    魏敏吉約定各出資一萬元，合計共二萬元以購買第一級毒品
    海洛因一錢朋分施用，並約由鄧建廷負責聯繫交易、出面收
    取毒品後，鄧建廷即依此協議，於當日晚間8時2分58秒許，
    以其所持用之門號0000000000號行動電話撥打趙子方上開行
    動電話，與趙子方約妥聯絡見面地點後，鄧建廷、魏敏吉即
    一同駕車至前述檳榔攤。抵達後，由鄧建廷下車向趙子方表
    示欲透過其向蔡金良所屬販毒集團購買第一級毒品海洛因等
    語，經趙子方應允，並以公共電話撥打蔡金良所使用之某不
    詳門號電話，而與蔡金良取得聯繫後，趙子方即將電話交予
    鄧建廷，由鄧建廷自行向蔡金良表示欲購買第一級毒品海洛
    因一錢等語，蔡金良聽聞後表示同意出售，並指定在臺中市
    ○○路與旅順路口處交貨，鄧建廷見此，除將其車號告知蔡
    金良以資辨別外，並向蔡金良詢問付款方式，蔡金良則回以
    將錢交給趙子方等語後，要求鄧建廷將電話交予趙子方收聽
    。嗣趙子方與蔡金良結束通話後，明知蔡金良所組販毒集團
    已與鄧建廷約妥交易第一級毒品海洛因，竟仍與其等共同意
    圖營利，而基於販賣第一級毒品海洛因之犯意聯絡，由趙子
    方向鄧建廷表示，將錢交予其、交易地點不變等語，鄧建廷
    旋依趙子方、蔡金良之指示，將購毒價款二萬元交予趙子方
    收執，且即與魏敏吉趕至上開交易地點，趙子方即以此收受
    購毒價金之方式，參與蔡金良所組販毒集團之此次犯行。至
    蔡金良則指示劉勝笛至前揭約定地點，以衛生紙包覆遮掩之
    方式，將第一級毒品海洛因一錢交予鄧建廷，鄧建廷取得該
    等毒品後，再依其與魏敏吉之協議朋分施用。趙子方、蔡金
    良所組販毒集團因此得款二萬元。
四、嗣蔡金良、魏育豊、劉勝笛、梁志豪先後於98年12月17日、
    12月18日、99年1月19日為警拘提到案，並分別於98年12月
    17日23時45分許至12月18日凌晨1時30分許、99年1月19日上
    午9時20分許，先後在如附表二、附表三所示之地點，查扣
    如附表二、附表三所示之物（各物品名稱、所有人或持有人
    、查扣地點均詳如附表二、附表三所載，其中如附表二編號
    30至32部分，係由蔡金良交代魏育豊主動供出）；又於99年
    1月19日上午7時許，由警持法院所核發之搜索票，在趙子方
    位於臺中市○○區○○路2段705號14樓之2住處內查獲趙子
    方，並扣得趙子方所有之摩拖羅拉牌、C139型、銀色行動電
    話（序號：000000000000000號）1支及門號0000000000號行
    動電話SIM卡1張等物。
貳、證據能力之說明：
  (一)按被告以外之人於偵查中向檢察官所為陳述，除顯有不可信
    之情況者外，得為證據，刑事訴訟法第159條之1第2項定有
    明文。偵查中對被告以外之人（包括證人、鑑定人、告訴人
    、被害人及共同被告等）所為之偵查筆錄，或被告以外之人
    向檢察官所提之書面陳述，性質上均屬傳聞證據。惟現階段
    刑事訴訟法規定檢察官代表國家偵查犯罪、實施公訴，依法
    其有訊問被告、證人及鑑定人之權，證人、鑑定人且須具結
    ，而實務運作時，檢察官偵查中向被告以外之人所取得之陳
    述，原則上均能遵守法律規定，不致違法取供，其可信度極
    高，故被告以外之人前於偵查中已具結而為證述，除反對該
    項供述得具有證據能力之一方，已釋明顯有不可信之情況外
    ，不宜以該證人未能於審判中接受他造之反對詰問為由，即
    遽指該證人於偵查中之陳述不具證據能力。又被告以外之人
    於檢察事務官、司法警察官或司法警察調查中所為之陳述，
    基於實體發現真實之訴訟目的，依刑事訴訟法第159條之2規
    定，如與審判中之陳述不符時，經比較結果，其先前之陳述
    ，相對「具有較可信之特別情況」，且為證明犯罪事實存否
    所「必要」者，或於審判中有同法第159條之3所列死亡等原
    因而無法或拒絕陳述之各款情形之一，經證明其調查中所為
    陳述絕對「具有可信之特別情況」，且為證明犯罪事實之存
    否所「必要」者，亦例外地賦與證據能力。本件公訴人、被
    告蔡金良、魏育豊、劉勝笛及渠等選任辯護人對於後述就被
    告蔡金良、魏育豊、劉勝笛部分所引之證人之證詞、書證內
    容及扣案物等，於審理中均不爭執證據能力或主張係屬不法
    取供或違法取得，猶未對證人之證詞釋明有何顯不可信之情
    況，且本院審酌證人之證詞、書證之內容及扣案物等之取得
    程式，均無違法取供或有不法取得之情事，亦合於實體發現
    真實之訴訟目的，均適宜為本案證據，依前開說明，就後述
    關於被告蔡金良、魏育豊、劉勝笛部分所引之證人證詞、書
    證內容及扣案物等自具有證據能力。另公訴人、被告趙子方
    及其選任辯護人對於本院就後述所引之書證內容及扣案物等
    （非供述證據部分），均不爭執證據能力或主張係屬違法取
    得，亦未對後述之書證內容釋明有何顯不可信之情況，且本
    院審酌後述書證及扣案物之內容、取得程式，均無不法取得
    之情事，亦合於實體發現真實之訴訟目的，均適宜為本案證
    據，依前開說明，自亦具有證據能力。
  (二)刑事訴訟法第159條之1所規定被告以外之人於偵查中向檢察
    官所為之陳述，除顯有不可信之情況者外，得為證據。乃同
    法第159條第1項所謂得作為證據之「法律有規定者」之一，
    屬於證據容許性之範疇。而被告之反對詰問權係指訴訟上被
    告有在公判庭當面詰問證人，以求發現真實之權利，此與證
    據能力係指符合法律所規定之證據適格，而得成為證明犯罪
    事實存在與否之證據資格，性質上並非相同。否則，如被告
    以外之人於本案審判中所為之陳述，與其先前在檢察官偵查
    中所為之陳述不符時，即謂後者無證據能力，依同法第155
    條第2項規定，即悉數摒除不用，僅能採取其於本案審判中
    之陳述作為判斷之依據，按之現行刑事訴訟法關於傳聞證據
    排除例外之規定，殊難謂為的論。（最高法院96年度臺上字
    第7448號裁判要旨參照）；又詰問權係指訴訟上當事人有在
    審判庭輪流盤問證人，以求發現真實，辨明供述證據真偽之
    權利，其於現行刑事訴訟制度之設計，以刑事訴訟法第166
    條以下規定之交互詰問為實踐，屬於人證調查證據程式之一
    環；與證據能力係指符合法律所規定，而得成為證明犯罪事
    實存在與否之證據適格，性質上並非相同。偵查中檢察官為
    蒐集被告犯罪證據，訊問證人旨在確認被告嫌疑之有無及內
    容，與審判期日透過當事人之攻防，調查證人以認定事實之
    性質及目的有別。偵查中訊問證人，法無明文必須傳喚被告
    使之得以在場；刑事訴訟法第248條第1項前段雖規定「如被
    告在場者，被告得親自詰問」，事實上亦難期被告有於偵查
    中行使詰問權之機會。此項未經被告詰問之被告以外之人於
    偵查中向檢察官所為之陳述，依刑事訴訟法第159條之1第2
    項之規定，原則上屬於法律規定為有證據能力之傳聞證據，
    於例外顯有不可信之情況，始否定其得為證據。是得為證據
    之被告以外之人於偵查中向檢察官所為之陳述，因其陳述未
    經被告詰問，應認屬於未經合法調查之證據，非為無證據能
    力，而禁止證據之使用。此項詰問權之欠缺，非不得於審判
    中由被告行使以補正，而完足為經合法調查之證據。是被告
    趙子方之選任辯護人雖主張證人魏敏吉、林裕能、鄧建廷、
    林俊廷於偵訊中之證詞無證據能力等語；然檢察官於偵查中
    並無非法取供之情形，證人魏敏吉、林裕能、鄧建廷、林俊
    廷復均已經檢察官諭令具結在案，有結文4紙附卷可查，是
    其等於偵查中之陳述，依上說明，本屬有證據能力之傳聞證
    據，是被告趙子方及選任辯護人以未經反對詰問為由，否定
    證人魏敏吉、林裕能、鄧建廷、林俊廷於偵訊中之證述內容
    有證據能力，洵非可取，況證人魏敏吉、林裕能、鄧建廷、
    林俊廷既已經具結，其等證詞之可信性更已獲確保；又證人
    魏敏吉、林裕能、鄧建廷、林俊廷於偵查中雖未經被告趙子
    方於偵查程式為詰問，但證人魏敏吉、林裕能、鄧建廷、林
    俊廷於原審審理中業經傳喚到庭為證，並予公訴人、被告趙
    子方及選任辯護人對質、詰問之機會，有原審審理筆錄在卷
    可查，既已於審理中經補正詰問程式，而完足為合法調查之
    證據，另本院審酌證人魏敏吉、林裕能、鄧建廷、林俊廷上
    開於偵訊中之證述內容，較無人情施壓或干擾，亦無不當取
    供之情形（另參後(三)所述），復為事實認定之重要依據，認
    為以之作為本案之證據亦屬適當，是上開證人魏敏吉、林裕
    能、鄧建廷、林俊廷於偵訊時之證述，自具有證據能力。
  (三)證人之訊問，依刑事訴訟法第166條之7第2項第2款之規定，
    不得用恫嚇、侮辱、利誘、詐欺或其他不正之方法。如違反
    此項程式禁止之規定，其陳述缺乏信用性，應認不具證據能
    力。然被告於偵審中為認罪之陳述，動機不一，有衷心悔悟
    者，亦有為求身體上或精神上痛苦之解脫者，更有出於企圖
    得到某種利益或由於一定意圖而為之者，故未必即與真實相
    符。檢察官偵查犯罪，對於非重罪之案件（死刑、無期徒刑
    或最輕本刑三年以上有期徒刑以外之罪），法律賦予其訴追
    必要性之評價，於參酌刑法第57條所列事項及公共利益之維
    護，並經被告之同意，附加課以被告履行刑事訴訟法第253
    條之2第1項第3款至第6款所定一定負擔之義務時，得為緩起
    訴。檢察官與被告如達成緩起訴條件之協定，被告據此向檢
    察官認罪。惟檢察官嗣後並未依協定結果為緩起訴處分，而
    仍予以起訴者，此屬檢察官偵查裁量結果之作為，尚與不正
    方法取證之情形有異（最高法院98年度臺上字第5665號裁判
    要旨參照）。是就檢察官提出或承諾予以緩起訴處分者，核
    其性質均係屬法律所賦與檢察官裁量權之運用，尚難以檢察
    官曾經向被告或證人表示可考慮予以緩起訴處分，或被告、
    證人事後曾獲得緩起訴處分，即逆推檢察官係以上開所列之
    不正方式取供，或被告、證人係因此故為不實之自白或指證
    。本件證人林俊廷雖曾經獲緩起訴處分，有其緩起訴處分書
    在卷可稽；另證人鄧建廷於原審亦證稱伊於接受警偵訊前，
    檢察官曾經表示可以考慮予以緩起訴處分，但事後發現伊有
    前科，無法給予緩起訴處分等語。然如前述，被告或證人是
    否予以緩起訴處分，純係檢察官裁量權之運用，尚非不正方
    法之取證者，且證人林俊廷、鄧建廷嗣經原審傳喚到庭，結
    證行交互詰問後，其等所為證述內容，亦均與其等先前於偵
    訊中所述一致，僅係細節較為詳盡而已，足見其等先前指證
    並非虛妄，更徵其等先前於偵訊中所述內容，確係在自由意
    思下所為，此外，本件經遍查全卷證據資料，亦查無證人鄧
    建廷、林俊廷係因惑於受緩起訴處分之利益，而為不實指證
    之積極證據，尤其證人鄧建廷尚且稱：在開始偵訊之前，檢
    察官就告訴伊，因伊有案底，不能緩起訴等語，可見在證人
    鄧建廷受偵訊前，已知其不能獲緩起訴之處分，檢察官即不
    可能以此不可能之事利誘鄧建廷，證人鄧建廷更不可能為此
    無法實現之事，而受利誘並為不實之指證。是證人林俊廷、
    鄧建廷於偵訊中之證述，自均具有任意性，殆無疑義。是被
    告趙子方及其選任辯護人猶辯稱：林俊廷事後有受緩起訴處
    分、鄧建廷曾經受告知可獲緩起訴處分，林俊廷、鄧建廷於
    偵訊中之證述無證據能力等語，要有誤會，自不可採。
  (四)按刑事訴訟法第159條之2所定之傳聞例外，必符合被告以外
    之人於檢察事務官、司法警察官、司法警察調查中所為之陳
    述，「與審判中不符」，且其先前之陳述，具備「可信性」
    及「必要性」二要件，始例外得適用上開規定，認其先前所
    為之陳述，為有證據能力。此所謂「與審判中不符」，係指
    該陳述之主要待證事實部分，自身前後之供述有所不符，導
    致應為相異之認定，此並包括先前之陳述詳盡，於後簡略，
    甚至改稱忘記、不知道或有正當理由而拒絕陳述等實質內容
    已有不符者在內。所謂「可信性」要件，則指其陳述與審判
    中之陳述為比較，就陳述時之外部狀況予以觀察，先前之陳
    述係在有其可信為真實之特別情況下所為者而言。例如先前
    之陳述係出於自然之發言，審判階段則受到外力干擾，或供
    述者因自身情事之變化等情形屬之，與一般供述證據應具備
    之任意性要件有別。至所謂「必要性」要件，乃指就具體個
    案案情及相關證據予以判斷，其主要待證事實之存在或不存
    在，已無從再從同一供述者取得與先前相同之陳述內容，縱
    以其他證據替代，亦無由達到同一目的之情形（最高法院96
    年度臺上字第4365號裁判要旨參照）。而本件被告趙子方及
    其選任辯護人於審理中均陳明證人林裕能、魏敏吉、林俊廷
    、鄧建廷於警訊時之證述內容無證據能力，即表示反對將此
    等傳聞證據納入本件證據資料中，且本院審酌證人林裕能、
    魏敏吉、林俊廷、鄧建廷於偵訊及審理中均已到庭證結在案
    ，乃其等警詢中之證述內容，業有偵訊及審理中之結證證詞
    可資替代，復參酌上開最高法院裁判要旨所揭櫫之「可信性
    」、「必要性」之要件，爰不以之為本案實體認定之依據。
  (五)末按有事實足認被告或犯罪嫌疑人有最輕本刑為3年以上有
    期徒刑之罪嫌，並危害國家安全或社會秩序情節重大，而有
    相當理由可信其通訊內容與本案有關，且不能或難以其他方
    法蒐集或調查證據者，偵查中得由檢察官核發通訊監察書，
    95年5月30日修正公佈之通訊保障及監察法第5條第1項第1款
    及第2項分別定有明文。又偵查犯罪機關依法定程式監聽之
    錄音，如已踐行調查證據程式，非不可採為認定犯罪事實之
    基礎。本件採為判決基礎之卷附通訊監察錄音及譯文，其所
    憑之通訊監察書之核發經過及記載事項，均符合通訊保障及
    監察法之相關規定，本案依前述通訊監察書實施之監聽、錄
    音，自屬合法。則依監聽所得錄音，係依憑機械力錄製，未
    經人為操作、不摻雜個人主觀意念，具證據能力；而將上述
    具有證據能力之監聽所得錄音具體以文字紀錄，亦即其所作
    成之譯文，乃監聽錄音內容之顯示，為學說上所稱之派生證
    據。倘當事人對於該譯文內容之同一性或真實性發生爭執或
    有所懷疑時，法院固應依刑事訴訟法第165條之1第2項規定
    勘驗該監聽之錄音踐行調查證據程式，使之忠實再現以確保
    內容之真實、同一；惟當事人如已承認該錄音譯文之內容屬
    實，或對於譯文之內容並無爭執，而法院復已就該譯文依法
    踐行調查證據程式者，該通訊監察之譯文，自亦有證據能力
    ，且與播放錄音有同等價值（最高法院97年度臺上字第561
    號、第3414號、第6667號、98年度臺上字第4384號裁判要旨
    參照）。本件就如後述所引用之通訊監察譯文，公訴人、被
    告蔡金良、魏育豊、劉勝笛、趙子方及渠等辯護人於本院審
    理中，均不爭執其內容之真實、同一性，更未表示有所懷疑
    ，復已經本院依法踐行調查證據程式，揆諸前揭說明，上開
    譯文自有證據能力。
參、認定犯罪事實所憑證據及理由：
一、上訴人即被告（下稱被告）蔡金良、魏育豊、劉勝笛部分：
  (一)被告蔡金良上開持有第四級毒品純質淨重二十公克以上之犯
    行，業經被告蔡金良於偵、審中坦承不諱，復有如附表三所
    示之鑑定書在卷可按，及如附表三所示第四級毒品假麻黃
    扣案可憑，足認被告蔡金良此部分供述，應與事實相符，而
    可採信，並足資採為其論罪科刑之依據；被告蔡金良此部分
    犯行，事證明確，洵可認定。
  (二)就如附表一之1至之7所示之販賣第一級毒品海洛因、第二級
    毒品甲基安非他命之犯行，亦經被告蔡金良、魏育豊、劉勝
    笛及同案被告梁志豪（下稱被告四人）分別於警偵訊及審理
    中坦承不諱，互核相符，並分別核與證人陳宏銘、邱仁杰、
    鄧錦池、張送明、李明金於警偵訊，及證人王心佩、鄧建廷
    、魏敏吉於警偵訊及原審審理中所述其等如何向被告四人分
    別購買如附表一之1至之7所示之第一級毒品海洛因或第二級
    毒品甲基安非他命等經過情節大致相符，復有如附表一之1
    至之7各項下「監聽譯文卷頁出處」欄內所載之各項書證（
    詳細書證名稱、及卷證出處，各詳如附表一之1至之7所載）
    在卷可佐，及上開查獲物品等扣案可稽，自堪信被告四人上
    開供述內容，應均係事實，而可採信，並可採為其等論罪科
    刑之依據。至證人陳宏銘於警偵訊及原審雖均證稱係向被告
    四人購買第三級毒品K他命，並非第二級毒品甲基安非他命
    等語，且其嗣為警查獲扣得之毒品，經送驗結果，亦確係第
    三級毒品K他命，有行政院衛生署草屯療養院99年1月25日草
    療鑑字第0990100131號鑑定書在卷可查，惟此業經被告四人
    予以堅決否認在卷，一致供稱：其等僅販賣第一級毒品海洛
    因、第二級毒品甲基安非他命，從未販賣過第三級毒品K 他
    命等語，且參以證人陳宏銘於原審亦證稱：係以「台號」之
    暗語，向被告四人等表示所欲購買之毒品種類等語，而該所
    謂「台號」者係表示第二級毒品甲基安非他命、「港號」者
    係表示第一級毒品海洛因，除經被告四人於審理中所述甚詳
    外，另證人邱仁杰於原審亦證稱：其向被告四人購買毒品時
    ，係以「港號」表示第一級毒品海洛因、「台號」表示第二
    級毒品甲基安非他命等語，足徵證人陳宏銘向被告四人購買
    毒品時，既表示欲購買「台號」者，其應係要購買第二級毒
    品甲基安非他命無疑，且被告四人亦係依其所指定，將「台
    號」即第二級毒品甲基安非他命交付予其，應無疑問，是證
    人陳宏銘此部分所證，諒係其個人記憶有誤，尚無從採為被
    告四人有利之認定。又證人李明金於原審雖表示僅向被告蔡
    金良購買過一次而已，惟此業為被告蔡金良所否認，且根據
    如附表一之6所示之通訊監察譯文，亦顯示證人李明金確曾
    向被告蔡金良購買過第一級毒品海洛因二次，是證人李明金
    此部分所述，除與被告蔡金良之自白不合，更與如附表一之
    6所載通訊監察譯文所顯示之客觀情狀不合，復佐以證人李
    明金於原審對於其究係於何時地向被告蔡金良購毒，始終以
    不復記憶為答等情，乃證人李明金此部分所述，即不免係因
    時間久遠，而致記憶不清所致，難以為有利於被告四人之認
    定。另證人邱仁杰於原審雖證稱：其與被告蔡金良、魏育豊
    、劉勝笛、梁志豪交易時，有時並沒有付錢，有時會由被告
    四人招待施用，但其不能確定究係於何時地等語，而查證人
    邱仁杰與被告四人間之毒品交易，除如附表一之3編號26所
    示一萬六千元、編號27所示一萬八千元部分尚積欠被告蔡金
    良未付外，其餘均已給付完畢，業經被告蔡金良於審理中所
    述甚詳，並有如附表二編號11所示記載未收款項小紙條上載
    「36（指證人邱仁杰）,3.4（指欠三萬四千元）」扣案可資
    對照，是證人邱仁杰上開所指尚未交付購毒價款之部分，即
    應係如上開附表一之3編號26、27部分之一萬六千元、一萬
    八千元，而不兼及於如附表一之3所示之編號1至25部分。
  (三)按施用毒品者所稱其向某人買受毒品之指證，不得作為有罪
    判決之唯一證據，仍須調查其他必要之證據，以察其是否與
    事實相符。又證據之證明力，由法院本於確信自由判斷，但
    不得違背經驗法則及論理法則，刑事訴訟法第155條第1項本
    此意旨。證人之陳述有部分前後不符，究竟何者可採，法院
    本得依其自由心證予以斟酌，若其基本事實之陳述與真實性
    無礙時，仍非不得予以採信，非謂一有不符，即認其全部均
    為不可採納。本案證人陳宏銘、王心姵、邱仁杰、鄧錦池、
    張送明、李明金證稱向被告四人購買毒品之證詞，及證人鄧
    建廷結證稱其與證人魏敏吉合資向被告蔡金良購買第一級毒
    品海洛因，由被告趙子方出面收下價款等語，分別有上開所
    引通訊監察譯文等書證及證人魏敏吉之證詞等補強證據佐證
    ，故綜上各項證據相互佐證，自得據以認定被告四人上述第
    一級毒品海洛因、第二級毒品甲基安非他命交易行為之存在
    。又按販賣毒品之所謂販賣行為，係行為人基於營利之目的
    ，而販入或賣出毒品而言。販賣毒品者，其主觀上須有營利
    之意圖，且客觀上有販賣之行為，即足構成，至於實際上是
    否已經獲利，則非所問。即於有償讓與他人之初，係基於營
    利之意思，並著手實施，而因故無法高於購入之原價出售，
    最後不得不以原價或低於原價讓與他人時，仍屬販賣行為。
    本件證人陳宏銘、王心姵、邱仁杰、鄧錦池、張送明、李明
    金、鄧建廷、魏敏吉與被告四人僅係因購買毒品而見面交易
    ，更非至親，且如上述第一級毒品海洛因、第二級毒品甲基
    安非他命交易均屬有償行為，同案被告梁志豪係親自在特定
    地點向購毒者交付毒品並收取價款；或由共犯趙子方向證人
    鄧建廷收取購毒價款後，再由被告蔡金良轉知被告劉勝笛於
    指定地點交付毒品予證人鄧建廷、魏敏吉，倘非有利可圖，
    自無平白甘冒觸犯重罪之風險而特意有償交付第一級、第二
    級毒品或收取購毒價款之理，況被告魏育豊、劉勝笛及同案
    共犯梁志豪，於販賣毒品期間，更按週由被告蔡金良給予三
    萬元、一萬元、一萬元之代價，堪認被告四人如上述之販賣
    第一級毒品海洛因、第二級毒品甲基安非他命，確有從中賺
    取買賣價差，均有牟利之意圖甚明。
  (四)按共同正犯之意思聯絡，不限於事前有所協議，其於行為當
    時，基於相互之認識，以共同犯罪之意思參與者，亦無礙於
    共同正犯之成立；又按共同正犯之成立，祇須具有犯意之聯
    絡及行為之分擔，既不問犯罪動機起於何人，亦不必每一階
    段犯行，均須參與，若共同實施犯罪行為之人，在共同意思
    範圍內，各自分擔犯罪行為之一部，相互利用他人之行為，
    以達其犯罪之目的，其成立不以全體均參與實施犯罪構成要
    件之行為為要件；參與犯罪構成要件之行為者，固為共同正
    犯；以自己共同犯罪之意思，參與犯罪構成要件以外之行為
    ，或以自己共同犯罪之意思，事前同謀，而由其中一部分人
    實行犯罪之行為者，亦均應認為共同正犯，使之對於全部行
    為所發生之結果，負其責任；另共同正犯之意思聯絡，原不
    以數人間直接發生者為限，若有間接之聯絡者，亦包括在內
    ，如甲分別邀約乙、丙犯罪，雖乙、丙間彼此並無直接之聯
    絡，亦無礙於其為共同正犯之成立；被告蔡金良、魏育豊、
    劉勝笛與梁志豪等人自承渠等共組之販毒集團，乃由蔡金良
    負責取得毒品來源，並以每星期5萬元代價雇請魏育豊、劉
    勝笛、梁志豪擔任販毒之工作；其分工方式為魏育豊擔任蔡
    金良之司機，蔡金良購買毒品後會由魏育豊向上手取得毒品
    ，且負責將毒品交予劉勝笛、梁志豪，劉勝笛、梁志豪則將
    販賣毒品之情形向魏育豊報告，及將購毒所得交付予魏育豊
    轉交蔡金良，魏育豊再轉知蔡金良相關事宜，梁志豪、劉勝
    笛則負責接聽電話及送毒品予購毒者等情，是渠等間販賣第
    一級、第二級毒品之分工情形，具有集團性、縝密分工性、
    計畫性，而被告魏育豊明知被告劉勝笛、梁志豪亦係屬被告
    蔡金良販毒集團成員，且被告劉勝笛、梁志豪販賣所收款項
    大多交由被告魏育豊轉交被告蔡金良，再由被告蔡金良給付
    渠等酬勞一情，亦分據被告蔡金良、魏育豊、劉勝笛與梁志
    豪供述及證述明確，依上說明，被告蔡金良、魏育豊、劉勝
    笛與梁志豪就上開販賣第一級、第二級毒品之犯行，均為共
    同正犯甚明。故被告劉勝笛之辯護人猶為其辯稱：上開部分
    之販賣第一級、第二級毒品行為，或由梁志豪接聽電話並出
    面交易，或由蔡金良接聽電話並指示不詳男子出面交易，被
    告劉勝笛就各該部分並未參予，就各該部分犯行應非蔡金良
    之共犯云云，自難採取。
  (五)綜上所述，被告蔡金良、魏育豊、劉勝笛與梁志豪等人共犯
    如附表一之1至之7所示之各次販賣第一級、第二級毒品犯行
    ，事證明確，被告蔡金良、魏育豊、劉勝笛之上開犯行，均
    可以認定（如附表一之5所示部分，被告魏育豊、劉勝笛及
    梁志豪均未經起訴，故無從於本案論罪科刑，併此敘明）。
二、上訴人即被告（下稱被告）趙子方部分：
  (一)上開幫助施用第一級毒品之犯行，業經被告趙子方於審理中
    坦承不諱，核與證人林裕能於原審審理中證結情節相符，復
    有證人林裕能所提出之中國醫藥大學附設醫院出院病歷摘要
    等在卷可查，自堪信被告趙子方此部分供述，應與事實相符
    ，而可採信，此部分事證明確，被告趙子方幫助施用第一級
    毒品犯行，可以認定。
  (二)另就上開販賣第一級毒品海洛因部分，訊之被告趙子方固坦
    承其與林俊廷、鄧建廷係屬朋友關係，並坦承上開行動電話
    、SIM卡係其所有，而證人林俊廷曾於98年10月7日15時44分
    24秒許，以門號0000000000號行動電話撥打其上開行動電話
    ，嗣雙方見面後，其曾將第一級毒品海洛因交予林俊廷等情
    不諱，惟仍矢口否認有何販賣第一級毒品情事，辯稱：伊與
    林俊廷係各出資五千元，合計共一萬元，由伊出面向蔡金良
    購買第一級毒品海洛因後，伊才將所購得之第一級毒品海洛
    因與林俊廷朋分；另證人鄧建廷所述，均係虛偽，根本沒有
    此事等語。經查：
  1.關於販賣第一級毒品予林俊廷部分：
  (1)證人林俊廷於98年10月7日15時44分24秒，以其所有門號000
    0000000號行動電話撥打被告趙子方所有之門號0000000000
    號行動電話，而向被告趙子方表示欲購買第一級毒品海洛因
    後，即在上開檳榔攤內，向被告趙子方購買價量一萬元之第
    一級毒品海洛因1次，並已付清價款等情，業經證人林俊廷
    於偵訊及原審審理中到庭證述綦詳，復有被告趙子方所有門
    號0000000000號行動電話之通聯紀錄、通訊監察譯文等在卷
    可佐，且證人林俊廷與被告趙子方係屬朋友關係，彼此間並
    無恩怨，為其等所述甚詳，衡情，證人林俊廷即無捏詞構陷
    被告趙子方之必要，且參以被告趙子方雖否認犯罪，但對於
    其確有於前揭時日，與證人林俊廷以前揭方式相互聯絡，嗣
    並向證人林俊廷收取金錢及交付第一級毒品海洛因一節亦坦
    承不諱等情，自堪信證人林俊廷上開指證內容，應係真實，
    而可採信，是被告趙子方此部分所辯，不足憑採。
  (2)被告趙子方於99年1月19日警詢中先係辯稱：「（問：警方
    提示譯文於98年10月7日15時44分24秒綽號『厚斗〈按即戽
    斗之意，指證人林俊廷，下同〉』使用0000000000（B）號
    行動電話撥打給你持用0000000000（A）號，其內容為『B：
    有朋友要借票，你問一下！A：好』何意思？）綽號「厚斗
    」之友人要跟我借錢，我回答說要問一下」、「（問：承上
    內容中『票』代表什麼意思？）『票』代表支票，他要拿支
    票來借錢」等語，即否認該通電話係與毒品交易有關，純係
    證人林俊廷要來借錢一節；惟其後，旋又改稱：「（問：…
    98年10月7日15時44分24秒兩通通聯內容意思，你仍堅持原
    見嗎？）…但是98年10月7日15時44分24秒對話內容中『票
    』代表新臺幣五千元，對話意思是說『厚斗』說他有新臺幣
    五千元，我們約在青山檳榔攤碰面，然後『厚斗』拿新臺幣
    五千元給我，然後我也出新臺幣五千元，後我叫『厚斗』在
    現場等，然後我獨自一人去購買海洛因，交易成功後我在跟
    『厚斗』一起施用海洛因」、「（問：你說你毒品來源是跟
    你朋友拿的，這位『朋友』是何人？）一位公園認識的綽號
    叫『跛腳』的男子」等語，雖表示係與證人林俊廷合資購買
    第一級毒品海洛因，但其上手係綽號叫「跛腳」的男子；嗣
    其於之後之警偵訊及審理中方始改口辯稱：該通電話係要與
    林俊廷合資向蔡金良購買第一級毒品海洛因云云；經核其上
    開所辯，前後不一，差異甚殊，更徵其之不可信。
  (3)證人林俊廷於原審雖曾一度證稱：其曾出資五千元，與趙子
    方合資向蔡金良購買第一級毒品海洛因等語。但細譯證人林
    俊廷於原審審理中所述：「（檢察官問：海洛因來源？）向
    朋友拿的。就是平日打麻將的時候，蔡金良有時候會過來，
    我就與趙子方共同合資向蔡金良買」、「（檢察官問：買多
    少？）一人出五千元左右」、「（檢察官問：一人出五千元
    向蔡金良買多少量的海洛因？）半錢。我們各出五千元，我
    拿錢給趙子方，再由趙子方向蔡金良拿」、「（檢察官問〈
    提示警詢卷第73頁：98年10月7日通信監察譯文並告以要旨
    〉是不是你與趙子方的通話內容？）是的，太久了我忘了通
    話內容」、「（檢察官問：之前你在偵訊的時候，你向檢察
    官說你每次要買海洛因的時候，都去青山檳榔攤去找趙子方
    ，有3、4次各買五千元或是一萬元，檢察官還問你說10月7
    日這通譯文，「借票」是何意，你說是買海洛因，而你說這
    次也是買海洛因，且錢不夠還欠他二、三千元？〈提示偵訊
    筆錄並告以要旨〉）偵訊中所言實在，當天交易的情形如同
    偵訊中所述，10月7日這次是買一萬元海洛因。不過，我在
    偵訊中稱最久等10分鐘，應該是最快等10分鐘」、「（檢察
    官問：這次交易等多久？）等很久，我不知道他向何人拿」
    、「（檢察官問：一萬元是否都是你出的？）不是，我出六
    、七千元，其他的部分欠的。但我現在沒有欠他錢，因為我
    過兩、三天就還他錢」、「（辯護人問：99年3月16日的時
    候你在警詢時稱你之前吸食的毒品是向趙子方拿的，我們一
    起出錢由他幫忙買海洛因之後，再一起施用毒品，此部分陳
    述是否實在？）實在」、「（辯護人問：你在99年3月25日
    偵訊的時候稱，我們兩人一人出一半的錢，再由趙子方向他
    人購買海洛因施用，又說當時我們兩人都有吸食，都是由趙
    子方向他人購買，此部分陳述是否實在？）實在」、「（審
    判長問：你除了跟趙子方於98年10月7日交易外，是否還有
    其他購毒？）有」、「（審判長問：你剛剛提及在打麻將的
    時候，聞到蔡金良抽煙有海洛因的味道就跟趙子方合資購毒
    ，是否就是98年10月7日以外的合資購毒情形？）是的」等
    語，足見證人林俊廷所指與被告趙子方之合資購毒情形，係
    指前述98年10月7日電話聯絡交易毒品以外之情形，並非係
    指該次98年10月7日之交易，且依證人林俊廷上開所述，證
    人林俊廷業已明確指證98年10月7日該次交易，其確係向被
    告趙子方購買一萬元之第一級毒品海洛因無訛，佐以證人林
    俊廷另與被告趙子方之合資購毒，係各出資五千元，而98年
    10月7日該次則係由證人林俊廷自行支付一萬元，其二者交
    易情節顯然有別，證人林俊廷自不可能會將之搞混，而為錯
    誤指證之理，益徵證人林俊廷前開指證，確然可信。
  (4)至於證人即同案被告蔡金良於原審雖證稱其曾販賣第一級毒
    品海洛因予被告趙子方等語，但關於證人林俊廷部分之毒品
    來源，被告趙子方於警詢中供稱：係綽號叫「跛腳」的男子
    等語，嗣後才改口供稱來源係蔡金良等語，其對於此次交易
    之毒品來源，前後所述不一，已然可疑；且被告趙子方曾經
    於99年1月19日偵訊中供稱：「（檢察官問：何時開始跟蔡
    金良買毒品？）半年前，我都跟他拿海洛因，請他賣一萬元
    海洛因給我」等語，嗣因其上開供述，檢察官乃就關於蔡金
    良被訴販賣毒品部分，將被告趙子方轉換為證人之身分，並
    命具結後，被告趙子方係稱：「（問：與蔡金良買毒品的方
    式？）我直接去他家找他或是用我的0000000000行動電話打
    電話給他」、「（問：跟蔡金良買過幾次毒品？）10次左右
    」、「（問：送毒品來的人有何特徵？）他們都20幾歲而已
    ，他們騎機車，將毒品從車窗丟入後人就走了」、「（問：
    〈提示譯文〉哪個通聯是打給蔡金良的？）我大部分都是用
    公共電話打給蔡金良，蔡金良跟我交代要用公用電話打給他
    」、「（問：何時開始跟蔡金良買毒品？）約98年6、7月，
    買至98年11月左右」、「（問：你打電話給蔡金良，都怎麼
    跟他講要買毒品的事？）我就問他有沒有空，我要去找他或
    是約地點碰面，之後蔡金良出來之後會再打給我，大部分會
    在公園碰面」、「（問：為何你的通聯沒有蔡金良打給你的
    紀錄？）他也會用公用電話打給我，有時候我等他也等快一
    個小時」等語，而證人蔡金良於原審則係證結稱：「（檢察
    官問：你有無賣海洛因給趙子方過？）有」、「（檢察官問
    ：賣給趙子方的情形？）他都是買一萬元，他打電話給我，
    在電話中他約我見面，見面才會談毒品交易的細節」、「（
    檢察官問：是否有曾經趙子方打電話給你要買毒品，約地點
    ，你直接請劉勝笛幫你送貨？）趙子方向我買兩次，我都是
    叫別人送毒品過去，但是叫什麼人送過去我沒有印象」、「
    （檢察官問：趙子方向你買毒品，你都是叫別人送貨，送貨
    的人會不會直接收錢？）不會，是事後趙子方才拿給我，因
    為趙子方的金額不多，都是一萬元左右而已。我事後才去向
    趙子方拿，趙子方在我的印象中只有拿1、2次而已」、「（
    檢察官問：賣趙子方一錢海洛因多少錢？）一錢二萬元」等
    語。經核對其二人所述，雖可見其二人間確有毒品交易情事
    ，但均無法明確證明被告趙子方、證人林俊廷於98年10月7
    日係要合資向蔡金良購買第一級毒品海洛因，更不能以其等
    曾有毒品交易情事，即推定98年10月7日該次之毒品交易來
    源係蔡金良。尤其，被告趙子方所述向證人蔡金良買過10次
    左右等語，更核與證人蔡金良證稱僅賣給被告趙子方1、2次
    而已，差別甚殊，被告趙子方甚且稱其另有毒品來源係一綽
    號叫「跛腳」的男子等語，相互參核，即不能避免被告趙子
    方有所張冠李戴之虞。此外，本件遍查全卷證據資料，除被
    告趙子方供稱98年10月7日該次之毒品來源係證人蔡金良外
    ，並無其他事證例如趙子方與蔡金良所組販毒集團之該次通
    聯紀錄、通訊監察譯文等可資以佐證，自無法以被告趙子方
    曾向蔡金良購買過第一級毒品海洛因，即推認被告趙子方係
    與證人林俊廷合資購買毒品，或該次之毒品來源即係蔡金良
    所組之販毒集團。故被告趙子方辯稱其係與證人林俊廷合資
    向證人蔡金良購買第一級毒品海洛因云云，尚與本案客觀卷
    證所示情狀不合，核係推諉卸責之詞，不可採信。
  2.關於販賣第一級毒品予鄧建廷、魏敏吉部分：
  (1)證人鄧建廷係如何因曾透過被告趙子方之介紹，向蔡金良所
    組販毒集團購買過第一級毒品海洛因，因此知悉被告趙子方
    可以與蔡金良之販毒集團聯絡交易毒品，及證人鄧建廷嗣又
    如何與證人魏敏吉約定各出資一萬元，合計共二萬元以購買
    第一級毒品海洛因一錢以朋分施用，並約由鄧建廷負責聯繫
    交易、出面收取毒品等節，及證人鄧建廷、魏敏吉嗣又如何
    本此協議，推由鄧建廷於98年11月19日20時2分58秒許，以
    其所持用之門號0000000000號行動電話撥打被告趙子方上開
    行動電話，與被告趙子方約妥聯絡見面地點後，證人鄧建廷
    、魏敏吉即一同駕車至前述檳榔攤，暨證人鄧建廷於抵達該
    檳榔攤後，又係如何向被告趙子方表示欲透過其向蔡金良販
    毒集團購買第一級毒品海洛因，經被告趙子方應允，並以公
    共電話撥打蔡金良所使用之某不詳門號電話，而與蔡金良取
    得聯繫後，被告趙子方即將電話交予證人鄧建廷，由證人鄧
    建廷自行向蔡金良約定交易細情，並訊明價款應交由被告趙
    子方收受後，被告趙子方又如何接過電話收聽，並於其後向
    證人鄧建廷表示將錢交予其、交易地點不變等語，而證人鄧
    建廷嗣又如何依照被告趙子方、蔡金良之指示，將購毒價款
    二萬元交予被告趙子方收執後，即與證人魏敏吉趕至上開交
    易地點，由證人鄧建廷出面收受由劉勝笛所交付之以衛生紙
    包覆遮掩之第一級毒品海洛因一錢後，再與證人魏敏吉朋分
    施用等經過情節，業經證人鄧建廷於偵訊及原審證結甚詳，
    核與證人劉勝笛於本案審理程序中之認罪自白內容，證人魏
    敏吉於原審審理中證結稱其如何於前揭時日，與證人鄧建廷
    各出資一萬元，合資共二萬元，並推由鄧建廷出面交易購得
    第一級毒品海洛因一錢等經過情節相符（參見後述），復有
    被告趙子方所有門號0000000000號行動電話之通聯紀錄、通
    訊監察譯文等在卷可佐，且證人鄧建廷與被告趙子方係屬朋
    友關係，彼此間並無恩怨，為其等所述甚詳，衡情，證人鄧
    建廷即無捏詞構陷被告趙子方之必要，且據證人鄧建廷於原
    審審理中所述，其曾透過被告趙子方之介紹，在某咖啡館內
    ，向蔡金良購買過第一級毒品海洛因等語，蔡金良於原審審
    理中亦附和證稱其與鄧建廷在咖啡館內交易毒品時，被告趙
    子方確亦在該館內；被告趙子方與其是好朋友，其信得過他
    等語，可見被告趙子方對於證人鄧建廷、蔡金良雙方而言，
    均係屬可以信賴之人，否則其何以能無端出現在雙方先前毒
    品交易之場合，又何可見聞或參與毒品交易情節甚多，是證
    人鄧建廷本此之故，再透過被告趙子方向蔡金良購買毒品，
    蔡金良更因信賴被告趙子方，而允以被告趙子方先向證人鄧
    建廷收取購毒價款，核均與通常一般人之生活經驗無悖，自
    堪信證人鄧建廷上開指證內容，應係真實，而可採信。故被
    告趙子方空言否認，辯稱並無此事等語，難以採信。
  (2)選任辯護人為被告趙子方辯護稱：蔡金良、魏育豊於原審審
    理中均已指稱趙子方僅曾向其等買過毒品，並非共犯等語，
    另劉勝笛、梁志豪於原審更證稱並不認識趙子方，顯見被告
    趙子方確非其等之共犯；又劉勝笛於原審已證稱其於當日並
    未至北屯路與旅順路口交貨，可見鄧建廷指稱係劉勝笛來交
    貨一情，並非事實，況據證人魏敏吉於原審證稱當日交易都
    是在車上聯絡完成，並未至檳榔攤，更未見過劉勝笛等語，
    均與鄧建廷所述不合，證人鄧建廷指證係透過被告趙子方向
    蔡金良購買第一級毒品海洛因云云，確非事實等語。惟：
  證人魏敏吉於原審證稱：「（審判長問：當天是如何約定交
    易的？）我們兩人約定去拿，當時我們兩人身上的錢都不夠
    ，所以我們一人出一萬元合資買毒品。當時阿照（指證人鄧
    建廷，下同）說要買的話，一次要買二萬元，總共是一錢，
    購毒的對象是阿照才知道。所以阿照打電話也是他下車拿毒
    品」、「（檢察官問：阿照打電話與人聯絡要買毒品的時候
    ，是在車上打電話的？）是的。當時他打好幾通，他在家中
    也有打電話，本來聯絡不上，後來聯絡到…」等語，可知證
    人魏敏吉、鄧建廷於當日確係各出資一萬元、共二萬元，欲
    購買第一級毒品海洛因一錢，並交由證人鄧建廷先與對方聯
    絡多次後，才與對方接上線。而經核對卷附被告趙子方與證
    人鄧建廷上開門號行動電話之通訊監察譯文內容，被告趙子
    方於當日15時25分44秒許，撥打電話與證人鄧建廷，雙方對
    談：「A（指被告趙子方，下同）：你出門了嗎？你多久要
    來找我？B（指證人鄧建廷，下同）：我在外面，晚一點好
    嗎？A：好啊，晚一點差不多什麼時候，你看呢？B：差不多
    8點那。A：好」等語，嗣於當日20時2分58秒許，證人鄧建
    廷即撥打電話予被告趙子方，雙方對談：「B：大仔，你在
    那裡？A：我在這等你。B：一樣麻將那嗎？A：打臺子這」
    等語，可見被告趙子方、證人鄧建廷係至少先經過二次電話
    聯繫，才敲定見面時間、地點，此核與證人魏敏吉前揭所述
    鄧建廷與交易對象聯繫多次之情節相吻合，更適以佐證證人
    鄧建廷當日聯繫被告趙子方之目的，即係在購買第一級毒品
    海洛因。
  證人鄧建廷確因被告趙子方之故，而曾向被告蔡金良購買過
    第一級毒品海洛因，此分經證人鄧建廷、被告蔡金良於原審
    審理中證結甚詳，相互吻合，且該等販賣情節，並未經提起
    公訴，被告蔡金良卻仍願於原審審理中，以證人身分證結後
    坦承無隱，而不避諱此或將使其另遭追訴、求處重刑，甚於
    證詞中刻意淡化被告趙子方之角色、功能，而將一切歸於自
    身，佐以其自稱與被告趙子方係多年好友，特別信賴趙子方
    等語，其自不可能僅為拖被告趙子方下水，即無端坦承另案
    犯行，而使自己更受重刑之處罰，益徵其此部分所述之真實
    性，殆無疑問。是證人鄧建廷既係因被告趙子方之故，而得
    以向被告蔡金良購買毒品，則其於當日因欲再向被告蔡金良
    購買毒品，而與被告趙子方聯繫，再度央求被告趙子方代其
    與被告蔡金良建立聯繫，除合於常情外，更符合其等先前交
    易之模式，益徵證人鄧建廷前揭證述之可信性。
  上開合資購買第一級毒品海洛因一錢之交易，均係由證人鄧
    建廷負責聯繫交易、取貨及付款，分經證人鄧建廷、魏敏吉
    證述在卷，相互一致，而證人魏敏吉於偵訊中另證稱：伊都
    在車上等，伊不知道鄧建廷跟何人聯絡等語，嗣於原審亦證
    稱：「（審判長問：你在車上等有無看到何人拿毒品給阿照
    ？）當時我都在車上等他，對方是在約三、四十公尺以外的
    騎樓拿毒品給他，當時是晚上所以沒有辦法看清楚是何人交
    付毒品給阿照。交付毒品給阿照的人也沒有上我們車」、「
    （審判長問：你是否知道阿照向何人買毒品？）我不知道，
    我只有與阿照去買這次毒品，我之前也有買毒品，但那是很
    久以前，是在我入監之前，這次是因為阿照說身上錢不夠，
    我喝酒也想吃，所以才會合資買毒品。一萬元我是拿給阿照
    去處理，我不知道阿照拿給何人，交易的經過我記不得，我
    沒有看清楚是何人送貨，何人收錢。且我記不太清楚交易的
    經過…」、「（檢察官問：與對方如何說的？）我不知道，
    因為我有喝酒，我也不太注意他們在說什麼。我只記得在車
    上他打電話說他快到了，因為是晚上所以我不太記得是台中
    的哪個地方，阿照下車之後就去拿毒品。回到車上就有毒品
    ，下車到上車的時間約十分鐘左右。所以說與對方交易毒品
    全程都是在車上聯絡的」、「（辯護人問：是否記得阿照下
    車幾次？）忘記了」、「（辯護人問：是否記得阿照的毒品
    是如何包裝？）我沒有印象」、「（辯護人問：阿照的毒品
    有無用衛生紙包著？）我沒有印象」等語，顯見證人魏敏吉
    自鄧建廷與對方聯繫妥定，而與鄧建廷一起駕車前往交易，
    迄至鄧建廷取得毒品時止，證人魏敏吉均始終在車上等待，
    且因當時證人魏敏吉有喝酒，又因均係由證人鄧建廷負責出
    面交易，固對於相關交易聯繫、約定內容，乃至於取款或交
    貨地點，均不甚留意，故對於其中細節較無特別之記憶，此
    徵之證人魏敏吉斯時係意在取得毒品施用，又已全權交由證
    人鄧建廷處理，其關心者僅係在於能否順利購得毒品施用而
    已一情，證人魏敏吉此舉，即與社會上一般人之認識無違。
    反之，證人鄧建廷係全程與對方聯繫交易、約定付款、取貨
    之人，又須對證人魏敏吉負責，其參與程度甚深，且係主要
    之策劃者，乃其對於實際交易之人、約定內容、及付款、取
    貨方式，自當具有特別之歷程經驗，所述本較證人魏敏吉更
    接近於事實，其證詞可信度本就較高，況如前述，證人魏敏
    吉就本件相關毒品交易細節有所不知，或無特別印象，是屬
    正常，因此其對於實際毒品交易之人為何、見面地點、約定
    內容、乃至於交貨、付款方式之認識或印象，有所欠缺或疏
    漏，本為當然，自不宜以其認識、印象之欠缺或疏漏，即指
    摘證人鄧建廷所述不實。且就證人鄧建廷如何在檳榔攤與被
    告趙子方見面、與被告蔡金良聯繫、交付價款予被告趙子方
    等等，均係發生在證人鄧建廷、魏敏吉所搭乘車外之事，而
    證人魏敏吉當時既係在車上等待，其又何以能全部看到、並
    妥為記憶，故證人魏敏吉證稱全程係在車上聯絡或其未見過
    趙子方、劉勝笛，更未到過青山檳榔攤，諒僅係因其參予程
    度較淺，且未特別留意所致，尚不足以彈劾證人鄧建廷所述
    ，或資為被告趙子方有利之認定。
  證人劉勝笛於原審雖證結稱：伊不認識鄧建廷，印象中並未
    在98年11月間交付過毒品予鄧建廷，當時亦未去過北屯路等
    語。惟就關於此部分販賣第一級毒品海洛因予證人鄧建廷、
    魏敏吉之犯行，業經證人劉勝笛於本案以被告身分審理程序
    中坦承不諱，參以本案被告劉勝笛被訴之犯行高達數十次，
    期間長達數月，劉勝笛對於該次交易並無特別印象，亦係屬
    正常。何況，毒品交易，本即求之迅速、確實，雙方更係極
    力遮掩、藏匿身分，以避免引人注意，或為警趁機蒐證查獲
    ，而此部分販賣第一級毒品既係由證人鄧建廷與蔡金良直接
    聯繫洽定，被告劉勝笛僅係單純至約定地點交貨，自無須特
    別注意證人鄧建廷之相貌或外表特徵，更不需要與證人鄧建
    廷相互介紹身分，其因此不認識證人鄧建廷或對其無特別之
    印象，自係屬常情，尚不能以此即認定其並未交付毒品予證
    人鄧建廷，或以此糾彈證人鄧建廷所言。
  證人蔡金良於原審審理中，經命具結後，雖否認此次毒品交
    易，但其於自身被訴本案犯行之審理程序中，卻係坦承此次
    犯行，而觀其以證人身分具結後，固係否認此次交易，但質
    之其關於證人鄧建廷究否曾透過被告趙子方與之通話聯繫交
    易一節，證人蔡金良僅泛稱：伊不記得、忘記了等語，而不
    願正面回答，已可見其用心。再者，證人蔡金良於原審審理
    中，對於發生在此次毒品交易之前、未經起訴之與證人鄧建
    廷之毒品交易，無諱其刑責之重，而侃侃細敘，均足見其記
    憶無礙，然其卻對於發生在後之此次交易，或稱不記得、忘
    記了等語，嗣更僅願坦承自己部分之犯行，而不願指明被告
    趙子方之角色，佐以其自稱與被告趙子方係多年好友，特別
    信賴趙子方等情，此上開證述內容，諒係維護好友即被告趙
    子方之詞，自難以採信。
  按共同實施犯罪行為之人，在合同意思範圍以內，各自分擔
    犯罪行為之一部，相互利用他人之行為，以達其犯罪之目的
    者，即應對於全部所發生之結果，共同負責。且共同正犯之
    意思聯絡，原不以數人間直接發生者為限，即有間接之聯絡
    者，亦包括在內（最高法院92年度臺上字第5407號裁判要旨
    參照）。上開交易係由被告蔡金良親自洽定，再指示被告劉
    勝笛送貨、被告趙子方收款，已如前述，雖被告趙子方未直
    接與魏育豊、劉勝笛、梁志豪有所聯絡，但被告蔡金良、魏
    育豊、劉勝笛、梁志豪本即屬同一之販毒集團，本件毒品交
    易，本即係在其等之犯意聯絡範圍內，係屬其等販毒犯行之
    一，而被告蔡金良既已與被告趙子方聯絡，約由被告趙子方
    參予其中之收款行為，以資分擔此次販毒行為之完成，是被
    告趙子方顯已參予此次販毒行為之構成要件行為，並因與被
    告蔡金良之直接聯絡，而與其餘共犯即魏育豊、劉勝笛、梁
    志豪取得間接之犯意聯絡，參諸上開說明，被告趙子方即應
    負此次共犯之責，是被告魏育豊、劉勝笛、梁志豪於原審審
    理中表示被告趙子方非其等之共犯等語，要僅係在說明其等
    未直接與被告趙子方取得聯絡而已，尚難因此即推定被告趙
    子方未參予此次販毒犯行。是被告趙子方及其辯護人前揭所
    辯，均無從採為有利被告趙子方之認定。
  3.按施用毒品者所稱其向某人買受毒品之指證，不得作為有罪
    判決之唯一證據，仍須調查其他必要之證據，以察其是否與
    事實相符。所謂必要之補強證據，固不以證明販賣毒品犯罪
    構成要件之全部事實為必要，但以與施用者之指證具有相當
    之關聯性為前提，其經與施用者之指證綜合判斷，已達於確
    信施用者之指證為真實者，得為有罪之認定。又證人之陳述
    有部分前後不符，究竟何者可採，法院本得依其自由心證予
    以斟酌，若其基本事實之陳述與真實性無礙時，仍非不得予
    以採信，非謂一有不符，即認其全部均為不可採納。本案證
    人林俊廷證稱向被告趙子方購買毒品之證詞，及證人鄧建廷
    結稱其與證人魏敏吉合資向被告蔡金良購買第一級毒品海洛
    因，由被告趙子方出面收下價款等語，分別有前述通聯紀錄
    、譯文及證人魏敏吉之證詞等補強證據可佐，綜上各項證據
    相互佐證，自得據以認定被告趙子方上述第一級毒品海洛因
    交易行為之存在。至於證人林俊廷、鄧建廷既均已於原審審
    理時到庭具結作證，並接受被告趙子方及其辯護人之對質詰
    問，而結證甚詳，有如前述，被告趙子方上訴後猶與其辯護
    人分別聲請再為傳訊，即核無必要，附此說明。
  4.又按販賣毒品之所謂販賣行為，係行為人基於營利之目的，
    而販入或賣出毒品而言。販賣毒品者，其主觀上須有營利之
    意圖，且客觀上有販賣之行為，即足構成，至於實際上是否
    已經獲利，則非所問。即於有償讓與他人之初，係基於營利
    之意思，並著手實施，而因故無法高於購入之原價出售，最
    後不得不以原價或低於原價讓與他人時，仍屬販賣行為。本
    件證人林俊廷、鄧建廷、魏敏吉與被告趙子方僅係因購買毒
    品而見面，更非至親，且如上述之第一級毒品海洛因交易均
    屬有償行為，被告趙子方係親自在特定地點，或向證人林俊
    廷交付毒品並收取價款，或向證人鄧建廷收取購毒價款後，
    再由被告蔡金良轉知被告劉勝笛於指定地點交付毒品予證人
    鄧建廷、魏敏吉，倘非有利可圖，自無平白甘冒觸犯重罪之
    風險而特意有償交付第一級毒品或收取購毒價款之理，堪信
    被告趙子方如上述之販賣第一級毒品海洛因，確有從中賺取
    買賣價差，均有牟利之意圖甚明。是綜據上述，被告趙子方
    前詞所辯，委係避責之詞，不可採信。此部分犯罪事證明確
    ，被告趙子方販賣第一級毒品海洛因之犯行洵可認定。
肆、論罪科刑的理由：
    按海洛因、甲基安非他命分別為毒品危害防制條例第2條第2
    項第1款、第2款明定列管之第一級、第二級毒品，非經許可
    ，不得販賣、持有及施用。另假麻黃則係同條例第2條第2
    項第4款所定之第四級毒品，無正當理由者不得持有之；持
    有純質淨重二十公克以上者，並應受刑事處罰。次按毒品危
    害防制條例第4條、第11條、第17條業已於98年5月20日修正
    公布，同年月22日施行（法規之制定與法規之修正，如有特
    定生效日之必要者，依中央法規標準法第14條或第20條第2
    項準用第14條之規定，應分別特定其施行日期。法規制定或
    前次修正基於特殊因素所特定之施行日期，並不適用於日後
    修正或再次修正之條文；若未明定施行日期者，中央法規標
    準法雖未規定應自何時生效，然法律既經制定或修正並經總
    統公布，自應依一般原則，自公布日起算至第3日發生效力
    。至於92年7月9日修正公布之毒品危害防制條例第36條規定
    ：「本條例自公布後6個月施行」，係因應該次修正之需，
    始預留適當之緩衝期；而98年5月20日之修正並未定有施行
    日期之特別規定，且亦未明示係基於何特殊因素而修正，自
    不能適用92年7月9日修正公布之毒品危害防制條例第36條自
    公布後6個月施行之規定）。茲對被告蔡金良、魏育豊、劉
    勝笛與被告趙子方之論罪科刑說明如下：
  一就犯罪事實欄一部分，被告蔡金良所為係犯毒品危害防制條
    例第11條第6項持有第四級毒品純質淨重二十公克以上罪。
  二犯罪事實欄二部分，核被告蔡金良就如附表一之1至之7、被
    告魏育豊與劉勝笛就如附表一之1至之4及之6之7所為，分別
    係犯毒品危害防制條例第4條第1項販賣第一級毒品罪，及同
    條第2項販賣第二級毒品罪（被告魏育豊與劉勝笛就如附表
    一之5所為，未經檢察官於本案起訴，原審亦未於附表一之
    5予以科刑，然原判決主文第二項、第三項卻仍載為如附表
    一之1至之7所載，顯屬誤植，爰由本院依職權予以更正如前
    述）。被告蔡金良、魏育豊、劉勝笛就如附表一之3編號16
    部分，係以一行為同時犯販賣第一級毒品、第二級毒品罪，
    為想像競合犯，應依刑法第55條規定從一重之販賣第一級毒
    品罪處斷。被告蔡金良、魏育豊、劉勝笛為販賣而持有第一
    級毒品海洛因、第二級毒品甲基安非他命之低度行為，分別
    為其等販賣第一級毒品海洛因、第二級毒品甲基安非他命之
    高度行為所吸收，均不另論罪。被告蔡金良、魏育豊、劉勝
    笛與梁志豪就如附表一之1至之6所示之犯行，彼此間有犯意
    聯絡，行為分擔，均為共同正犯。被告蔡金良等四人就如附
    表一之7所示之犯行與被告趙子方間，有犯意聯絡，行為分
    擔，均為共同正犯。
  三就犯罪事實欄三、(一)部分，證人林裕能係犯毒品危害防制條
    例第10條第1項之施用第一級毒品罪，而被告趙子方明知證
    人林裕能購買第一級毒品海洛因之目的，係供已施用，竟仍
    與之合資，並於購得第一級毒品海洛因後，依出資比例，交
    付第一級毒品海洛因予證人林裕能，使證人林裕能得持以施
    用，其係基於幫助證人林裕能施用第一級毒品之故意，且所
    為屬施用第一級毒品罪構成要件以外之行為，核被告趙子方
    此部分所為，係犯刑法第30條第1項前段、毒品危害防制條
    例第10條第1項施用第一級毒品罪之幫助犯，爰依刑法第30
    條第2項之規定減輕其刑。被告趙子方為幫助施用而持有第
    一級毒品海洛因之低度行為，為其幫助施用第一級毒品海洛
    因之高度行為所吸收，不另論罪。公訴人雖據證人林裕能所
    述，認被告趙子方係基於營利之意圖而交付第一級毒品海洛
    因予證人林裕能。然證人林裕能於偵訊中雖稱：係向被告趙
    子方購買第一級毒品海洛因等語，惟其於原審審理中則改口
    證稱：伊係與被告趙子方各出五千元合資買一萬元之海洛因
    等語在卷可按，先後所述不一，且關於證人林裕能是否向被
    告趙子方購買毒品一節，經查諸卷附證據資料，除證人林裕
    能於偵訊中片面之指證外，並無其他積極證據可資以補強證
    人林裕能此部分指證之真實性，不宜以此即認定被告趙子方
    與證人林裕能間係屬有償之交易行為。而就證人林裕能係與
    被告趙子方合資購毒部分，業經被告趙子方於審理中坦承不
    諱，是證人林裕能於原審證稱係與被告趙子方合資購毒等語
    ，即與被告趙子方之自白，可相互資引補強，故被告趙子方
    僅係與證人林裕能合資購毒，並非藉此從中牟利甚明，是公
    訴人認被告趙子方此部分所為係成立毒品危害防制條例第4
    條第1項之販賣第一級毒品罪，尚係誤會，惟其起訴之基本
    事實同一，自應予以審理，並依刑事訴訟法第300條之規定
    變更此部分起訴法條。另就犯罪事實欄三、(二)、(三)部分，被
    告趙子方所為分別係犯毒品危害防制條例第4條第1項之販賣
    第一級毒品罪。被告趙子方為販賣而持有第一級毒品海洛因
    之低度行為，為其販賣第一級毒品海洛因之高度行為所吸收
    ，不另論罪。被告趙子方就如犯罪事實欄三、(三)所示販賣第
    一級毒品海洛因予證人鄧建廷、魏敏吉部分之犯行，與蔡金
    良、魏育豊、劉勝笛、梁志豪間，有犯意聯絡，行為分擔，
    均為共同正犯。至關於如犯罪事實欄三、(一)、(二)所為犯行之
    毒品來源，質之被告趙子方於審理中雖均表示係向蔡金良所
    購得，但關於如犯罪事實欄三、(二)所示關於證人林俊廷部分
    之毒品來源，並無證據可資以認定係來自於被告蔡金良，已
    如前述；又被告趙子方於偵訊中曾以證人身分具結後證稱：
    「（問：何時開始跟蔡金良買毒品？）約98年6、7月，買至
    98年11月左右」等語，而關於如犯罪事實欄三、(一)所示證人
    林裕能部分犯行之時間，則係於97年8月4日至同年9月14日
    間之某日，此係在被告趙子方自述開始向蔡金良購買第一級
    毒品海洛因之時間以前，被告趙子方此部分之毒品來源即非
    蔡金良甚明，是被告趙子方前開所供，即難以採信，公訴人
    循被告趙子方上開所供，認被告趙子方如犯罪事實欄三、(一)
    、(二)所為犯行之毒品來源，均係來自於被告蔡金良所組販毒
    集團等情，尚有誤會，附此敘明。
  四刑法於94年2月2日修正公佈，刪除第56條連續犯之規定，自
    95年7月1日施行；而基於概括犯意連續多次販賣毒品之行為
    ，於刑法修正刪除連續犯規定之前，均依連續犯論以一罪；
    此次刑法第56條修正理由之說明謂：「對繼續犯同一罪名之
    罪者，均適用連續犯之規定論處，不無鼓勵犯罪之嫌，亦使
    國家刑罰權之行使發生不合理之現象」、「基於連續犯原為
    數罪之本質及刑罰公平原則之考量，爰刪除有關連續犯之規
    定」等語，即係將本應各自獨立評價之數罪，回歸本來就應
    賦予複數法律效果之原貌。而所謂集合犯是指立法者所制定
    之犯罪構成要件中，本就預定有數個同種類之行為將反覆實
    行之犯罪，而將各自實現犯罪構成要件之多數行為，包括論
    以一罪。是關於集合犯之判斷，除應考量行為人主觀上是否
    出於反覆實行之概括犯意外，尚應斟酌客觀上之法律規範本
    來意涵、實現該犯罪目的之必要手段、社會生活經驗中該犯
    罪必然反覆實行之常態與社會之通念等因素；觀諸毒品危害
    防制條例所定之販賣毒品罪之構成要件文義，實無從認定立
    法者本即預定該犯罪之本質，必有數個同種類行為而反覆實
    行之集合犯行，於一般生活中，亦難認持續販賣毒品仍屬常
    態，社會通念尤難容許一再違犯，故販賣毒品罪，均難認係
    集合犯；因此，就刑法修正施行後多次販賣毒品之犯行，採
    一罪一罰，始符合立法本旨。又刑法上所稱接續犯，係指數
    個在同時同地或密切接近之時地，侵害同一法益之行為，因
    各舉動之獨立性極為薄弱，依社會通念認為無法強行分開，
    乃將之包括視為一個行為之接續進行，給予單純一罪之刑法
    評價；此種實質上一罪之接續犯，與刑法修正前裁判上一罪
    之連續犯，其相異者，係在於連續犯侵害同一法益之數行為
    ，各具獨立性，客觀上並認為其間存有時間上之差距，乃認
    係出於一個概括之犯意，為期訴訟經濟，擬制為一罪；茲刑
    法於95年7月1日起修正施行，已將連續犯規定予以刪除，考
    其立法旨趣，係因對於多次原可獨立評價之行為，僅論以一
    罪，不無鼓勵犯罪之嫌，亦與國民對於法律之感情相悖，是
    於審究接續犯之觀念時，亦不能無限擴張，除仍應受社會通
    念之支配外，尤應注意其公平性、合理性，使與經驗法則、
    論理法則及比例原則相適合，否則即與上揭修法精神不符。
    故本件被告蔡金良、魏育豊、劉勝笛先後販賣第一級毒品海
    洛因、第二級毒品甲基安非他命之時間，既均為95年7月1日
    以後，係於刑法修正刪除連續犯規定之後所犯，販賣第二級
    毒品甲基安非他命之對象分別為陳宏銘、邱仁杰、張送明，
    另販賣第一級毒品海洛因之對象則分別為證人王心姵、邱仁
    杰、鄧錦池、李明金、鄧建廷（證人鄧建廷係與證人魏敏吉
    合資，由證人鄧建廷出面交易），均無論以集合犯或接續犯
    之餘地，是其等先後多次販賣第二級毒品甲基安非他命、第
    一級毒品海洛因之時間有隔、犯意有間，均應分論併罰。辯
    護人等為被告等主張應論以集合犯等語，要係誤會。又被告
    蔡金良所犯持有第四級毒品純質淨重二十公克以上罪，與上
    開販賣第一級、第二級毒品犯行，亦犯意有別，行為互異，
    應分論並罰。至被告趙子方販賣第一級毒品海洛因之時間，
    亦均為95年7月1日以後，販賣第一級毒品海洛因之對象分別
    為證人林俊廷、鄧建廷（證人鄧建廷係與證人魏敏吉合資，
    由證人鄧建廷出面交易），亦均無論以集合犯或接續犯之餘
    地，是其先後二次販賣第一級毒品海洛因之時間有隔、犯意
    有間；另其所犯幫助施用第一級毒品犯行與上開二次販賣第
    一級毒品犯行間，亦犯意有別，行為互異，均應分論併罰。
  五被告蔡金良前因違反毒品危害防制條例案件，經法院分別判
    處有期徒刑8月、4月，並定其應執行刑為有期徒刑10月確定
    ，嗣因減刑而獲裁定分別減為有期徒刑4月、2月，並定其應
    執行刑為有期徒刑5月確定，接續其另違反肅清煙毒條例、
    麻醉藥品管制條例等案件有期徒刑之執行，於96年7月16日
    執行完畢；魏育豊前因違反槍砲彈藥刀械管制條例案件，經
    法院判處有期徒刑4年6月確定，於96年6月24日縮短刑期假
    釋期滿執行完畢；劉勝笛前因妨害自由案件，經法院判處有
    期徒刑4月確定，於96年1月25日易科罰金執行完畢等事實，
    分別有被告蔡金良、魏育豊、劉勝笛之臺灣高等法院被告前
    案紀錄表在卷可查，其三人於有期徒刑之執行完畢後5年內
    ，再故意犯本件有期徒刑以上刑之販賣第一級、第二級毒品
    罪，及被告蔡金良再故意犯持有第四級毒品純質淨重二十公
    克以上罪，依刑法第47條第1項規定分別構成累犯，除其三
    人販賣第一級毒品罪之法定本刑為死刑、無期徒刑部分及販
    賣第二級毒品罪之法定本刑為無期徒刑部分，均依法不得加
    重外，餘均應加重其刑。
  六按毒品危害防制條例第17條原規定：「犯第4條第1項至第4
    項、第5條第1項至第4項前段、第6條第1項至第4項、第7條
    第1項至第4項、第8條第1項至第4項、第10條或第11條第1項
    、第2項之罪，供出毒品來源，因而破獲者，得減輕其刑。
    」，嗣經修正為：「（第1項）犯第4條至第8條、第10條或
    第11條之罪，供出毒品來源，因而查獲其他正犯或共犯者，
    減輕或免除其刑。（第2項）犯第4條至第8條之罪於偵查及
    審判中均自白者，減輕其刑」，亦即該條例修正前第17條規
    定必須因而破獲上游毒品供應者，始得減輕其刑，且僅得減
    輕其刑，其適用之條件較嚴，而該條例修正後第17條第1項
    規定適用之條件較寬，且就刑罰部分為必減或得免，復增列
    第2項關於偵查及審判中均自白者減輕其刑之規定（參見後
    述）。而本件被告蔡金良、魏育豊、劉勝笛就本案犯行，自
    警偵訊時起，迄至本院審理中均自白犯罪，並就相關案情供
    承明確，有各該警偵訊及歷次審理筆錄在卷可查，均符合毒
    品危害防制條例第17條第2項之規定，自應就被告蔡金良、
    魏育豊、劉勝笛上開所犯販賣第一級毒品海洛因罪、第二級
    毒品甲基安非他命罪，均減輕其刑。
  七按刑之量定，為求個案裁判之妥當性，法律固賦予法院裁量
    權，但此項裁量權之行使，除應依刑法第57條規定，審酌行
    為人及其行為等一切情狀，為整體之評價，並應顧及比例原
    則與平等原則，使罪刑均衡，輕重得宜，以契合社會之法律
    感情。又刑法第59條規定犯罪之情狀可憫恕者，得酌量減輕
    其刑，其所謂「犯罪之情狀」，與同法第57條規定科刑時應
    審酌之一切情狀，並非有截然不同之領域，於裁判上酌減其
    刑時，應就犯罪一切情狀，予以全盤考量，審酌其犯罪有無
    可憫恕之事由（即有無特殊之原因與環境，在客觀上足以引
    起一般同情，以及宣告法定低度刑，是否猶嫌過重等等），
    以為判斷。被告魏育豊、劉勝笛、趙子方販賣第一級毒品罪
    之法定刑為「死刑或無期徒刑；處無期徒刑者，得併科新臺
    幣1千萬元以下罰金」，另被告魏育豊、劉勝笛販賣第二級
    毒品罪之法定刑為「無期徒刑或7年以上有期徒刑，得併科
    新臺幣1千萬元以下罰金」，然同為販賣第一級、第二級毒
    品之人，其原因動機不一，犯罪情節未必盡相同，或有大盤
    毒梟者，亦有中、小盤之分，甚或僅止於吸毒者友儕間為求
    互通有無之有償轉讓者亦有之，其販賣行為所造成危害社會
    之程度自屬有異，法律科處此類犯罪，所設之法定最低本刑
    卻同為「無期徒刑者，得併科新臺幣1千萬元以下罰金」，
    不可謂不重，自非不可依客觀之犯行與主觀之惡性二者加以
    考量其情狀是否有可憫恕之處，適用刑法第59條之規定酌量
    減輕其刑，期使個案裁判之量刑能斟酌至當，符合比例原則
    。被告魏育豊、劉勝笛販賣第一級、第二級毒品及被告趙子
    方販賣第一級毒品之行為，雖無視國家對於杜絕毒品危害之
    禁令，行為固屬不當，應予非難，然被告魏育豊、劉勝笛僅
    係受雇於被告蔡金良，且全部販賣所得係歸於被告蔡金良所
    享，至被告魏育豊、劉勝笛亦僅獲取每星期三萬元、一萬元
    之薪資報酬，其等雖涉犯重罪，然所得究屬有限，犯罪情狀
    亦有別於被告蔡金良，而被告趙子方販賣第一級毒品之行為
    ，則屬零星販賣，每次販賣金額非鉅，所得各僅為一萬元、
    二萬元，所販賣之數量非鉅，犯罪所得非多，販賣第一級毒
    品海洛因之對象僅有證人林俊廷、鄧建廷而已，其散播毒品
    之範圍及數量有限，犯罪之情節亦尚非至惡，其等衡僅因一
    時貪念，致罹重典，且相對於長期大量販賣毒品之大毒梟而
    言，其等對社會治安及國民健康之危害顯然較小，從被告魏
    育豊、劉勝笛關於販賣第一級、第二級毒品及被告趙子方關
    於販賣第一級毒品之犯案情節觀之，倘仍遽處以各罪法定本
    刑之最低刑度，無異失之過苛而不盡情理，且相較被告蔡金
    良之犯罪情狀，更不免予人情輕法重之感，且難謂符合罪刑
    相當性及比例原則，更無從與大毒梟之惡行有所區隔，是其
    等犯罪情狀相較於各罪法定之重刑，在客觀上足以引起一般
    人之同情，情節尚堪憫恕，本院爰均依刑法第59條之規定，
    就被告魏育豊、劉勝笛所犯販賣第一級、第二級毒品及被告
    趙子方所犯販賣第一級毒品之犯行，均酌量遞減或減輕其刑
    。至被告蔡金良被查獲販賣第一級、第二級毒品之次數即多
    達50餘次，每次販賣毒品之金額動輒數千元至數萬元不等，
    價量俱豐，販毒期間長達數月以上，對社會治安及國民健康
    之危害甚鉅，其犯罪自不足以引起一般人之同情而難認有何
    可憫恕之處，自無依刑法第59條規定減輕其刑之餘地。
  八被告蔡金良、魏育豊雖於警偵訊中供出其等之毒品上手，惟
    其等所供，或則尚在偵查中，或已因案在他國服刑（以上因
    涉及偵查不公開，爰不併予細敘），有臺灣臺中地方法院檢
    察署99年9月21日中檢輝淡98偵29845字第126456號函、及臺
    中市警察局第一分局99年9月23日中分一偵字第0990027192
    號函送員警職務報告書等在卷可查，至其等所供李得良部分
    ，經查李得良涉犯製造第二級毒品甲基安非他命之犯行，早
    於98年7月29日即為警查獲，有本院99年度上訴字第1107號
    刑事判決節本在卷可稽；另檢警循線所查獲之張國樑涉犯製
    造第二級毒品甲基安非他命之犯行（見臺灣臺中地方法院檢
    察署100年4月8日中檢輝淡98他4653字第028913號函、及所
    附檢察事務官室職務報告），則係本於李得良上開案件之共
    犯陳千之供述而查獲，此亦有臺灣臺南地方法院檢察署99
    年度偵字第12369、16609號起訴書影本在卷可考，況上開李
    得良、張國樑被查獲起訴者均為涉犯製造第二級毒品甲基安
    非他命之犯行，並無任何涉嫌販賣第一級、第二級毒品之行
    為被查獲起訴，是依本案現存證據資料，尚查無被告蔡金良
    、魏育豊所供毒品上手，有因其二人之供述，而為檢警查獲
    並提起公訴之情形，是被告蔡金良、魏育豊尚無毒品危害防
    制條例第17條第1項所定減刑規定之適用，併予敘明。
  九被告蔡金良、魏育豊、劉勝笛之刑，同時有加重及減輕事由
    ，應先加後減之，被告魏育豊、劉勝笛部分並遞減輕之。
  十原審依上述事證，適用前述法條及毒品危害防制條例第18條
    第1項前段、第19條第1項，刑法第11條、第28條、第51條第
    5款之規定，並審酌被告蔡金良、魏育豊、劉勝笛、趙子方
    均明知毒品不僅殘害施用者自身健康，因施用毒品而散盡家
    財、連累家人，或為購買毒品鋌而走險者，更不可勝計，竟
    為謀個人私利而販賣毒品，危害社會甚鉅，惟被告蔡金良、
    魏育豊、劉勝笛於犯罪後均已坦承犯行，並就相關案情供承
    甚詳，節省訴訟資源甚鉅，有助於釐清相關購、販毒網絡，
    而使檢警得以循跡瓦解更多販毒網絡，及蔡金良所屬販毒集
    團全部販賣所得係歸於被告蔡金良所享，至被告魏育豊、劉
    勝笛僅獲取每週三萬元、一萬元之薪資報酬，所得究屬有限
    ，犯罪情節亦較被告蔡金良為輕，而被告魏育豊雖為居間聯
    繫者，參與情節較深，惟其於犯後主動供出大量毒品藏放地
    點，而使檢警得以順利起獲，有效防止毒品之擴散，自應量
    處較被告蔡金良為輕之刑，至被告趙子方則素行尚佳，然考
    量其於犯後未能坦承販毒犯行之態度、犯罪之手段、販賣毒
    品之價量及所得之利益均不多，暨其係為協助證人林裕能減
    輕病痛，方始與之合資購買毒品之犯罪動機，併參酌公訴人
    對其等犯罪所生危害之求刑意見，及被告蔡金良持有第四級
    毒品之動機、數量非微等一切情狀，而分別量處被告蔡金良
    、魏育豊、劉勝笛、趙子方如原判決主文所示之刑，並就主
    刑部分依序分別定其應執行刑為有期徒刑18年6月、有期徒
    刑13年、有期徒刑12年6月、有期徒刑15年6月；另說明被告
    蔡金良、魏育豊、劉勝笛係與梁志豪共犯如附表一之1至之6
    所示之犯行，其等另又與被告趙子方共犯如附表一之7所示
    之犯行，則就其等所犯販賣第一級、第二級毒品犯行中之販
    賣毒品所得，除附表一之3編號26所示一萬六千元、編號27
    所示之一萬八千元，及附表一之4編號3所示之一萬三千元、
    編號4所示之四千元、編號5所示之一萬四千元、編號6所示
    之一萬二千元、編號7所示之三萬四千元部分，因被告蔡金
    良等四人尚未取得，無從為沒收之諭知外，其餘各次販賣毒
    品所得，各應於該罪主文內諭知予以沒收，其中已扣案之如
    附表一編號11所示之六千元、附表一之2編號七所示之三萬
    六千元、編號8所示之五萬一千元、編號9所示之三萬六千元
    、附表一之3編號24所示之一萬三千元、編號25所示之三萬
    六千元、編號26所示之二千元、附表一之7所示之二萬元（
    合計為如附表二編號40所示之二十萬元），應逕予宣告連帶
    沒收（附表一之7所示之二萬元尚應與趙子方連帶沒收），
    另就其餘之未扣案之販賣毒品所得除應宣告連帶沒收外，如
    全部或一部不能沒收時，並應以被告蔡金良、魏育豊、劉勝
    笛與梁志豪四人之財產連帶抵償之，至被告趙子方係單獨犯
    如犯罪事實欄三、(二)所示之犯行，則就未扣案之販賣毒品所
    得一萬元，應於該罪主文內諭知予以沒收，如全部或一部不
    能沒收時，以被告趙子方之財產抵償之；又扣案之摩拖羅拉
    牌C139型、銀色行動電話（序號：000000000000000號）1支
    、門號0000000000號行動電話SIM卡1張，係被告趙子方所有
    之物，且係供被告趙子方先後犯如犯罪事實欄三、(二)及被告
    等人共犯如附表一之7犯行所用之物，均應附從於該二罪之
    主刑項下，分別予以宣告沒收，另扣案之如附表二編號7至
    29、33至39所示之物，分別係被告蔡金良、魏育豊、劉勝笛
    與梁志豪所有、持以供犯如附表一之1至之7所示販賣第一級
    、第二級毒品所用，應附隨於各該罪主刑項下予以宣告沒收
    ，至被告蔡金良所有，持以供被告等分別犯前述販賣第一級
    、第二級毒品所用之門號0000000000號（含SIM卡1張、行動
    電話序號為000000000000000號）行動電話、序號為0000000
    00000000號行動電話及門號0000000000號（含SIM卡1張、行
    動電話序號為000000000000000號）行動電話各1支，亦應附
    隨於各該罪主刑項下予以宣告沒收，如全部或一部不能沒收
    時，連帶追徵其價額；另扣案如附表二編號1至4、30所示之
    海洛因、附表二編號5、6、31、32所示之甲基安非他命，係
    屬查獲之本案被告等所組販毒集團持有供販賣毒品犯行之剩
    餘毒品，應於其等最後一次販賣第一級毒品海洛因即如附表
    一之7所示之犯行、最後一次販賣第二級毒品甲基安非他命
    即如附表一之5所示之犯行，亦即於該二罪主文項下，分別
    予以宣告沒收銷燬（包裝袋因均已分別沾染第一級毒品海洛
    因、第二級毒品甲基安非他命，無可析離，自應併予沒收銷
    燬，至因鑑驗耗損之海洛因、甲基安非他命部分，因已滅失
    ，無庸併予宣告沒收銷燬之）；至扣案之如附表三所示之第
    四級毒品假麻黃部分，則應另經沒入銷燬（行政沒入），
    及其餘扣案之物品不併予宣告沒收或沒收銷燬之理由。經核
    原審認事用法均無不合，其量刑及所定之執行刑亦屬妥適，
    被告蔡金良、魏育豊、劉勝笛與趙子方猶執前詞上訴，被告
    趙子方亦仍否認販毒予林俊廷、鄧建廷，且其等均以犯後深
    有悔意為由，認為原審量刑及所定之執行刑過重，請求輕判
    云云。然被告蔡金良、魏育豊、劉勝笛與趙子方上訴所爭執
    或所辯之詞，均不足採信，業如前述，且按刑罰之量定，屬
    法院自由裁量之職權行使，應審酌刑法第57條所列各款事由
    及一切情狀，為酌量輕重之標準，並非漫無限制；量刑輕重
    係屬事實審法院得依職權自由裁量之事項，苟已斟酌刑法第
    57條各款所列情狀而未逾越法定刑度，不得遽指為違法；且
    在同一犯罪事實與情節，如別無其他加重或減輕之原因，下
    級審量定之刑，亦無過重或失輕之不當情形，則上級審法院
    對下級審法院之職權行使，原則上應予尊重（最高法院72年
    臺上字第6696號、75年臺上字第7033號判例及85年度臺上字
    第2446號判決意旨參照）。原審以被告等所爭執或所辯不足
    採，其等罪證明確，且本於其等各自之責任為基礎，具體斟
    酌並詳細說明刑法第57條科刑之依據，而分別為量定如原判
    決主文所示之刑並各就主刑部分定其應執行刑，經核其量刑
    及所定應執行刑均未逾越法定刑度，亦未偏執一端而有失之
    過重或過輕之情，自難認有何不當之處，依上開最高法院判
    例、判決意旨，不得遽指為違法。被告等仍執前情上訴並請
    求輕判，自不足採，其等上訴均為無理由，應予駁回。
伍、適用之法律：刑事訴訟法第368條。
本案經檢察官陳佳琳到庭執行職務。
中    華    民    國   100    年    6     月    8     日
            刑事第二庭    審判長法  官  邱  顯  祥
                                法  官  姚  勳  昌
                                法  官  張  國  忠
以上正本證明與原本無異。
蔡金良持有第四級毒品部分不得上訴。
其餘得上訴。
得上訴部分，如不服本判決應於收受送達後10日內向本院提出上
訴書狀，其未敘述上訴之理由者，並得於提起上訴後10日內向本
院補提理由書（均須按他造當事人之人數附繕本）「切勿逕送上
級法院」。

                                書記官  卓  佳  儀
中    華    民    國   100    年    6     月    8     日
附表
┌───────────────────────────────────────────────┐
│附表一之1：購毒者  陳宏銘、綽號「阿國」「宏銘」（車號396-ZJ號營業小客車駕駛）                 │
│           購買第二級毒品甲基安非他命共次                                                   │
├──┬───┬─────┬───┬────┬─────────┬────┬──────────┤
│編號│共  犯│接聽電話者│運送者│聯絡交易│ 交  易  情  形   │監聽譯文│所犯罪名及所處宣告刑│
│    │      │          │      │時    間│                  │卷頁出處│                    │
├──┼───┼─────┼───┼────┼─────────┼────┼──────────┤
│ 1. │蔡金良│梁 志 豪  │梁志豪│98年9月 │陳宏銘於上開期間以│00000000│蔡金良、魏育豊、劉勝│
│起訴│魏育豊│0000000000│      │25日21時│00 -00000000號公共│02號通訊│笛、梁志豪共同販賣第│
│書附│劉勝笛│（插置使用│      │11分許至│電話撥打門號092654│監察譯文│二級毒品，蔡金良、魏│
│表一│梁志豪│於序號：35│      │12分許  │2502號，以代號「台│、現場蒐│育豊、劉勝笛，均累犯│
│編號│      │0000000000│      │        │號2 支」，與梁志豪│證照片、│，蔡金良處有期徒刑│
│02  │      │320號行動 │      │        │約定購買價量1錢六 │車號396-│年捌月、魏育豊處有期│
│    │      │電話上，下│      │        │千元之甲基安非他命│ZJ之租賃│徒刑貳年肆月、劉勝笛│
│    │      │同）      │      │        │共二錢（合計一萬二│證明及車│處有期徒刑貳年貳月，│
│    │      │          │      │        │千元），由梁志豪將│籍查詢基│梁志豪處有期徒刑貳年│
│    │      │          │      │        │上開價量之甲基安非│本資料詳│，扣案如附表二編號第│
│    │      │          │      │        │他命攜至臺中市興安│細畫面號│7至10、12至14、17至 │
│    │      │          │      │        │路7- 11便利商店前 │（原審卷│27、33、34、36、37號│
│    │      │          │      │        │與陳宏銘完成交易。│二第216 │所示之物均沒收，未扣│
│    │      │          │      │        │                  │至218頁 │案之門號0000000000號│
│    │      │          │      │        │                  │、98年聲│（含SIM卡1張、行動電│
│    │      │          │      │        │                  │監續字第│話序號為350000000000│
│    │      │          │      │        │                  │847號卷 │320號）行動電話壹支 │
│    │      │          │      │        │                  │第172頁 │沒收之，如全部或一部│
│    │      │          │      │        │                  │）      │不能沒收時，連帶追徵│
│    │      │          │      │        │                  │        │其價額，未扣案之販賣│
│    │      │          │      │        │                  │        │第二級毒品所得新臺幣│
│    │      │          │      │        │                  │        │壹萬貳仟元連帶沒收之│
│    │      │          │      │        │                  │        │，如一部或全部不能沒│
│    │      │          │      │        │                  │        │收時，以其等財產連帶│
│    │      │          │      │        │                  │        │抵償之。            │
├──┼───┼─────┼───┼────┼─────────┼────┼──────────┤
│ 2. │蔡金良│梁 志 豪  │梁志豪│98年9 月│陳宏銘於上開時間以│00000000│蔡金良、魏育豊、劉勝│
│起訴│魏育豊│0000000000│      │25日22時│00 -00000000號公共│02號通訊│笛、梁志豪共同販賣第│
│書附│劉勝笛│          │      │37分許  │電話撥打梁志豪持用│監察譯文│二級毒品，蔡金良、魏│
│表一│梁志豪│          │      │        │之門號0000000000號│、現場蒐│育豊、劉勝笛，均累犯│
│編號│      │          │      │        │，以代號「台號1支 │證照片、│，蔡金良處有期徒刑│
│03  │      │          │      │        │」，與梁志豪約定購│車號396-│年捌月、魏育豊處有期│
│    │      │          │      │        │買價量六千元之甲基│ZJ之租賃│徒刑貳年肆月、劉勝笛│
│    │      │          │      │        │安非他命一錢，由梁│證明及車│處有期徒刑貳年貳月，│
│    │      │          │      │        │志豪將上開價量之甲│籍查詢基│梁志豪處有期徒刑貳年│
│    │      │          │      │        │基安非他命攜至臺中│本資料詳│，扣案如附表二編號第│
│    │      │          │      │        │市○○路及綏遠路之│細畫面號│7至10、12至14、17至 │
│    │      │          │      │        │OK便利商店前與陳宏│（原審卷│27、33、34、36、37號│
│    │      │          │      │        │銘完成交易。      │二第216 │所示之物均沒收之，未│
│    │      │          │      │        │                  │至218頁 │扣案之門號0000000000│
│    │      │          │      │        │                  │、98年聲│號（含SIM卡1張、行動│
│    │      │          │      │        │                  │監續字第│電話序號為0000000000│
│    │      │          │      │        │                  │847號卷 │78320號）行動電話壹 │
│    │      │          │      │        │                  │第172頁 │支沒收之，如全部或一│
│    │      │          │      │        │                  │）      │部不能沒收時，連帶追│
│    │      │          │      │        │                  │        │徵其價額，未扣案之販│
│    │      │          │      │        │                  │        │賣第二級毒品所得新臺│
│    │      │          │      │        │                  │        │幣陸仟元連帶沒收之，│
│    │      │          │      │        │                  │        │如一部或全部不能沒收│
│    │      │          │      │        │                  │        │時，以其等財產連帶抵│
│    │      │          │      │        │                  │        │償之。              │
├──┼───┼─────┼───┼────┼─────────┼────┼──────────┤
│ 3. │蔡金良│梁 志 豪  │梁志豪│98年9 月│陳宏銘於上開時間以│00000000│蔡金良、魏育豊、劉勝│
│起訴│魏育豊│0000000000│      │28日19時│00 -00000000號公共│02號通訊│笛、梁志豪共同販賣第│
│書附│劉勝笛│          │      │3分許   │電話撥打梁志豪持用│監察譯文│二級毒品，蔡金良、魏│
│表一│梁志豪│          │      │        │之門號0000000000號│、現場蒐│育豊、劉勝笛，均累犯│
│編號│      │          │      │        │，雙方約定購買價量│證照片、│，蔡金良處有期徒刑│
│13  │      │          │      │        │六千元之甲基安非他│車號396-│年捌月、魏育豊處有期│
│    │      │          │      │        │命一錢，由梁志豪將│ZJ之租賃│徒刑貳年肆月、劉勝笛│
│    │      │          │      │        │上開價量之甲基安非│證明及車│處有期徒刑貳年貳月，│
│    │      │          │      │        │他命攜至臺中市旅順│籍查詢基│梁志豪處有期徒刑貳年│
│    │      │          │      │        │路及綏遠路之OK便利│本資料詳│，扣案如附表二編號第│
│    │      │          │      │        │商店前與陳宏銘完成│細畫面號│7至10、12至14、17至 │
│    │      │          │      │        │交易。            │（原審卷│27、33、34、36、37號│
│    │      │          │      │        │                  │二第216 │所示之物均沒收之，未│
│    │      │          │      │        │                  │至218頁 │扣案之門號0000000000│
│    │      │          │      │        │                  │、98年聲│號（含SIM卡1張、行動│
│    │      │          │      │        │                  │監續字第│電話序號為0000000000│
│    │      │          │      │        │                  │847號卷 │78320號）行動電話壹 │
│    │      │          │      │        │                  │第173頁 │支沒收之，如全部或一│
│    │      │          │      │        │                  │）      │部不能沒收時，連帶追│
│    │      │          │      │        │                  │        │徵其價額，未扣案之販│
│    │      │          │      │        │                  │        │賣第二級毒品所得新臺│
│    │      │          │      │        │                  │        │幣陸仟元連帶沒收之，│
│    │      │          │      │        │                  │        │如一部或全部不能沒收│
│    │      │          │      │        │                  │        │時，以其等財產連帶抵│
│    │      │          │      │        │                  │        │償之。              │
├──┼───┼─────┼───┼────┼─────────┼────┼──────────┤
│ 4. │蔡金良│梁 志 豪  │梁志豪│98年9 月│陳宏銘於上開期間，│00000000│蔡金良、魏育豊、劉勝│
│起訴│魏育豊│0000000000│      │29日21時│分別以00-00000000 │02號通訊│笛、梁志豪共同販賣第│
│書附│劉勝笛│          │      │20分許至│號、00000000號公共│監察譯文│二級毒品，蔡金良、魏│
│表一│梁志豪│          │      │22時41分│電話撥打梁志豪持用│、現場蒐│育豊、劉勝笛，均累犯│
│編號│      │          │      │許      │之門號0000000000號│證照片、│，蔡金良處有期徒刑│
│21  │      │          │      │        │，以「台號1 支」為│車號396-│年捌月、魏育豊處有期│
│    │      │          │      │        │代號，與梁志豪約定│ZJ之租賃│徒刑貳年肆月、劉勝笛│
│    │      │          │      │        │購買價量六千元之甲│證明及車│處有期徒刑貳年貳月，│
│    │      │          │      │        │基安非他命一錢，由│籍查詢基│梁志豪處有期徒刑貳年│
│    │      │          │      │        │梁志豪將上開價量之│本資料詳│，扣案如附表二編號第│
│    │      │          │      │        │甲基安非他命攜至臺│細畫面號│7至10、12至14、17至 │
│    │      │          │      │        │中市○○路、綏遠路│（原審卷│27、33、34、36、37號│
│    │      │          │      │        │之OK便利商店前與陳│二第216 │所示之物均沒收之，未│
│    │      │          │      │        │宏銘完成交易。    │至218頁 │扣案之門號0000000000│
│    │      │          │      │        │                  │、98年聲│號（含SIM卡1張、行動│
│    │      │          │      │        │                  │監續字第│電話序號為0000000000│
│    │      │          │      │        │                  │847號卷 │78320號）行動電話壹 │
│    │      │          │      │        │                  │第174頁 │支沒收之，如全部或一│
│    │      │          │      │        │                  │）      │部不能沒收時，連帶追│
│    │      │          │      │        │                  │        │徵其價額，未扣案之販│
│    │      │          │      │        │                  │        │賣第二級毒品所得新臺│
│    │      │          │      │        │                  │        │幣陸仟元連帶沒收之，│
│    │      │          │      │        │                  │        │如一部或全部不能沒收│
│    │      │          │      │        │                  │        │時，以其等財產連帶抵│
│    │      │          │      │        │                  │        │償之。              │
├──┼───┼─────┼───┼────┼─────────┼────┼──────────┤
│ 5. │蔡金良│梁 志 豪  │梁志豪│98年9 月│陳宏銘於上開日期15│00000000│蔡金良、魏育豊、劉勝│
│起訴│魏育豊│0000000000│      │30日15時│時25分許、36分許、│02號通訊│笛、梁志豪共同販賣第│
│書附│劉勝笛│          │      │25分許、│21時27分許、22時33│監察譯文│二級毒品，蔡金良、魏│
│表一│梁志豪│          │      │15時36分│分許，分別以04-224│、現場蒐│育豊、劉勝笛，均累犯│
│編號│      │          │      │許至21時│15804、00000000、 │證照片、│，蔡金良處有期徒刑│
│23  │      │          │      │27分許、│00000000號公共電話│車號396-│年捌月、魏育豊處有期│
│    │      │          │      │22時33分│撥打梁志豪持用之門│ZJ之租賃│徒刑貳年肆月、劉勝笛│
│    │      │          │      │許      │號0000000000號，以│證明及車│處有期徒刑貳年貳月，│
│    │      │          │      │        │「台號2支」為代號 │籍查詢基│梁志豪處有期徒刑貳年│
│    │      │          │      │        │，與梁志豪約定購買│本資料詳│，扣案如附表二編號第│
│    │      │          │      │        │價量一錢六千元之甲│細畫面號│7至10、12至14、17至 │
│    │      │          │      │        │基安非他命共二錢，│（原審卷│27、33、34、36、37號│
│    │      │          │      │        │合計一萬二千元，由│二第216 │所示之物均沒收之，未│
│    │      │          │      │        │梁志豪將上開價量之│至218頁 │扣案之門號0000000000│
│    │      │          │      │        │甲基安非他命攜至臺│、98年聲│號（含SIM卡1張、行動│
│    │      │          │      │        │中市○○路、綏遠路│監續字第│電話序號為0000000000│
│    │      │          │      │        │之OK便利商店前與陳│847號卷 │78320號）行動電話壹 │
│    │      │          │      │        │宏銘完成交易。    │第174至 │支沒收之，如全部或一│
│    │      │          │      │        │                  │175頁） │部不能沒收時，連帶追│
│    │      │          │      │        │                  │        │徵其價額，未扣案之販│
│    │      │          │      │        │                  │        │賣第二級毒品所得新臺│
│    │      │          │      │        │                  │        │幣壹萬貳仟元連帶沒收│
│    │      │          │      │        │                  │        │之，如一部或全部不能│
│    │      │          │      │        │                  │        │沒收時，以其等財產連│
│    │      │          │      │        │                  │        │帶抵償之。          │
├──┼───┼─────┼───┼────┼─────────┼────┼──────────┤
│ 6. │蔡金良│劉 勝 笛  │梁志豪│98年10月│陳宏銘於上開期間，│00000000│蔡金良、魏育豊、劉勝│
│起訴│魏育豊│0000000000│      │3日10時 │分別以00-00000000 │02號通訊│笛、梁志豪共同販賣第│
│書附│劉勝笛│          │      │26分許至│、00000000號公共  │監察譯文│二級毒品，蔡金良、魏│
│表一│梁志豪│          │      │10時35  │電話撥打劉勝笛持用│、現場蒐│育豊、劉勝笛，均累犯│
│編號│      │          │      │分許    │之門號0000000000號│證照片、│，蔡金良處有期徒刑│
│37  │      │          │      │        │，以「台號的1支」 │車號396-│年捌月、魏育豊處有期│
│    │      │          │      │        │為代號，與劉勝笛約│ZJ之租賃│徒刑貳年肆月、劉勝笛│
│    │      │          │      │        │定購買價量六千元之│證明及車│處有期徒刑貳年貳月，│
│    │      │          │      │        │甲基安非他命一錢，│籍查詢基│梁志豪處有期徒刑貳年│
│    │      │          │      │        │由梁志豪將上開價量│本資料詳│，扣案如附表二編號第│
│    │      │          │      │        │之甲基安非他命攜至│細畫面號│7至10、12至14、17至 │
│    │      │          │      │        │臺中市○○路、綏遠│（原審卷│27、33、34、36、37號│
│    │      │          │      │        │路之OK便利商店前與│二第216 │所示之物均沒收之，未│
│    │      │          │      │        │陳宏銘完成交易。  │至218頁 │扣案之門號0000000000│
│    │      │          │      │        │                  │、98年聲│號（含SIM卡1張、行動│
│    │      │          │      │        │                  │監續字第│電話序號為0000000000│
│    │      │          │      │        │                  │847號卷 │78320號）行動電話壹 │
│    │      │          │      │        │                  │第176頁 │支沒收之，如全部或一│
│    │      │          │      │        │                  │）      │部不能沒收時，連帶追│
│    │      │          │      │        │                  │        │徵其價額，未扣案之販│
│    │      │          │      │        │                  │        │賣第二級毒品所得新臺│
│    │      │          │      │        │                  │        │幣陸仟元連帶沒收之，│
│    │      │          │      │        │                  │        │如一部或全部不能沒收│
│    │      │          │      │        │                  │        │時，以其等財產連帶抵│
│    │      │          │      │        │                  │        │償之。              │
├──┼───┼─────┼───┼────┼─────────┼────┼──────────┤
│ 7. │蔡金良│梁 志 豪  │梁志豪│98年10月│陳宏銘於上開時間，│00000000│蔡金良、魏育豊、劉勝│
│起訴│魏育豊│0000000000│      │4日20時 │以00-00000000號公 │02號通訊│笛、梁志豪共同販賣第│
│書附│劉勝笛│          │      │21分許  │共電話撥打梁志豪持│監察譯文│二級毒品，蔡金良、魏│
│表一│梁志豪│          │      │        │用之門號0000000000│、現場蒐│育豊、劉勝笛，均累犯│
│編號│      │          │      │        │號，以「台號的傳真│證照片、│，蔡金良處有期徒刑│
│43  │      │          │      │        │紙...1 支」為代號 │車號396-│年捌月、魏育豊處有期│
│    │      │          │      │        │，與梁志豪約定購買│ZJ之租賃│徒刑貳年肆月、劉勝笛│
│    │      │          │      │        │價量六千元之甲基安│證明及車│處有期徒刑貳年貳月，│
│    │      │          │      │        │非他命一錢，由梁志│籍查詢基│梁志豪處有期徒刑貳年│
│    │      │          │      │        │豪將上開價量之甲基│本資料詳│，扣案如附表二編號第│
│    │      │          │      │        │安非他命攜至臺中市│細畫面號│7至10、12至14、17至 │
│    │      │          │      │        │旅順路、綏遠路之OK│（原審卷│27、33、34、36、37號│
│    │      │          │      │        │便利商店完成交易。│二第216 │所示之物均沒收之，未│
│    │      │          │      │        │                  │至218頁 │扣案之門號0000000000│
│    │      │          │      │        │                  │、98年聲│號（含SIM卡1張、行動│
│    │      │          │      │        │                  │監續字第│電話序號為0000000000│
│    │      │          │      │        │                  │847號卷 │78320號）行動電話壹 │
│    │      │          │      │        │                  │第177頁 │支沒收之，如全部或一│
│    │      │          │      │        │                  │）      │部不能沒收時，連帶追│
│    │      │          │      │        │                  │        │徵其價額，未扣案之販│
│    │      │          │      │        │                  │        │賣第二級毒品所得新臺│
│    │      │          │      │        │                  │        │幣陸仟元連帶沒收之，│
│    │      │          │      │        │                  │        │如一部或全部不能沒收│
│    │      │          │      │        │                  │        │時，以其等財產連帶抵│
│    │      │          │      │        │                  │        │償之。              │
├──┼───┼─────┼───┼────┼─────────┼────┼──────────┤
│ 8. │蔡金良│梁 志 豪  │梁志豪│98年10月│陳宏銘於上開期間，│00000000│蔡金良、魏育豊、劉勝│
│起訴│魏育豊│0000000000│      │5 日17時│分別以00-00000000 │02號通訊│笛、梁志豪共同販賣第│
│書附│劉勝笛│          │      │38分許至│號住家電話及04-224│監察譯文│二級毒品，蔡金良、魏│
│表一│梁志豪│          │      │20時58分│15804 號公共電話撥│、現場蒐│育豊、劉勝笛，均累犯│
│編號│      │          │      │許      │打梁志豪持用之門號│證照片、│，蔡金良處有期徒刑│
│48  │      │          │      │        │0000000000號，以「│車號396-│年捌月、魏育豊處有期│
│    │      │          │      │        │台號1支」為代號， │ZJ之租賃│徒刑貳年肆月、劉勝笛│
│    │      │          │      │        │與梁志豪約定購買價│證明及車│處有期徒刑貳年貳月，│
│    │      │          │      │        │量六千元之甲基安非│籍查詢基│梁志豪處有期徒刑貳年│
│    │      │          │      │        │他命一錢，由梁志豪│本資料詳│，扣案如附表二編號第│
│    │      │          │      │        │將上開價量之甲基安│細畫面號│7至10、12至14、17至 │
│    │      │          │      │        │非他命攜至臺中市旅│（原審卷│27、33、34、36、37號│
│    │      │          │      │        │順路、綏遠路之OK便│二第216 │所示之物均沒收之，未│
│    │      │          │      │        │利商店前與陳宏銘完│至218頁 │扣案之門號0000000000│
│    │      │          │      │        │成交易。          │、98年聲│號（含SIM卡1張、行動│
│    │      │          │      │        │                  │監續字第│電話序號為0000000000│
│    │      │          │      │        │                  │847號卷 │78320號） 行動電話壹│
│    │      │          │      │        │                  │第177至 │支沒收之，如全部或一│
│    │      │          │      │        │                  │178頁） │部不能沒收時，連帶追│
│    │      │          │      │        │                  │        │徵其價額，未扣案之販│
│    │      │          │      │        │                  │        │賣第二級毒品所得新臺│
│    │      │          │      │        │                  │        │幣陸仟元連帶沒收之，│
│    │      │          │      │        │                  │        │如一部或全部不能沒收│
│    │      │          │      │        │                  │        │時，以其等財產連帶抵│
│    │      │          │      │        │                  │        │償之。              │
├──┼───┼─────┼───┼────┼─────────┼────┼──────────┤
│ 9. │蔡金良│梁 志 豪  │梁志豪│98年10月│陳宏銘於上開時間，│00000000│蔡金良、魏育豊、劉勝│
│起訴│魏育豊│0000000000│      │6日17時 │以00-00000000號公 │02號通訊│笛、梁志豪共同販賣第│
│書附│劉勝笛│          │      │19分許  │共電話撥打梁志豪持│監察譯文│二級毒品，蔡金良、魏│
│表一│梁志豪│          │      │        │用之門號0000000000│、現場蒐│育豊、劉勝笛，均累犯│
│編號│      │          │      │        │號，以「台號1支」 │證照片、│，蔡金良處有期徒刑│
│52  │      │          │      │        │為代號，與梁志豪約│車號396-│年捌月、魏育豊處有期│
│    │      │          │      │        │定購買價量六千元之│ZJ之租賃│徒刑貳年肆月、劉勝笛│
│    │      │          │      │        │甲基安非他命一錢，│證明及車│處有期徒刑貳年貳月，│
│    │      │          │      │        │由梁志豪將上開價量│籍查詢基│梁志豪處有期徒刑貳年│
│    │      │          │      │        │之甲基安非他命攜至│本資料詳│，扣案如附表二編號第│
│    │      │          │      │        │臺中市○○路、綏遠│細畫面號│7至10、12至14、17至 │
│    │      │          │      │        │路之OK便利商店前與│（原審卷│27、33、34、36、37號│
│    │      │          │      │        │陳宏銘完成交易。  │二第216 │所示之物均沒收之，未│
│    │      │          │      │        │                  │至218頁 │扣案之門號0000000000│
│    │      │          │      │        │                  │、98年聲│號（含SIM卡1張、行動│
│    │      │          │      │        │                  │監續字第│電話序號為0000000000│
│    │      │          │      │        │                  │847號卷 │78320號）行動電話壹 │
│    │      │          │      │        │                  │第178頁 │支沒收之，如全部或一│
│    │      │          │      │        │                  │）      │部不能沒收時，連帶追│
│    │      │          │      │        │                  │        │徵其價額，未扣案之販│
│    │      │          │      │        │                  │        │賣第二級毒品所得新臺│
│    │      │          │      │        │                  │        │幣陸仟元連帶沒收之，│
│    │      │          │      │        │                  │        │如一部或全部不能沒收│
│    │      │          │      │        │                  │        │時，以其等財產連帶抵│
│    │      │          │      │        │                  │        │償之。              │
├──┼───┼─────┼───┼────┼─────────┼────┼──────────┤
│ 10.│蔡金良│劉 勝 笛  │梁志豪│98年10月│陳宏銘於上開期間，│00000000│蔡金良、魏育豊、劉勝│
│起訴│魏育豊│0000000000│      │11日19時│分別以00-00000000 │02號通訊│笛、梁志豪共同販賣第│
│書附│劉勝笛│          │      │25分許至│、00000000號公共電│監察譯文│二級毒品，蔡金良、魏│
│表一│梁志豪│          │      │19時44分│話撥打劉勝笛持用之│、現場蒐│育豊、劉勝笛，均累犯│
│編號│      │          │      │許      │門號0000000000號，│證照片、│，蔡金良處有期徒刑│
│61  │      │          │      │        │以「你那傳真紙有沒│車號396-│年捌月、魏育豊處有期│
│    │      │          │      │        │？若可以你傳5份起 │ZJ之租賃│徒刑貳年肆月、劉勝笛│
│    │      │          │      │        │來給我好不好？台號│證明及車│處有期徒刑貳年貳月，│
│    │      │          │      │        │的5份」等為代號， │籍查詢基│梁志豪處有期徒刑貳年│
│    │      │          │      │        │與劉勝笛約定購買價│本資料詳│，扣案如附表二編號第│
│    │      │          │      │        │量五錢合計二萬五千│細畫面號│7至10、12至14、16至 │
│    │      │          │      │        │元之甲基安非他命，│（原審卷│27、33、34、36、37號│
│    │      │          │      │        │由梁志豪將上開價量│二第216 │所示之物均沒收之，未│
│    │      │          │      │        │之甲基安非他命攜至│至218頁 │扣案之門號0000000000│
│    │      │          │      │        │臺中市○○路、綏遠│、98年聲│號（含SIM卡1張、行動│
│    │      │          │      │        │路之OK便利商店前與│監續字第│電話序號為0000000000│
│    │      │          │      │        │陳宏銘完成交易。  │847號卷 │78320號）行動電話壹 │
│    │      │          │      │        │                  │第180頁 │支沒收之，如全部或一│
│    │      │          │      │        │                  │）      │部不能沒收時，連帶追│
│    │      │          │      │        │                  │        │徵其價額，未扣案之販│
│    │      │          │      │        │                  │        │賣第二級毒品所得新臺│
│    │      │          │      │        │                  │        │幣貳萬伍仟元連帶沒收│
│    │      │          │      │        │                  │        │之，如一部或全部不能│
│    │      │          │      │        │                  │        │沒收時，以其等財產連│
│    │      │          │      │        │                  │        │帶抵償之。          │
├──┼───┼─────┼───┼────┼─────────┼────┼──────────┤
│ 11.│蔡金良│劉 勝 笛  │梁志豪│98年10月│陳宏銘於上開期間，│00000000│蔡金良、魏育豊、劉勝│
│起訴│魏育豊│0000000000│      │25日14時│分別以00-00000000 │02號通訊│笛、梁志豪共同販賣第│
│書附│劉勝笛│          │      │47分許、│、00000000、223390│監察譯文│二級毒品，蔡金良、魏│
│表一│梁志豪│          │      │15時16分│94號公共電話撥打劉│、現場蒐│育豊、劉勝笛，均累犯│
│編號│      │          │      │許至15時│勝笛持用之門號0926│證照片、│，蔡金良處有期徒刑│
│80  │      │          │      │27分許  │542502號，以「台號│車號396-│年捌月、魏育豊處有期│
│    │      │          │      │        │1 支、北屯跟進化、│ZJ之租賃│徒刑貳年肆月、劉勝笛│
│    │      │          │      │        │台灣大哥大」等為代│證明及車│處有期徒刑貳年貳月，│
│    │      │          │      │        │號，與劉勝笛約定購│籍查詢基│梁志豪處有期徒刑貳年│
│    │      │          │      │        │買價量六千元（已扣│本資料詳│，扣案如附表二編號第│
│    │      │          │      │        │案）之甲基安非他命│細畫面號│7至10、12至27、33至3│
│    │      │          │      │        │一錢，由梁志豪將上│（98年聲│7號所示之物均沒收之 │
│    │      │          │      │        │開價量之甲基安非他│續字第84│，未扣案之門號092654│
│    │      │          │      │        │命攜至臺中市○○路│7號卷第 │2502號（含SIM卡1張、│
│    │      │          │      │        │、進化路上之加油站│185頁） │行動電話序號為354183│
│    │      │          │      │        │附近與陳宏銘完成交│        │000000000號）行動電 │
│    │      │          │      │        │易。              │        │話壹支沒收之，如全部│
│    │      │          │      │        │                  │        │或一部不能沒收時，連│
│    │      │          │      │        │                  │        │帶追徵其價額，扣案之│
│    │      │          │      │        │                  │        │販賣第二級毒品所得新│
│    │      │          │      │        │                  │        │臺幣陸仟元連帶沒收之│
│    │      │          │      │        │                  │        │。                  │
└──┴───┴─────┴───┴────┴─────────┴────┴──────────┘
┌───────────────────────────────────────────────┐
│附表一之2 ：購毒者 王心姵、綽號「姐仔」                                                       │
│            購買第一級毒品海洛因共９次                                                        │
├──┬───┬─────┬───┬────┬─────────┬────┬──────────┤
│編號│共  犯│接聽電話者│運送者│聯絡交易│ 交  易  情  形   │監聽譯文│所犯罪名及所處宣告刑│
│    │      │          │      │時    間│                  │卷頁出處│                    │
├──┼───┼─────┼───┼────┼─────────┼────┼──────────┤
│ 1. │蔡金良│梁 志  豪 │梁志豪│98年9 月│王心姵先於上開日期│00000000│蔡金良、魏育豊、劉勝│
│起訴│魏育豊│0000000000│      │26日10時│10時26分23秒、41秒│02號通訊│笛、梁志豪共同販賣第│
│書附│劉勝笛│（插置使用│      │26分許、│以其持用之門號0926│監察譯文│一級毒品，蔡金良、魏│
│表一│梁志豪│於序號：35│      │10時33分│936278號撥發2通簡 │、現場蒐│育豊、劉勝笛，均累犯│
│編號│      │0000000000│      │許至11時│訊「內容：要去看電│證照片（│，蔡金良處有期徒刑拾│
│04  │      │320號行動 │      │16分許  │影嗎？」予門號0926│原審卷二│伍年貳月、魏育豊處有│
│    │      │電話上，下│      │        │542502號，再於同日│第200頁 │期徒刑柒年拾月、劉勝│
│    │      │同）      │      │        │10時33分許、11時16│、98聲監│笛處有期徒刑柒年捌月│
│    │      │          │      │        │分許以其門號092693│續字第84│、梁志豪處有期徒刑柒│
│    │      │          │      │        │5278號撥打梁志豪持│7號卷第 │年陸月，扣案如附表二│
│    │      │          │      │        │用之門號0000000000│172頁） │編號第7至10、12至14 │
│    │      │          │      │        │號，以「要看電影嗎│        │、17至27、33、34、36│
│    │      │          │      │        │」為代號，與梁志豪│        │、37號所示之物均沒收│
│    │      │          │      │        │約定購買價量三萬二│        │之，未扣案之門號0926│
│    │      │          │      │        │千元之海洛因共二錢│        │542502號（含SIM卡1張│
│    │      │          │      │        │（證人王心姵證稱係│        │、行動電話序號為3541│
│    │      │          │      │        │購買數量二至三錢、│        │00000000000號）行動 │
│    │      │          │      │        │價格三萬二千元至五│        │電話壹支沒收之，如全│
│    │      │          │      │        │萬元之海洛因，依對│        │部或一部不能沒收時，│
│    │      │          │      │        │最有利於被告之原則│        │連帶追徵其價額，未扣│
│    │      │          │      │        │，認定王心姵係購買│        │案之販賣第一級毒品所│
│    │      │          │      │        │價量三萬二千元之海│        │得新臺幣萬貳仟元連│
│    │      │          │      │        │洛因共二錢），並由│        │帶沒收之，如一部或全│
│    │      │          │      │        │梁志豪將上開價量海│        │部不能沒收時，以其等│
│    │      │          │      │        │洛因攜至臺中市旅順│        │財產連帶抵償之。    │
│    │      │          │      │        │路與綏遠路之OK便利│        │                    │
│    │      │          │      │        │商店前與王心姵完成│        │                    │
│    │      │          │      │        │交易。            │        │                    │
├──┼───┼─────┼───┼────┼─────────┼────┼──────────┤
│ 2. │蔡金良│梁 志 豪  │梁志豪│98年9月 │王心姵於上開期間，│00000000│蔡金良、魏育豊、劉勝│
│起訴│魏育豊│0000000000│      │29日15時│以其持用之門號0926│02號通訊│笛、梁志豪共同販賣第│
│書附│劉勝笛│          │      │04分許至│936278號撥打梁志豪│監察譯文│一級毒品，蔡金良、魏│
│表一│梁志豪│          │      │15時48分│持用之門號00000000│、現場蒐│育豊、劉勝笛，均累犯│
│編號│      │          │      │許      │02號，以「看電影、│證照片（│，蔡金良處有期徒刑拾│
│17  │      │          │      │        │我票買好了、我5 分│原審卷二│伍年貳月、魏育豊處有│
│    │      │          │      │        │鐘到電影院」等為代│第200頁 │期徒刑柒年拾月、劉勝│
│    │      │          │      │        │號，與梁志豪約定購│、98聲監│笛處有期徒刑柒年捌月│
│    │      │          │      │        │買價量三萬二千元之│續字第84│、梁志豪處有期徒刑柒│
│    │      │          │      │        │海洛因共二錢（證人│7號卷第1│年陸月，扣案如附表二│
│    │      │          │      │        │王心姵證稱係購買價│74頁）  │編號第7至10、12至14 │
│    │      │          │      │        │量三萬二千元至五萬│        │、17至27、33、34、36│
│    │      │          │      │        │元之海洛因二至三錢│        │、37號所示之物均沒收│
│    │      │          │      │        │，依對最有利於被告│        │之，未扣案之門號0926│
│    │      │          │      │        │之原則，認定王心姵│        │542502號（含SIM卡1張│
│    │      │          │      │        │係購買價量三萬二千│        │、行動電話序號為3541│
│    │      │          │      │        │元之海洛因共二錢）│        │00000000000號）行動 │
│    │      │          │      │        │，由梁豪將上開價量│        │電話壹支沒收之，如全│
│    │      │          │      │        │海洛因攜至臺中市旅│        │部或一部不能沒收時，│
│    │      │          │      │        │順路與瀋陽路口OK便│        │連帶追徵其價額，未扣│
│    │      │          │      │        │利商店前完成交易。│        │案之販賣第一級毒品所│
│    │      │          │      │        │                  │        │得新臺幣萬貳仟元連│
│    │      │          │      │        │                  │        │帶沒收之，如一部或全│
│    │      │          │      │        │                  │        │部不能沒收時，以其等│
│    │      │          │      │        │                  │        │財產連帶抵償之。    │
├──┼───┼─────┼───┼────┼─────────┼────┼──────────┤
│ 3. │蔡金良│梁 志 豪  │梁志豪│98年10月│王心姵於上開期間，│00000000│蔡金良、魏育豊、劉勝│
│起訴│魏育豊│0000000000│      │3日9時12│以其持用之門號0926│02號通訊│笛、梁志豪共同販賣第│
│書附│劉勝笛│          │      │分許至11│936278號撥打梁志豪│監察譯文│一級毒品，蔡金良、魏│
│表一│梁志豪│          │      │時34分許│持用之門號00000000│、現場蒐│育豊、劉勝笛，均累犯│
│編號│      │          │      │        │02號，以「買月餅」│證照片（│，蔡金良處有期徒刑拾│
│35  │      │          │      │        │為代號，與梁志豪約│原審卷二│伍年貳月、魏育豊處有│
│    │      │          │      │        │定購買價量三萬六千│第200頁 │期徒刑柒年拾月、劉勝│
│    │      │          │      │        │元之海洛因共二錢（│、98聲監│笛處有期徒刑柒年捌月│
│    │      │          │      │        │證人王心姵證稱係購│續字第84│、梁志豪處有期徒刑柒│
│    │      │          │      │        │買價量三萬六千元至│7號卷第1│年陸月，扣案如附表二│
│    │      │          │      │        │五萬一千元之海洛因│76頁）  │編號第7至10、12至14 │
│    │      │          │      │        │共二至三錢，依對最│        │、17至27、33、34、36│
│    │      │          │      │        │有利被告之原則，認│        │、37號所示之物均沒收│
│    │      │          │      │        │定係購買價量三萬六│        │之，未扣案之門號0926│
│    │      │          │      │        │千元之海洛因共二錢│        │542502號（含SIM卡1張│
│    │      │          │      │        │），由梁志豪將上開│        │、行動電話序號為3541│
│    │      │          │      │        │價量海洛因攜至臺中│        │00000000000號）行動 │
│    │      │          │      │        │市○○路與綏遠路之│        │電話壹支沒收之，如全│
│    │      │          │      │        │OK 便利商店前與王 │        │部或一部不能沒收時，│
│    │      │          │      │        │心姵完成交易。    │        │連帶追徵其價額，未扣│
│    │      │          │      │        │                  │        │案之販賣第一級毒品所│
│    │      │          │      │        │                  │        │得新臺幣萬陸仟元連│
│    │      │          │      │        │                  │        │帶沒收之，如一部或全│
│    │      │          │      │        │                  │        │部不能沒收時，以其等│
│    │      │          │      │        │                  │        │財產連帶抵償之。    │
├──┼───┼─────┼───┼────┼─────────┼────┼──────────┤
│ 4. │蔡金良│梁 志 豪  │梁志豪│98年10月│王心姵於上開期間，│00000000│蔡金良、魏育豊、劉勝│
│起訴│魏育豊│0000000000│      │6日14時 │以其持用之門號0926│02號通訊│笛、梁志豪共同販賣第│
│書附│劉勝笛│          │      │48分許至│936278號撥打梁志豪│監察譯文│一級毒品，蔡金良、魏│
│表一│梁志豪│          │      │16時12分│持用之門號00000000│、現場蒐│育豊、劉勝笛，均累犯│
│編號│      │          │      │許      │02號，以「等一下來│證照片（│，蔡金良處有期徒刑拾│
│51  │      │          │      │        │逛街、電影票買好了│原審卷二│伍年貳月、魏育豊處有│
│    │      │          │      │        │」等為代號，與梁志│第200頁 │期徒刑柒年拾月、劉勝│
│    │      │          │      │        │豪約定購買價量三萬│、98年聲│笛處有期徒刑柒年捌月│
│    │      │          │      │        │六千元海洛因共二錢│監續字第│、梁志豪處有期徒刑柒│
│    │      │          │      │        │（證人王心姵證稱係│847號卷 │年陸月，扣案如附表二│
│    │      │          │      │        │購買價量三萬六千元│第178頁 │編號第7至10、12至14 │
│    │      │          │      │        │至五萬一千元之海洛│）      │、16至27、33、34、36│
│    │      │          │      │        │因二至三錢，依對最│        │、37號所示之物均沒收│
│    │      │          │      │        │有利被告之原則，認│        │之，未扣案之門號0926│
│    │      │          │      │        │定王心姵係購買價量│        │542502號（含SIM卡1張│
│    │      │          │      │        │三萬六千元之海洛因│        │、行動電話序號為3541│
│    │      │          │      │        │共二錢），由梁志豪│        │00000000000號）行動 │
│    │      │          │      │        │將上開價量海洛因攜│        │電話壹支沒收之，如全│
│    │      │          │      │        │至臺中市○○路與綏│        │部或一部不能沒收時，│
│    │      │          │      │        │遠路之OK便利商店前│        │連帶追徵其價額，未扣│
│    │      │          │      │        │與王心姵完成交易。│        │案之販賣第一級毒品所│
│    │      │          │      │        │                  │        │得新臺幣萬陸仟元連│
│    │      │          │      │        │                  │        │帶沒收之，如一部或全│
│    │      │          │      │        │                  │        │部不能沒收時，以其等│
│    │      │          │      │        │                  │        │財產連帶抵償之。    │
├──┼───┼─────┼───┼────┼─────────┼────┼──────────┤
│ 5. │蔡金良│劉 勝 笛  │梁志豪│98年10月│王心姵於上開期間，│00000000│蔡金良、魏育豊、劉勝│
│起訴│魏育豊│0000000000│      │10日14時│以其持用之門號0926│02號通訊│笛、梁志豪共同販賣第│
│書附│劉勝笛│          │      │45分許至│936278號撥打劉勝笛│監察譯文│一級毒品，蔡金良、魏│
│表一│梁志豪│          │      │15時31分│持用之門號00000000│、現場蒐│育豊、劉勝笛，均累犯│
│編號│      │          │      │許      │02號，以「等一下來│證照片（│，蔡金良處有期徒刑拾│
│58  │      │          │      │        │泡茶、我們來電影院│原審卷二│伍年貳月、魏育豊處有│
│    │      │          │      │        │大雅路北平路那好嗎│第200頁 │期徒刑柒年拾月、劉勝│
│    │      │          │      │        │？」等為代號，與劉│、98年聲│笛處有期徒刑柒年捌月│
│    │      │          │      │        │勝笛約定購買價量三│監續第84│、梁志豪處有期徒刑柒│
│    │      │          │      │        │萬六千元之海洛因共│7號卷第1│年陸月，扣案如附表二│
│    │      │          │      │        │二錢（證人王心姵證│79頁）  │編號第7至10、12至14 │
│    │      │          │      │        │稱係購買價量三萬六│        │、17至27、33至37號所│
│    │      │          │      │        │千元至五萬一千元之│        │示之物均沒收之，未扣│
│    │      │          │      │        │海洛因，依對最有利│        │案之門號0000000000號│
│    │      │          │      │        │被告之原則，認定係│        │（含SIM卡1張、行動電│
│    │      │          │      │        │購買價量三萬六千元│        │話序號為350000000000│
│    │      │          │      │        │之海洛因），由梁志│        │320號）行動電話壹支 │
│    │      │          │      │        │豪將上開價量海洛因│        │沒收之，如全部或一部│
│    │      │          │      │        │攜至臺中市○○路與│        │不能沒收時，連帶追徵│
│    │      │          │      │        │北平路上的萊爾富便│        │其價額，未扣案之販賣│
│    │      │          │      │        │利商店前與王心姵完│        │第一級毒品所得新臺幣│
│    │      │          │      │        │成交易。          │        │萬陸仟元連帶沒收之│
│    │      │          │      │        │                  │        │，如一部或全部不能沒│
│    │      │          │      │        │                  │        │收時，以其等財產連帶│
│    │      │          │      │        │                  │        │抵償之。            │
├──┼───┼─────┼───┼────┼─────────┼────┼──────────┤
│ 6. │蔡金良│劉 勝 笛  │梁志豪│98年10月│王心姵於上開期間，│00000000│蔡金良、魏育豊、劉勝│
│起訴│魏育豊│0000000000│      │14日12時│以其持用之門號0981│02號通訊│笛、梁志豪共同販賣第│
│書附│劉勝笛│          │      │27分許至│653041號撥打劉勝笛│監察譯文│一級毒品，蔡金良、魏│
│表一│梁志豪│          │      │15時49分│持用之門號00000000│、現場蒐│育豊、劉勝笛，均累犯│
│編號│      │          │      │許      │02號，以「我們等一│證照片（│，蔡金良處有期徒刑拾│
│65  │      │          │      │        │下要逛街是要去上次│原審卷二│伍年貳月、魏育豊處有│
│    │      │          │      │        │那還是新的那？來逛│第200頁 │期徒刑柒年拾月、劉勝│
│    │      │          │      │        │街... 來上次那」等│、98年聲│笛處有期徒刑柒年捌月│
│    │      │          │      │        │為代號，與劉勝笛約│監續字第│、梁志豪處有期徒刑柒│
│    │      │          │      │        │定購買價量三萬六千│847號卷 │年陸月，扣案如附表二│
│    │      │          │      │        │元海洛因共二錢（證│第181、1│編號第7至10、12至14 │
│    │      │          │      │        │人王心姵證稱係購買│82頁）  │、16至27、33至37號所│
│    │      │          │      │        │價量三萬六千元至五│        │示之物均沒收之，未扣│
│    │      │          │      │        │萬一千元之海洛因，│        │案之門號0000000000號│
│    │      │          │      │        │依對最有利被告之原│        │（含SIM卡1張、行動電│
│    │      │          │      │        │則，認定係購買價量│        │話序號為350000000000│
│    │      │          │      │        │三萬六千元之海洛因│        │320號）行動電話壹支 │
│    │      │          │      │        │），由梁志豪將上開│        │沒收之，如全部或一部│
│    │      │          │      │        │價量海洛因攜至臺中│        │不能沒收時，連帶追徵│
│    │      │          │      │        │市○○路與北平路上│        │其價額，未扣案之販賣│
│    │      │          │      │        │的萊爾富便利商店前│        │第一級毒品所得新臺幣│
│    │      │          │      │        │與王心姵完成交易。│        │萬陸仟元連帶沒收之│
│    │      │          │      │        │                  │        │，如一部或全部不能沒│
│    │      │          │      │        │                  │        │收時，以其等財產連帶│
│    │      │          │      │        │                  │        │抵償之。            │
├──┼───┼─────┼───┼────┼─────────┼────┼──────────┤
│ 7. │蔡金良│劉 勝 笛  │梁志豪│98年10月│王心姵於上開期間，│00000000│蔡金良、魏育豊、劉勝│
│起訴│魏育豊│0000000000│      │18日9時 │以其持用之門號0981│02號通訊│笛、梁志豪共同販賣第│
│書附│劉勝笛│          │      │36分許至│653041號撥打劉勝笛│監察譯文│一級毒品，蔡金良、魏│
│表一│梁志豪│          │      │13時許  │持用之門號00000000│、現場蒐│育豊、劉勝笛，均累犯│
│編號│      │          │      │        │02號，以「等一下靠│證照片（│，蔡金良處有期徒刑拾│
│75  │      │          │      │        │中午的時候去找你聊│原審卷二│伍年貳月、魏育豊處有│
│    │      │          │      │        │天喔、姐仔那票剩2 │第200頁 │期徒刑柒年拾月、劉勝│
│    │      │          │      │        │張」等為代號，與劉│、98年聲│笛處有期徒刑柒年捌月│
│    │      │          │      │        │勝笛約定購買價量每│監續字第│、梁志豪處有期徒刑柒│
│    │      │          │      │        │錢一萬八千元之海洛│847號卷 │年陸月，扣案如附表二│
│    │      │          │      │        │因共二錢（合計三萬│第183頁 │編號第7至10、12至27 │
│    │      │          │      │        │六千元，已扣案），│）      │、33至37號所示之物均│
│    │      │          │      │        │由梁志豪將上開價量│        │沒收之，未扣案之門號│
│    │      │          │      │        │海洛因攜至臺中市大│        │0000000000號（含SIM │
│    │      │          │      │        │雅路與北平路上的萊│        │卡1張、行動電話序號 │
│    │      │          │      │        │爾富便利商店前與王│        │為000000000000000號 │
│    │      │          │      │        │心姵完成交易。    │        │）行動電話壹支沒收之│
│    │      │          │      │        │                  │        │，如全部或一部不能沒│
│    │      │          │      │        │                  │        │收時，連帶追徵其價額│
│    │      │          │      │        │                  │        │，扣案之販賣第一級毒│
│    │      │          │      │        │                  │        │品所得新臺幣萬陸仟│
│    │      │          │      │        │                  │        │元連帶沒收之。      │
├──┼───┼─────┼───┼────┼─────────┼────┼──────────┤
│ 8. │蔡金良│劉 勝 笛  │梁志豪│98年10月│王心姵於上開期間，│00000000│蔡金良、魏育豊、劉勝│
│起訴│魏育豊│0000000000│      │19日12時│以其持用之門號0981│02號通訊│笛、梁志豪共同販賣第│
│書附│劉勝笛│          │      │許至17時│653041號撥打劉勝笛│監察譯文│一級毒品，蔡金良、魏│
│表一│梁志豪│          │      │53分許  │持用之門號00000000│（98年聲│育豊、劉勝笛，均累犯│
│編號│      │          │      │        │02號，以「電影票你│監續字第│，蔡金良處有期徒刑拾│
│76  │      │          │      │        │有去買了嗎、來逛夜│847號卷 │伍年貳月、魏育豊處有│
│    │      │          │      │        │市喔、3 個女生、OK│第184 頁│期徒刑柒年拾月、劉勝│
│    │      │          │      │        │阿」等為代號，與劉│）      │笛處有期徒刑柒年捌月│
│    │      │          │      │        │勝笛約定購買價量每│        │、梁志豪處有期徒刑柒│
│    │      │          │      │        │錢一萬八千元之海洛│        │年陸月，扣案如附表二│
│    │      │          │      │        │因共三錢，合計五萬│        │編號第7至10、12至27 │
│    │      │          │      │        │一千元（證人王心姵│        │、33至37號所示之物均│
│    │      │          │      │        │證稱係購買一萬八千│        │沒收之，未扣案之門號│
│    │      │          │      │        │元一錢海洛因共三錢│        │0000000000號（含SIM │
│    │      │          │      │        │，合計三萬六千元至│        │卡1張、行動電話序號 │
│    │      │          │      │        │五萬一千元，依當日│        │為000000000000000號 │
│    │      │          │      │        │譯文內容應購買三錢│        │）行動電話壹支沒收之│
│    │      │          │      │        │海洛因，價格合計應│        │，如全部或一部不能沒│
│    │      │          │      │        │為五萬一千元，所得│        │收時，連帶追徵其價額│
│    │      │          │      │        │已扣案），由梁志豪│        │，扣案之販賣第一級毒│
│    │      │          │      │        │將上開價量海洛因攜│        │品所得新臺幣伍萬壹仟│
│    │      │          │      │        │至臺中市○○路與北│        │元連帶沒收之。      │
│    │      │          │      │        │平路上的萊爾富便利│        │                    │
│    │      │          │      │        │商店前與王心姵完成│        │                    │
│    │      │          │      │        │交易。            │        │                    │
├──┼───┼─────┼───┼────┼─────────┼────┼──────────┤
│ 9. │蔡金良│劉 勝 笛  │梁志豪│98年10月│王心姵於上開期間，│00000000│蔡金良、魏育豊、劉勝│
│起訴│魏育豊│0000000000│      │22日15時│以其持用之門號0981│02號通訊│笛、梁志豪共同販賣第│
│書附│劉勝笛│          │      │4分許至 │653041號撥打劉勝笛│監察譯文│一級毒品，蔡金良、魏│
│表一│梁志豪│          │      │16時1分 │持用之門號00000000│、現場蒐│育豊、劉勝笛，均累犯│
│編號│      │          │      │許      │02號，以「等一下來│證照片（│，蔡金良處有期徒刑拾│
│79  │      │          │      │        │逛街、差不多4點就 │98年聲監│伍年貳月、魏育豊處有│
│    │      │          │      │        │到了」等為代號，與│續字第  │期徒刑柒年拾月、劉勝│
│    │      │          │      │        │劉勝笛約定購買價量│847號卷 │笛處有期徒刑柒年捌月│
│    │      │          │      │        │每錢一萬八千元之海│第185頁 │、梁志豪處有期徒刑柒│
│    │      │          │      │        │洛因共二錢合計三萬│）      │年陸月，扣案如附表二│
│    │      │          │      │        │六千元（證人王心姵│        │編號第7至10、12至28 │
│    │      │          │      │        │證稱係購買價量三萬│        │、33至37號所示之物均│
│    │      │          │      │        │六千元至五萬一千元│        │沒收之，未扣案之門號│
│    │      │          │      │        │之海洛因二至三錢，│        │0000000000號（含SIM │
│    │      │          │      │        │依對最有利被告之原│        │卡1張、行動電話序號 │
│    │      │          │      │        │則，認定係購買價量│        │為000000000000000號 │
│    │      │          │      │        │三萬六千元之海洛因│        │）行動電話壹支沒收之│
│    │      │          │      │        │，所得已扣案），由│        │，如全部或一部不能沒│
│    │      │          │      │        │梁志豪將上開價量海│        │收時，連帶追徵其價額│
│    │      │          │      │        │洛因攜至臺中市北屯│        │，扣案之販賣第一級毒│
│    │      │          │      │        │路與進化路上之台哥│        │品所得新臺幣萬陸仟│
│    │      │          │      │        │大服務中心前與王心│        │元連帶沒收之。      │
│    │      │          │      │        │姵完成交易。      │        │                    │
└──┴───┴─────┴───┴────┴─────────┴────┴──────────┘
┌───────────────────────────────────────────────┐
│附表一之3：購毒者 邱仁杰、綽號「十仔（又稱36）」」                                            │
│           購買第一級毒品海洛因及第二級毒品甲基安非他命共次                                 │
├──┬───┬─────┬───┬────┬─────────┬────┬──────────┤
│編號│共  犯│接聽電話者│運送者│聯絡交易│ 交  易  情  形   │監聽譯文│所犯罪名及所處宣告刑│
│    │      │          │      │時    間│                  │卷頁出處│                    │
├──┼───┼─────┼───┼────┼─────────┼────┼──────────┤
│ 1. │蔡金良│劉 勝 笛  │梁志豪│98年9 月│邱仁杰於上開期間，│00000000│蔡金良、魏育豊、劉勝│
│起訴│魏育豊│0000000000│      │26日10時│分別以00-00000000 │02號通訊│笛、梁志豪共同販賣第│
│書附│劉勝笛│          │      │47分許至│、00000000號公共電│監察譯文│一級毒品，蔡金良、魏│
│表一│梁志豪│          │      │11時許  │話，撥打劉勝笛持用│（98年聲│育豊、劉勝笛，均累犯│
│編號│      │          │      │        │之門號0000000000號│監續字第│，蔡金良處有期徒刑拾│
│05  │      │          │      │        │，以「港號2 組」為│847號卷 │伍年貳月、魏育豊處有│
│    │      │          │      │        │代號，與劉勝笛約定│第173頁 │期徒刑柒年拾月、劉勝│
│    │      │          │      │        │購買價量每錢一萬七│）      │笛處有期徒刑柒年捌月│
│    │      │          │      │        │千元之海洛因共二錢│        │、梁志豪處有期徒刑柒│
│    │      │          │      │        │，合計三萬四千元，│        │年陸月，扣案如附表二│
│    │      │          │      │        │由梁志豪將上開價量│        │編號第7至10、12至14 │
│    │      │          │      │        │之海洛因攜至臺中市│        │、17至27、33、34、36│
│    │      │          │      │        │綏遠路、旅順路上OK│        │、37號所示之物均沒收│
│    │      │          │      │        │便利商店前與邱仁杰│        │之，未扣案之門號0926│
│    │      │          │      │        │完成交易。        │        │542502號（含SIM卡1張│
│    │      │          │      │        │                  │        │、行動電話序號為3541│
│    │      │          │      │        │                  │        │00000000000號）行動 │
│    │      │          │      │        │                  │        │電話壹支沒收之，如全│
│    │      │          │      │        │                  │        │部或一部不能沒收時，│
│    │      │          │      │        │                  │        │連帶追徵其價額，未扣│
│    │      │          │      │        │                  │        │案之販賣第一級毒品  │
│    │      │          │      │        │                  │        │所得新臺幣萬肆仟元│
│    │      │          │      │        │                  │        │連帶沒收之，如一部或│
│    │      │          │      │        │                  │        │全部不能沒收時，以其│
│    │      │          │      │        │                  │        │等財產連帶抵償之。  │
├──┼───┼─────┼───┼────┼─────────┼────┼──────────┤
│ 2. │蔡金良│梁 志 豪  │梁志豪│98年9月 │邱仁杰於上開時間，│00000000│蔡金良、魏育豊、劉勝│
│起訴│魏育豊│0000000000│      │27日9時 │以00-00000000 號公│02號通訊│笛、梁志豪共同販賣第│
│書附│劉勝笛│          │      │53分15秒│共電話撥打梁志豪持│監察譯文│一級毒品，蔡金良、魏│
│表一│梁志豪│          │      │        │用之門號0000000000│（98年聲│育豊、劉勝笛，均累犯│
│編號│      │          │      │        │號，以「港號2 組」│監續第84│，蔡金良處有期徒刑拾│
│08  │      │          │      │        │為代號，與梁志豪約│7號卷第1│伍年貳月、魏育豊處有│
│    │      │          │      │        │定購買價量每錢一萬│73頁）  │期徒刑柒年拾月、劉勝│
│    │      │          │      │        │八千元之海洛因共二│        │笛處有期徒刑柒年捌月│
│    │      │          │      │        │錢，合計三萬六千元│        │、梁志豪處有期徒刑柒│
│    │      │          │      │        │，由梁志豪將上開價│        │年陸月，扣案如附表二│
│    │      │          │      │        │量之海洛因攜至臺中│        │編號第7至10、12至14 │
│    │      │          │      │        │市○○路、旅順路上│        │、17至27、33、34、36│
│    │      │          │      │        │OK 便利商店前與邱 │        │、37號所示之物均沒收│
│    │      │          │      │        │仁杰完成交易。    │        │之，未扣案之門號0926│
│    │      │          │      │        │                  │        │542502號（含SIM卡1張│
│    │      │          │      │        │                  │        │、行動電話序號為3541│
│    │      │          │      │        │                  │        │00000000000號）行動 │
│    │      │          │      │        │                  │        │電話壹支沒收之，如全│
│    │      │          │      │        │                  │        │部或一部不能沒收時，│
│    │      │          │      │        │                  │        │連帶追徵其價額，未扣│
│    │      │          │      │        │                  │        │案之販賣第一級毒品所│
│    │      │          │      │        │                  │        │得新臺幣萬陸仟元連│
│    │      │          │      │        │                  │        │帶沒收之，如一部或全│
│    │      │          │      │        │                  │        │部不能沒收時，以其等│
│    │      │          │      │        │                  │        │財產連帶抵償之。    │
├──┼───┼─────┼───┼────┼─────────┼────┼──────────┤
│ 3. │蔡金良│梁 志 豪  │梁志豪│98年9 月│邱仁杰於上開時間，│00000000│蔡金良、魏育豊、劉勝│
│起訴│魏育豊│0000000000│      │28日11時│以00-00000000號公 │02號通訊│笛、梁志豪共同販賣第│
│書附│劉勝笛│          │      │58分許  │共電話撥打梁志豪持│監察譯文│一級毒品，蔡金良、魏│
│表一│梁志豪│          │      │        │用之門號0000000000│（98年聲│育豊、劉勝笛，均累犯│
│編號│      │          │      │        │號，以「港號1組」 │監續第84│，蔡金良處有期徒刑拾│
│11  │      │          │      │        │為代號，與梁志豪約│7號卷第1│伍年貳月、魏育豊處有│
│    │      │          │      │        │定購買價量每錢一萬│73頁）  │期徒刑柒年拾月、劉勝│
│    │      │          │      │        │七千元之海洛因一錢│        │笛處有期徒刑柒年捌月│
│    │      │          │      │        │，由梁志豪將上開價│        │、梁志豪處有期徒刑柒│
│    │      │          │      │        │量之海洛因攜至臺中│        │年陸月，扣案如附表二│
│    │      │          │      │        │市○○路、旅順路上│        │編號第7至10、12至14 │
│    │      │          │      │        │OK 便利商店前與邱 │        │、17至27、33、34、36│
│    │      │          │      │        │仁杰完成交易。    │        │、37號所示之物均沒收│
│    │      │          │      │        │                  │        │之，未扣案之門號0926│
│    │      │          │      │        │                  │        │542502號（含SIM卡1張│
│    │      │          │      │        │                  │        │、行動電話序號為3541│
│    │      │          │      │        │                  │        │00000000000號）行動 │
│    │      │          │      │        │                  │        │電話壹支沒收之，如全│
│    │      │          │      │        │                  │        │部或一部不能沒收時，│
│    │      │          │      │        │                  │        │連帶追徵其價額，未扣│
│    │      │          │      │        │                  │        │案之販賣第一級毒品所│
│    │      │          │      │        │                  │        │得新臺幣壹萬柒仟元連│
│    │      │          │      │        │                  │        │帶沒收之，如一部或全│
│    │      │          │      │        │                  │        │部不能沒收時，以其等│
│    │      │          │      │        │                  │        │財產連帶抵償之。    │
├──┼───┼─────┼───┼────┼─────────┼────┼──────────┤
│ 4. │蔡金良│劉 勝 笛  │梁志豪│98年9月 │邱仁杰於上開時間，│00000000│蔡金良、魏育豊、劉勝│
│起訴│魏育豊│0000000000│      │28日19時│以00-00000000 號公│02號通訊│笛、梁志豪共同販賣第│
│書附│劉勝笛│          │      │56分許  │共電話撥打劉勝笛持│監察譯文│一級毒品，蔡金良、魏│
│表一│梁志豪│          │      │        │用之門號0000000000│（98年聲│育豊、劉勝笛，均累犯│
│編號│      │          │      │        │號，以「港號2 組」│監續第84│，蔡金良處有期徒刑拾│
│15  │      │          │      │        │為代號，與劉勝笛約│7號卷第1│伍年貳月、魏育豊處有│
│    │      │          │      │        │定購買價量每錢一萬│74頁）  │期徒刑柒年拾月、劉勝│
│    │      │          │      │        │八千元之海洛因共二│        │笛處有期徒刑柒年捌月│
│    │      │          │      │        │錢，合計三萬六千元│        │、梁志豪處有期徒刑柒│
│    │      │          │      │        │，由梁志豪將上開價│        │年陸月，扣案如附表二│
│    │      │          │      │        │量之海洛因攜至臺中│        │編號第7至10、12至14 │
│    │      │          │      │        │市○○路、旅順路上│        │、17至27、33、34、36│
│    │      │          │      │        │OK 便利商店前與邱 │        │、37號所示之物均沒收│
│    │      │          │      │        │仁杰完成交易。    │        │之，未扣案之門號0926│
│    │      │          │      │        │                  │        │542502號（含SIM卡1張│
│    │      │          │      │        │                  │        │、行動電話序號為3541│
│    │      │          │      │        │                  │        │00000000000號）行動 │
│    │      │          │      │        │                  │        │電話壹支沒收之，如全│
│    │      │          │      │        │                  │        │部或一部不能沒收時，│
│    │      │          │      │        │                  │        │連帶追徵其價額，未扣│
│    │      │          │      │        │                  │        │案之販賣第一級毒品所│
│    │      │          │      │        │                  │        │得新臺幣萬陸仟元連│
│    │      │          │      │        │                  │        │帶沒收之，如一部或全│
│    │      │          │      │        │                  │        │部不能沒收時，以其等│
│    │      │          │      │        │                  │        │財產連帶抵償之。    │
├──┼───┼─────┼───┼────┼─────────┼────┼──────────┤
│ 5. │蔡金良│劉 勝 笛  │梁志豪│98年9月 │邱仁杰於上開時間，│00000000│蔡金良、魏育豊、劉勝│
│起訴│魏育豊│0000000000│      │28日下午│以00-00000000 號公│02號通訊│笛、梁志豪共同販賣第│
│書附│劉勝笛│          │      │12時26分│共電話撥打劉勝笛持│監察譯文│一級毒品，蔡金良、魏│
│表一│梁志豪│          │      │許      │用之門號0000000000│（98年聲│育豊、劉勝笛，均累犯│
│編號│      │          │      │        │號，與劉勝笛約定購│監續第84│，蔡金良處有期徒刑拾│
│16  │      │          │      │        │買價量每錢一萬八千│7號卷第1│伍年貳月、魏育豊處有│
│    │      │          │      │        │元之海洛因一錢，由│74頁）  │期徒刑柒年拾月、劉勝│
│    │      │          │      │        │梁志豪將上開價量之│        │笛處有期徒刑柒年捌月│
│    │      │          │      │        │海洛因攜至臺中市綏│        │、梁志豪處有期徒刑柒│
│    │      │          │      │        │遠路、旅順路上OK便│        │年陸月，扣案如附表二│
│    │      │          │      │        │利商店前與邱仁杰完│        │編號第7至10、12至14 │
│    │      │          │      │        │成交易。          │        │、17至27、33、34、36│
│    │      │          │      │        │                  │        │、37號所示之物均沒收│
│    │      │          │      │        │                  │        │之，未扣案之門號0926│
│    │      │          │      │        │                  │        │542502號（含SIM卡1張│
│    │      │          │      │        │                  │        │、行動電話序號為3541│
│    │      │          │      │        │                  │        │00000000000號）行動 │
│    │      │          │      │        │                  │        │電話壹支沒收之，如全│
│    │      │          │      │        │                  │        │部或一部不能沒收時，│
│    │      │          │      │        │                  │        │連帶追徵其價額，未扣│
│    │      │          │      │        │                  │        │案之販賣第一級毒品所│
│    │      │          │      │        │                  │        │得新臺幣壹萬捌仟元連│
│    │      │          │      │        │                  │        │帶沒收之，如一部或全│
│    │      │          │      │        │                  │        │部不能沒收時，以其等│
│    │      │          │      │        │                  │        │財產連帶抵償之。    │
├──┼───┼─────┼───┼────┼─────────┼────┼──────────┤
│ 6. │蔡金良│劉 勝 笛  │梁志豪│98年9月 │邱仁杰於上開期間，│00000000│蔡金良、魏育豊、劉勝│
│起訴│魏育豊│0000000000│      │29日15時│分別以00-00000000 │02號通訊│笛、梁志豪共同販賣第│
│書附│劉勝笛│          │      │58分許至│、00000000號公共電│監察譯文│一級毒品，蔡金良、魏│
│表一│梁志豪│          │      │16時28分│話撥打劉勝笛持用之│（98年聲│育豊、劉勝笛，均累犯│
│編號│      │          │      │許      │門號0000000000號，│監續第84│，蔡金良處有期徒刑拾│
│19  │      │          │      │        │以「港號2 組」為代│7號卷第1│伍年貳月、魏育豊處有│
│    │      │          │      │        │號，與劉勝笛約定購│74頁）  │期徒刑柒年拾月、劉勝│
│    │      │          │      │        │買價量每錢一萬八千│        │笛處有期徒刑柒年捌月│
│    │      │          │      │        │元之海洛因共二錢，│        │、梁志豪處有期徒刑柒│
│    │      │          │      │        │合計三萬六千元，由│        │年陸月，扣案如附表二│
│    │      │          │      │        │梁志豪將上開價量之│        │編號第7至10、12至14 │
│    │      │          │      │        │海洛因攜至臺中市綏│        │、17至27、33、34、36│
│    │      │          │      │        │遠路、旅順路上OK便│        │、37號所示之物均沒收│
│    │      │          │      │        │利商店前與邱仁杰完│        │之，未扣案之門號0926│
│    │      │          │      │        │成交易。          │        │542502號（含SIM卡1張│
│    │      │          │      │        │                  │        │、行動電話序號為3541│
│    │      │          │      │        │                  │        │00000000000號）行動 │
│    │      │          │      │        │                  │        │電話壹支沒收之，如全│
│    │      │          │      │        │                  │        │部或一部不能沒收時，│
│    │      │          │      │        │                  │        │連帶追徵其價額，未扣│
│    │      │          │      │        │                  │        │案之販賣第一級毒品所│
│    │      │          │      │        │                  │        │得新臺幣萬陸仟元連│
│    │      │          │      │        │                  │        │帶沒收之，如一部或全│
│    │      │          │      │        │                  │        │部不能沒收時，以其等│
│    │      │          │      │        │                  │        │財產連帶抵償之。    │
├──┼───┼─────┼───┼────┼─────────┼────┼──────────┤
│ 7. │蔡金良│梁 志 豪  │梁志豪│98年9 月│邱仁杰於上開時間，│00000000│蔡金良、魏育豊、劉勝│
│起訴│魏育豊│0000000000│      │30日11時│以00-00000000 號公│02號通訊│笛、梁志豪共同販賣第│
│書附│劉勝笛│          │      │23分許  │共電話撥打梁志豪持│監察譯文│一級毒品，蔡金良、魏│
│表一│梁志豪│          │      │        │用之門號0000000000│（98年聲│育豊、劉勝笛，均累犯│
│編號│      │          │      │        │號，以「港號1 組」│監續第84│，蔡金良處有期徒刑拾│
│22  │      │          │      │        │為代號，與梁志豪約│7號卷第1│伍年貳月、魏育豊處有│
│    │      │          │      │        │定購買價量每錢一萬│74頁）  │期徒刑柒年拾月、劉勝│
│    │      │          │      │        │八千元之海洛因一錢│        │笛處有期徒刑柒年捌月│
│    │      │          │      │        │，由梁志豪將上開價│        │、梁志豪處有期徒刑柒│
│    │      │          │      │        │量之海洛因攜至臺中│        │年陸月，扣案如附表二│
│    │      │          │      │        │市○○路、旅順路上│        │編號第7至10、12至14 │
│    │      │          │      │        │OK 便利商店前與邱 │        │、17至27、33、34、36│
│    │      │          │      │        │仁杰完成交易。    │        │、37號所示之物均沒收│
│    │      │          │      │        │                  │        │之，未扣案之門號0926│
│    │      │          │      │        │                  │        │542502號（含SIM卡1張│
│    │      │          │      │        │                  │        │、行動電話序號為3541│
│    │      │          │      │        │                  │        │00000000000號）行動 │
│    │      │          │      │        │                  │        │電話壹支沒收之，如全│
│    │      │          │      │        │                  │        │部或一部不能沒收時，│
│    │      │          │      │        │                  │        │連帶追徵其價額，未扣│
│    │      │          │      │        │                  │        │案之販賣第一級毒品所│
│    │      │          │      │        │                  │        │得新臺幣壹萬捌仟元連│
│    │      │          │      │        │                  │        │帶沒收之，如一部或全│
│    │      │          │      │        │                  │        │部不能沒收時，以其等│
│    │      │          │      │        │                  │        │財產連帶抵償之。    │
├──┼───┼─────┼───┼────┼─────────┼────┼──────────┤
│ 8. │蔡金良│梁 志 豪  │梁志豪│98年9 月│邱仁杰於上開時間，│00000000│蔡金良、魏育豊、劉勝│
│起訴│魏育豊│0000000000│      │30日15時│以00-00000000 號公│02號通訊│笛、梁志豪共同販賣第│
│書附│劉勝笛│          │      │28分許  │共電話撥打梁志豪持│監察譯文│一級毒品，蔡金良、魏│
│表一│梁志豪│          │      │        │用之門號0000000000│（98年聲│育豊、劉勝笛，均累犯│
│編號│      │          │      │        │號，以「港號1組」 │監續第84│，蔡金良處有期徒刑拾│
│24  │      │          │      │        │為代號，與梁志豪約│7號卷第1│伍年貳月、魏育豊處有│
│    │      │          │      │        │定購買價量每錢一萬│75頁）  │期徒刑柒年拾月、劉勝│
│    │      │          │      │        │八千元之海洛因一錢│        │笛處有期徒刑柒年捌月│
│    │      │          │      │        │，由梁志豪將上開價│        │、梁志豪處有期徒刑柒│
│    │      │          │      │        │量之海洛因攜至臺中│        │年陸月，扣案如附表二│
│    │      │          │      │        │市○○路、旅順路上│        │編號第7至10、12至14 │
│    │      │          │      │        │OK 便利商店前完成 │        │、17至27、33、34、36│
│    │      │          │      │        │交易。            │        │、37號所示之物均沒收│
│    │      │          │      │        │                  │        │之，未扣案之門號0926│
│    │      │          │      │        │                  │        │542502號（含SIM卡1張│
│    │      │          │      │        │                  │        │、行動電話序號為3541│
│    │      │          │      │        │                  │        │00000000000號）行動 │
│    │      │          │      │        │                  │        │電話壹支沒收之，如全│
│    │      │          │      │        │                  │        │部或一部不能沒收時，│
│    │      │          │      │        │                  │        │連帶追徵其價額，未扣│
│    │      │          │      │        │                  │        │案之販賣第一級毒品所│
│    │      │          │      │        │                  │        │得新臺幣壹萬捌仟元連│
│    │      │          │      │        │                  │        │帶沒收之，如一部或全│
│    │      │          │      │        │                  │        │部不能沒收時，以其等│
│    │      │          │      │        │                  │        │財產連帶抵償之。    │
├──┼───┼─────┼───┼────┼─────────┼────┼──────────┤
│ 9. │蔡金良│梁 志 豪  │梁志豪│98年9 月│邱仁杰於上開時間，│00000000│蔡金良、魏育豊、劉勝│
│起訴│魏育豊│0000000000│      │30日20時│以00-00000000 號公│02號通訊│笛、梁志豪共同販賣第│
│書附│劉勝笛│          │      │24分    │共電話撥打梁志豪持│監察譯文│一級毒品，蔡金良、魏│
│表一│梁志豪│          │      │        │用之門號0000000000│（98年聲│育豊、劉勝笛，均累犯│
│編號│      │          │      │        │號，以「港號1組」 │監續第84│，蔡金良處有期徒刑拾│
│26  │      │          │      │        │為代號，與梁志豪約│7號卷第1│伍年貳月、魏育豊處有│
│    │      │          │      │        │定購買價量每錢一萬│75頁）  │期徒刑柒年拾月、劉勝│
│    │      │          │      │        │八千元之海洛因一錢│        │笛處有期徒刑柒年捌月│
│    │      │          │      │        │，由梁志豪將上開價│        │、梁志豪處有期徒刑柒│
│    │      │          │      │        │量之海洛因攜至臺中│        │年陸月，扣案如附表二│
│    │      │          │      │        │市○○路、旅順路上│        │編號第7至10、12至14 │
│    │      │          │      │        │OK 便利商店前與邱 │        │、17至27、33、34、36│
│    │      │          │      │        │仁杰完成交易。    │        │、37號所示之物均沒收│
│    │      │          │      │        │                  │        │之，未扣案之門號0926│
│    │      │          │      │        │                  │        │542502號（含SIM卡1張│
│    │      │          │      │        │                  │        │、行動電話序號為3541│
│    │      │          │      │        │                  │        │00000000000號）行動 │
│    │      │          │      │        │                  │        │電話壹支沒收之，如全│
│    │      │          │      │        │                  │        │部或一部不能沒收時，│
│    │      │          │      │        │                  │        │連帶追徵其價額，未扣│
│    │      │          │      │        │                  │        │案之販賣第一級毒品所│
│    │      │          │      │        │                  │        │得新臺幣壹萬捌仟元連│
│    │      │          │      │        │                  │        │帶沒收之，如一部或全│
│    │      │          │      │        │                  │        │部不能沒收時，以其等│
│    │      │          │      │        │                  │        │財產連帶抵償之。    │
├──┼───┼─────┼───┼────┼─────────┼────┼──────────┤
│ 10.│蔡金良│梁 志 豪  │梁志豪│98年10月│邱仁杰於上開時間，│00000000│蔡金良、魏育豊、劉勝│
│起訴│魏育豊│0000000000│      │1日10時 │以00-00000000 號公│02號通訊│笛、梁志豪共同販賣第│
│書附│劉勝笛│          │      │13分許  │共電話撥打梁志豪持│監察譯文│一級毒品，蔡金良、魏│
│表一│梁志豪│          │      │        │用之門號0000000000│（98年聲│育豊、劉勝笛，均累犯│
│編號│      │          │      │        │號，以「港號的1組 │監續第84│，蔡金良處有期徒刑拾│
│27  │      │          │      │        │」為代號，與梁志豪│7號卷第1│伍年貳月、魏育豊處有│
│    │      │          │      │        │約定購買價量每錢一│75頁）  │期徒刑柒年拾月、劉勝│
│    │      │          │      │        │萬八千元之海洛因一│        │笛處有期徒刑柒年捌月│
│    │      │          │      │        │錢，由梁志豪將上開│        │、梁志豪處有期徒刑柒│
│    │      │          │      │        │價量之海洛因攜至臺│        │年陸月，扣案如附表二│
│    │      │          │      │        │中市○○路、旅順路│        │編號第7至10、12至14 │
│    │      │          │      │        │上OK便利商店前與邱│        │、17至27、33、34、36│
│    │      │          │      │        │仁杰完成交易。    │        │、37號所示之物均沒收│
│    │      │          │      │        │                  │        │之，未扣案之門號0926│
│    │      │          │      │        │                  │        │542502號（含SIM卡1張│
│    │      │          │      │        │                  │        │、行動電話序號為3541│
│    │      │          │      │        │                  │        │00000000000號）行動 │
│    │      │          │      │        │                  │        │電話壹支沒收之，如全│
│    │      │          │      │        │                  │        │部或一部不能沒收時，│
│    │      │          │      │        │                  │        │連帶追徵其價額，未扣│
│    │      │          │      │        │                  │        │案之販賣第一級毒品所│
│    │      │          │      │        │                  │        │得新臺幣壹萬捌仟元連│
│    │      │          │      │        │                  │        │帶沒收之，如一部或全│
│    │      │          │      │        │                  │        │部不能沒收時，以其等│
│    │      │          │      │        │                  │        │財產連帶抵償之。    │
├──┼───┼─────┼───┼────┼─────────┼────┼──────────┤
│ 11.│蔡金良│梁 志 豪  │梁志豪│98年10月│邱仁杰於上開時間，│00000000│蔡金良、魏育豊、劉勝│
│起訴│魏育豊│000000002 │      │1日16時 │以00-00000000 號公│02號通訊│笛、梁志豪共同販賣第│
│書附│劉勝笛│          │      │48分許  │共電話撥打梁志豪持│監察譯文│一級毒品，蔡金良、魏│
│表一│梁志豪│          │      │        │用之門號0000000000│（98年聲│育豊、劉勝笛，均累犯│
│編號│      │          │      │        │號，以「港號的2 組│監續第84│，蔡金良處有期徒刑拾│
│29  │      │          │      │        │」為代號，與梁志豪│7號卷第1│伍年貳月、魏育豊處有│
│    │      │          │      │        │約定購買價量三萬六│75頁）  │期徒刑柒年拾月、劉勝│
│    │      │          │      │        │千元之海洛因共二錢│        │笛處有期徒刑柒年捌月│
│    │      │          │      │        │，由梁志豪將上開價│        │、梁志豪處有期徒刑柒│
│    │      │          │      │        │量之海洛因攜至臺中│        │年陸月，扣案如附表二│
│    │      │          │      │        │市○○路、旅順路上│        │編號第7至10、12至14 │
│    │      │          │      │        │OK 便利商店前與邱 │        │、17至27、33、34、36│
│    │      │          │      │        │仁杰完成交易。    │        │、37號所示之物均沒收│
│    │      │          │      │        │                  │        │之，未扣案之門號0926│
│    │      │          │      │        │                  │        │542502號（含SIM卡1張│
│    │      │          │      │        │                  │        │、行動電話序號為3541│
│    │      │          │      │        │                  │        │00000000000號）行動 │
│    │      │          │      │        │                  │        │電話壹支沒收之，如全│
│    │      │          │      │        │                  │        │部或一部不能沒收時，│
│    │      │          │      │        │                  │        │連帶追徵其價額，未扣│
│    │      │          │      │        │                  │        │案之販賣第一級毒品所│
│    │      │          │      │        │                  │        │得新臺幣萬陸仟元連│
│    │      │          │      │        │                  │        │帶沒收之，如一部或全│
│    │      │          │      │        │                  │        │部不能沒收時，以其等│
│    │      │          │      │        │                  │        │財產連帶抵償之。    │
├──┼───┼─────┼───┼────┼─────────┼────┼──────────┤
│ 12.│蔡金良│梁 志 豪  │梁志豪│98年10月│邱仁杰於上開時間，│00000000│蔡金良、魏育豊、劉勝│
│起訴│魏育豊│0000000000│      │2日下午 │以00-00000000 號公│02號通訊│笛、梁志豪共同販賣第│
│書附│劉勝笛│          │      │12時55分│共電話撥打梁志豪持│監察譯文│一級毒品，蔡金良、魏│
│表一│梁志豪│          │      │許      │用之門號0000000000│（98年聲│育豊、劉勝笛，均累犯│
│編號│      │          │      │        │號，以「港號的5組 │監續第84│，蔡金良處有期徒刑拾│
│33  │      │          │      │        │」為代號，與梁志豪│7號卷第1│伍年貳月、魏育豊處有│
│    │      │          │      │        │約定購買價量八萬五│76頁）  │期徒刑柒年拾月、劉勝│
│    │      │          │      │        │千元之海洛因共五錢│        │笛處有期徒刑柒年捌月│
│    │      │          │      │        │，由梁志豪將上開價│        │、梁志豪處有期徒刑柒│
│    │      │          │      │        │量之海洛因攜至臺中│        │年陸月，扣案如附表二│
│    │      │          │      │        │市○○路、旅順路上│        │編號第7至10、12至14 │
│    │      │          │      │        │OK 便利商店前與邱 │        │、17至27、33、34、36│
│    │      │          │      │        │仁杰完成交易。    │        │、37號所示之物均沒收│
│    │      │          │      │        │                  │        │之，未扣案之門號0926│
│    │      │          │      │        │                  │        │542502號（含SIM卡1張│
│    │      │          │      │        │                  │        │、行動電話序號為3541│
│    │      │          │      │        │                  │        │00000000000號）行動 │
│    │      │          │      │        │                  │        │電話壹支沒收之，如全│
│    │      │          │      │        │                  │        │部或一部不能沒收時，│
│    │      │          │      │        │                  │        │連帶追徵其價額，未扣│
│    │      │          │      │        │                  │        │案之販賣第一級毒品所│
│    │      │          │      │        │                  │        │得新臺幣捌萬伍仟元連│
│    │      │          │      │        │                  │        │帶沒收之，如一部或全│
│    │      │          │      │        │                  │        │部不能沒收時，以其等│
│    │      │          │      │        │                  │        │財產連帶抵償之。    │
├──┼───┼─────┼───┼────┼─────────┼────┼──────────┤
│ 13.│蔡金良│劉 勝 笛  │梁志豪│98年10月│邱仁杰於上開時間，│00000000│蔡金良、魏育豊、劉勝│
│起訴│魏育豊│0000000000│      │3 日10時│以00-00000000 號公│02號通訊│笛、梁志豪共同販賣第│
│書附│劉勝笛│          │      │18分許  │共電話撥打劉勝笛持│監察譯文│一級毒品，蔡金良、魏│
│表一│梁志豪│          │      │        │用之門號0000000000│（98年聲│育豊、劉勝笛，均累犯│
│編號│      │          │      │        │號，以「港號的1組 │監續第84│，蔡金良處有期徒刑拾│
│35  │      │          │      │        │」為代號，與劉勝笛│7號卷第1│伍年貳月、魏育豊處有│
│    │      │          │      │        │約定購買價量一萬八│76頁）  │期徒刑柒年拾月、劉勝│
│    │      │          │      │        │千元之海洛因一錢，│        │笛處有期徒刑柒年捌月│
│    │      │          │      │        │由梁志豪將上開價量│        │、梁志豪處有期徒刑柒│
│    │      │          │      │        │之海洛因攜至臺中市│        │年陸月，扣案如附表二│
│    │      │          │      │        │綏遠路、旅順路上OK│        │編號第7至10、12至14 │
│    │      │          │      │        │便利商店前與邱仁杰│        │、17至27、33、34、36│
│    │      │          │      │        │完成交易。        │        │、37號所示之物均沒收│
│    │      │          │      │        │                  │        │之，未扣案之門號0926│
│    │      │          │      │        │                  │        │542502號（含SIM卡1張│
│    │      │          │      │        │                  │        │、行動電話序號為3541│
│    │      │          │      │        │                  │        │00000000000號）行動 │
│    │      │          │      │        │                  │        │電話壹支沒收之，如全│
│    │      │          │      │        │                  │        │部或一部不能沒收時，│
│    │      │          │      │        │                  │        │連帶追徵其價額，未扣│
│    │      │          │      │        │                  │        │案之販賣第一級毒品所│
│    │      │          │      │        │                  │        │得新臺幣壹萬捌仟元連│
│    │      │          │      │        │                  │        │帶沒收之，如一部或全│
│    │      │          │      │        │                  │        │部不能沒收時，以其等│
│    │      │          │      │        │                  │        │財產連帶抵償之。    │
├──┼───┼─────┼───┼────┼─────────┼────┼──────────┤
│ 14.│蔡金良│梁 志 豪  │梁志豪│98年10月│邱仁杰於上開時間，│00000000│蔡金良、魏育豊、劉勝│
│起訴│魏育豊│0000000000│      │3 日15時│以00-00000000 號公│02號通訊│笛、梁志豪共同販賣第│
│書附│劉勝笛│          │      │20分許至│共電話撥打梁志豪持│監察譯文│一級毒品，蔡金良、魏│
│表一│梁志豪│          │      │15時23分│用之門號0000000000│（98年聲│育豊、劉勝笛，均累犯│
│編號│      │          │      │許      │號，以「港號ㄟ1 組│監續第84│，蔡金良處有期徒刑拾│
│39  │      │          │      │        │、台號ㄟ1 組」為代│7號卷第1│伍年貳月、魏育豊處有│
│    │      │          │      │        │號，欲向梁志豪購買│76頁）  │期徒刑柒年拾月、劉勝│
│    │      │          │      │        │價量一萬八千元之海│        │笛處有期徒刑柒年捌月│
│    │      │          │      │        │洛因一錢及價量六千│        │、梁志豪處有期徒刑柒│
│    │      │          │      │        │元之甲基安非他命一│        │年陸月，扣案如附表二│
│    │      │          │      │        │錢，因梁志豪告知甲│        │編號第7至10、12至14 │
│    │      │          │      │        │基安非他命缺貨，邱│        │、17至27、33、34、36│
│    │      │          │      │        │仁杰即與梁志豪約定│        │、37號所示之物均沒收│
│    │      │          │      │        │購買上開價量之海洛│        │之，未扣案之門號0926│
│    │      │          │      │        │因，由梁志豪將上開│        │542502號（含SIM卡1張│
│    │      │          │      │        │價量之海洛因攜至臺│        │、行動電話序號為3541│
│    │      │          │      │        │中市○○路、旅順路│        │00000000000號）行動 │
│    │      │          │      │        │上OK便利商店前與邱│        │電話壹支沒收之，如全│
│    │      │          │      │        │仁杰完成交易。    │        │部或一部不能沒收時，│
│    │      │          │      │        │                  │        │連帶追徵其價額，未扣│
│    │      │          │      │        │                  │        │案之販賣第一級毒品所│
│    │      │          │      │        │                  │        │得新臺幣壹萬捌仟元連│
│    │      │          │      │        │                  │        │帶沒收之，如一部或全│
│    │      │          │      │        │                  │        │部不能沒收時，以其等│
│    │      │          │      │        │                  │        │財產連帶抵償之。    │
├──┼───┼─────┼───┼────┼─────────┼────┼──────────┤
│ 15.│蔡金良│梁 志 豪  │梁志豪│98年10月│邱仁杰於上開時間，│00000000│蔡金良、魏育豊、劉勝│
│起訴│魏育豊│0000000000│      │4 日19時│以00-00000000 號公│02號通訊│笛、梁志豪共同販賣第│
│書附│劉勝笛│          │      │47分許  │共電話撥打梁志豪持│監察譯文│一級毒品，蔡金良、魏│
│表一│梁志豪│          │      │        │用之門號0000000000│（98年聲│育豊、劉勝笛，均累犯│
│編號│      │          │      │        │號，以「港號ㄟ1 組│監續第84│，蔡金良處有期徒刑拾│
│42  │      │          │      │        │」為代號，與梁志豪│7號卷第1│伍年貳月、魏育豊處有│
│    │      │          │      │        │約定購買價量一萬八│77頁）  │期徒刑柒年拾月、劉勝│
│    │      │          │      │        │千元之海洛因一錢，│        │笛處有期徒刑柒年捌月│
│    │      │          │      │        │由梁志豪將上開價量│        │、梁志豪處有期徒刑柒│
│    │      │          │      │        │之海洛因攜至臺中市│        │年陸月，扣案如附表二│
│    │      │          │      │        │綏遠路、旅順路上OK│        │編號第7至10、12至14 │
│    │      │          │      │        │便利商店前與邱仁杰│        │、17至27、33、34、36│
│    │      │          │      │        │完成交易。        │        │、37號所示之物均沒收│
│    │      │          │      │        │                  │        │之，未扣案之門號0926│
│    │      │          │      │        │                  │        │542502號（含SIM卡1張│
│    │      │          │      │        │                  │        │、行動電話序號為3541│
│    │      │          │      │        │                  │        │00000000000號）行動 │
│    │      │          │      │        │                  │        │電話壹支沒收之，如全│
│    │      │          │      │        │                  │        │部或一部不能沒收時，│
│    │      │          │      │        │                  │        │連帶追徵其價額，未扣│
│    │      │          │      │        │                  │        │案之販賣第一級毒品所│
│    │      │          │      │        │                  │        │得新臺幣壹萬捌仟元連│
│    │      │          │      │        │                  │        │帶沒收之，如一部或全│
│    │      │          │      │        │                  │        │部不能沒收時，以其等│
│    │      │          │      │        │                  │        │財產連帶抵償之。    │
├──┼───┼─────┼───┼────┼─────────┼────┼──────────┤
│ 16.│蔡金良│梁 志 豪  │梁志豪│98年10月│邱仁杰於上開時間，│00000000│蔡金良、魏育豊、劉勝│
│起訴│魏育豊│0000000000│      │5日14時 │以00-00000000 號公│02號通訊│笛、梁志豪共同販賣第│
│書附│劉勝笛│          │      │30分許  │共電話撥打梁志豪持│監察譯文│一級毒品，蔡金良、魏│
│表一│梁志豪│          │      │        │用之門號0000000000│（98年聲│育豊、劉勝笛，均累犯│
│編號│      │          │      │        │號，以「港號1 組、│監續第84│，蔡金良處有期徒刑拾│
│45  │      │          │      │        │台號2 組」為代號，│7號卷第1│伍年貳月、魏育豊處有│
│    │      │          │      │        │與梁志豪約定購買價│77頁）  │期徒刑柒年拾月、劉勝│
│    │      │          │      │        │量一萬八千元之海洛│        │笛處有期徒刑柒年捌月│
│    │      │          │      │        │因一錢、價量一錢六│        │、梁志豪處有期徒刑柒│
│    │      │          │      │        │千元之甲基安非他命│        │年陸月，扣案如附表二│
│    │      │          │      │        │共二錢（合計一萬二│        │編號第7至10、12至14 │
│    │      │          │      │        │千元），由梁志豪將│        │、16至27、33、34、36│
│    │      │          │      │        │上開價量之海洛因、│        │、37號所示之物均沒收│
│    │      │          │      │        │甲基安非他命攜至臺│        │之，未扣案之門號0926│
│    │      │          │      │        │中市○○路、旅順路│        │542502號（含SIM卡1張│
│    │      │          │      │        │上OK便利商店前與邱│        │、行動電話序號為3541│
│    │      │          │      │        │仁杰完成交易。    │        │00000000000號）行動 │
│    │      │          │      │        │                  │        │電話壹支沒收之，如全│
│    │      │          │      │        │                  │        │部或一部不能沒收時，│
│    │      │          │      │        │                  │        │連帶追徵其價額，未扣│
│    │      │          │      │        │                  │        │案之販賣第一級毒品所│
│    │      │          │      │        │                  │        │得新臺幣壹萬捌仟元、│
│    │      │          │      │        │                  │        │販賣第二級毒品所得新│
│    │      │          │      │        │                  │        │臺幣壹萬貳仟元均連帶│
│    │      │          │      │        │                  │        │沒收之，如一部或全部│
│    │      │          │      │        │                  │        │不能沒收時，以其等財│
│    │      │          │      │        │                  │        │產連帶抵償之。      │
├──┼───┼─────┼───┼────┼─────────┼────┼──────────┤
│ 17.│蔡金良│梁 志 豪  │梁志豪│98年10月│邱仁杰於上開時間，│00000000│蔡金良、魏育豊、劉勝│
│起訴│魏育豊│0000000000│      │5日18時 │以00-00000000 號公│02號通訊│笛、梁志豪共同販賣第│
│書附│劉勝笛│          │      │42分許  │共電話撥打梁志豪持│監察譯文│一級毒品，蔡金良、魏│
│表一│梁志豪│          │      │        │用之門號0000000000│（98年聲│育豊、劉勝笛，均累犯│
│編號│      │          │      │        │號，以「港號1 組」│監續第84│，蔡金良處有期徒刑拾│
│49  │      │          │      │        │為代號，與梁志豪約│7號卷第1│伍年貳月、魏育豊處有│
│    │      │          │      │        │定購買價量一萬八千│77頁）  │期徒刑柒年拾月、劉勝│
│    │      │          │      │        │元之海洛因一錢，由│        │笛處有期徒刑柒年捌月│
│    │      │          │      │        │梁志豪將上開價量之│        │、梁志豪處有期徒刑柒│
│    │      │          │      │        │海洛因攜至臺中市綏│        │年陸月，扣案如附表二│
│    │      │          │      │        │遠路、旅順路上OK便│        │編號第7至10、12至14 │
│    │      │          │      │        │利商店前與邱仁杰完│        │、16至27、33、34、36│
│    │      │          │      │        │成交易。          │        │、37號所示之物均沒收│
│    │      │          │      │        │                  │        │之，未扣案之門號0926│
│    │      │          │      │        │                  │        │542502號（含SIM卡1張│
│    │      │          │      │        │                  │        │、行動電話序號為3541│
│    │      │          │      │        │                  │        │00000000000號）行動 │
│    │      │          │      │        │                  │        │電話壹支沒收之，如全│
│    │      │          │      │        │                  │        │部或一部不能沒收時，│
│    │      │          │      │        │                  │        │連帶追徵其價額，未扣│
│    │      │          │      │        │                  │        │案之販賣第一級毒品所│
│    │      │          │      │        │                  │        │得新臺幣壹萬捌仟元連│
│    │      │          │      │        │                  │        │帶沒收之，如一部或全│
│    │      │          │      │        │                  │        │部不能沒收時，以其等│
│    │      │          │      │        │                  │        │財產連帶抵償之。    │
├──┼───┼─────┼───┼────┼─────────┼────┼──────────┤
│ 18.│蔡金良│梁 志 豪  │梁志豪│98年10月│邱仁杰於上開時間，│00000000│蔡金良、魏育豊、劉勝│
│起訴│魏育豊│0000000000│      │5日23時7│以00-00000000 號公│02號通訊│笛、梁志豪共同販賣第│
│書附│劉勝笛│          │      │分許    │共電話撥打梁志豪持│監察譯文│一級毒品，蔡金良、魏│
│表一│梁志豪│          │      │        │用之門號0000000000│（98年聲│育豊、劉勝笛，均累犯│
│編號│      │          │      │        │號，以「港號1組」 │監續第84│，蔡金良處有期徒刑拾│
│50  │      │          │      │        │為代號，與梁志豪約│7號卷第1│伍年貳月、魏育豊處有│
│    │      │          │      │        │定購買價量一萬八千│78頁）  │期徒刑柒年拾月、劉勝│
│    │      │          │      │        │元之海洛因一錢，由│        │笛處有期徒刑柒年捌月│
│    │      │          │      │        │梁志豪將上開價量之│        │、梁志豪處有期徒刑柒│
│    │      │          │      │        │海洛因攜至臺中市綏│        │年陸月，扣案如附表二│
│    │      │          │      │        │遠路、旅順路上OK便│        │編號第7至10、12至14 │
│    │      │          │      │        │利商店前與邱仁杰完│        │、16至27、33、34、36│
│    │      │          │      │        │成交易。          │        │、37號所示之物均沒收│
│    │      │          │      │        │                  │        │之，未扣案之門號0926│
│    │      │          │      │        │                  │        │542502號（含SIM卡1張│
│    │      │          │      │        │                  │        │、行動電話序號為3541│
│    │      │          │      │        │                  │        │00000000000號）行動 │
│    │      │          │      │        │                  │        │電話壹支沒收之，如全│
│    │      │          │      │        │                  │        │部或一部不能沒收時，│
│    │      │          │      │        │                  │        │連帶追徵其價額，未扣│
│    │      │          │      │        │                  │        │案之販賣第一級毒品所│
│    │      │          │      │        │                  │        │得新臺幣壹萬捌仟元連│
│    │      │          │      │        │                  │        │帶沒收之，如一部或全│
│    │      │          │      │        │                  │        │部不能沒收時，以其等│
│    │      │          │      │        │                  │        │財產連帶抵償之。    │
├──┼───┼─────┼───┼────┼─────────┼────┼──────────┤
│ 19.│蔡金良│梁 志 豪  │梁志豪│98年10月│邱仁杰於上開時間，│00000000│蔡金良、魏育豊、劉勝│
│起訴│魏育豊│0000000000│      │6日下午 │以00-00000000 號公│02號通訊│笛、梁志豪共同販賣第│
│書附│劉勝笛│          │      │12時04分│共電話撥打梁志豪持│監察譯文│一級毒品，蔡金良、魏│
│表一│梁志豪│          │      │許      │用之門號0000000000│（98年聲│育豊、劉勝笛，均累犯│
│編號│      │          │      │        │號，以「港號1 組」│監續第84│，蔡金良處有期徒刑拾│
│54  │      │          │      │        │為代號，與梁志豪約│7號卷第1│伍年貳月、魏育豊處有│
│    │      │          │      │        │定購買價量一萬八千│78頁）  │期徒刑柒年拾月、劉勝│
│    │      │          │      │        │元之海洛因一錢，由│        │笛處有期徒刑柒年捌月│
│    │      │          │      │        │梁志豪將上開價量之│        │、梁志豪處有期徒刑柒│
│    │      │          │      │        │海洛因攜至臺中市綏│        │年陸月，扣案如附表二│
│    │      │          │      │        │遠路、旅順路上OK便│        │編號第7至10、12至14 │
│    │      │          │      │        │利商店前與邱仁杰完│        │、16至27、33、34、36│
│    │      │          │      │        │成交易。          │        │、37號所示之物均沒收│
│    │      │          │      │        │                  │        │之，未扣案之門號0926│
│    │      │          │      │        │                  │        │542502號（含SIM卡1張│
│    │      │          │      │        │                  │        │、行動電話序號為3541│
│    │      │          │      │        │                  │        │00000000000號）行動 │
│    │      │          │      │        │                  │        │電話壹支沒收之，如全│
│    │      │          │      │        │                  │        │部或一部不能沒收時，│
│    │      │          │      │        │                  │        │連帶追徵其價額，未扣│
│    │      │          │      │        │                  │        │案之販賣第一級毒品所│
│    │      │          │      │        │                  │        │得新臺幣壹萬捌仟元連│
│    │      │          │      │        │                  │        │帶沒收之，如一部或全│
│    │      │          │      │        │                  │        │部不能沒收時，以其等│
│    │      │          │      │        │                  │        │財產連帶抵償之。    │
├──┼───┼─────┼───┼────┼─────────┼────┼──────────┤
│ 20.│蔡金良│梁 志 豪  │梁志豪│98年10月│邱仁杰於上開時間，│00000000│蔡金良、魏育豊、劉勝│
│起訴│魏育豊│0000000000│      │7日9時28│以00-00000000 號公│02號通訊│笛、梁志豪共同販賣第│
│書附│劉勝笛│          │      │分許    │共電話撥打梁志豪持│監察譯文│一級毒品，蔡金良、魏│
│表一│梁志豪│          │      │        │用之門號0000000000│（98年聲│育豊、劉勝笛，均累犯│
│編號│      │          │      │        │號，以「港號2 組」│監續第84│，蔡金良處有期徒刑拾│
│55  │      │          │      │        │為代號，雙方約定購│7號卷第1│伍年貳月、魏育豊處有│
│    │      │          │      │        │買價量每錢一萬八千│78頁）  │期徒刑柒年拾月、劉勝│
│    │      │          │      │        │元之海洛因共二錢，│        │笛處有期徒刑柒年捌月│
│    │      │          │      │        │合計三萬六千元，由│        │、梁志豪處有期徒刑柒│
│    │      │          │      │        │梁志豪將上開價量之│        │年陸月，扣案如附表二│
│    │      │          │      │        │海洛因攜至臺中市綏│        │編號第7至10、12至14 │
│    │      │          │      │        │遠路、旅順路上OK便│        │、16至27、33至37號所│
│    │      │          │      │        │利商店前與邱仁杰完│        │示之物均沒收之，未扣│
│    │      │          │      │        │成交易。          │        │案之門號0000000000號│
│    │      │          │      │        │                  │        │（含SIM卡1張、行動電│
│    │      │          │      │        │                  │        │話序號為350000000000│
│    │      │          │      │        │                  │        │320號）行動電話壹支 │
│    │      │          │      │        │                  │        │沒收之，如全部或一部│
│    │      │          │      │        │                  │        │不能沒收時，連帶追徵│
│    │      │          │      │        │                  │        │其價額，未扣案之販賣│
│    │      │          │      │        │                  │        │第一級毒品所得新臺幣│
│    │      │          │      │        │                  │        │萬陸仟元連帶沒收之│
│    │      │          │      │        │                  │        │，如一部或全部不能沒│
│    │      │          │      │        │                  │        │收時，以其等財產連帶│
│    │      │          │      │        │                  │        │抵償之。            │
├──┼───┼─────┼───┼────┼─────────┼────┼──────────┤
│ 21.│蔡金良│劉 勝 笛  │梁志豪│98年10月│邱仁杰於上開期間，│00000000│蔡金良、魏育豊、劉勝│
│起訴│魏育豊│0000000000│      │9日21時 │分別以00-00000000 │02號通訊│笛、梁志豪共同販賣第│
│書附│劉勝笛│          │      │32分許、│、00000000號公共電│監察譯文│一級毒品，蔡金良、魏│
│表一│梁志豪│          │      │22時5分 │話撥打劉勝笛持用之│（98年聲│育豊、劉勝笛，均累犯│
│編號│      │          │      │許至22時│門號0000000000號，│監續第84│，蔡金良處有期徒刑拾│
│57  │      │          │      │15分許  │以「港號1 組」為代│7號卷第1│伍年貳月、魏育豊處有│
│    │      │          │      │        │號，與劉勝笛約定購│79頁）  │期徒刑柒年拾月、劉勝│
│    │      │          │      │        │買價量一萬八千元之│        │笛處有期徒刑柒年捌月│
│    │      │          │      │        │海洛因一錢，由梁志│        │、梁志豪處有期徒刑柒│
│    │      │          │      │        │豪將上開價量之海洛│        │年陸月，扣案如附表二│
│    │      │          │      │        │因攜至臺中市○○路│        │編號第7至10、12至14 │
│    │      │          │      │        │、大雅路上之合作金│        │、16至27、33至37號所│
│    │      │          │      │        │庫前與邱仁杰完成交│        │示之物均沒收之，未扣│
│    │      │          │      │        │易。              │        │案之門號0000000000號│
│    │      │          │      │        │                  │        │（含SIM卡1張、行動電│
│    │      │          │      │        │                  │        │話序號為350000000000│
│    │      │          │      │        │                  │        │320號）行動電話壹支 │
│    │      │          │      │        │                  │        │沒收之，如全部或一部│
│    │      │          │      │        │                  │        │不能沒收時，連帶追徵│
│    │      │          │      │        │                  │        │其價額，未扣案之販賣│
│    │      │          │      │        │                  │        │第一級毒品所得新臺幣│
│    │      │          │      │        │                  │        │壹萬捌仟元連帶沒收之│
│    │      │          │      │        │                  │        │，如一部或全部不能沒│
│    │      │          │      │        │                  │        │收時，以其等財產連帶│
│    │      │          │      │        │                  │        │抵償之。            │
├──┼───┼─────┼───┼────┼─────────┼────┼──────────┤
│ 22.│蔡金良│劉 勝 笛  │梁志豪│98年10月│邱仁杰於上開時間，│00000000│蔡金良、魏育豊、劉勝│
│起訴│魏育豊│0000000000│      │10日16時│以00-00000000 號公│02號通訊│笛、梁志豪共同販賣第│
│書附│劉勝笛│          │      │12分許  │共電話撥打劉勝笛持│監察譯文│一級毒品，蔡金良、魏│
│表一│梁志豪│          │      │        │用之門號0000000000│（98年聲│育豊、劉勝笛，均累犯│
│編號│      │          │      │        │號，以「港號1 組」│監續第84│，蔡金良處有期徒刑拾│
│59  │      │          │      │        │為代號，與劉勝笛約│7號卷第1│伍年貳月、魏育豊處有│
│    │      │          │      │        │定購買價量一萬八千│80頁）  │期徒刑柒年拾月、劉勝│
│    │      │          │      │        │元之海洛因一錢，由│        │笛處有期徒刑柒年捌月│
│    │      │          │      │        │梁志豪將上開價量之│        │、梁志豪處有期徒刑柒│
│    │      │          │      │        │海洛因攜至臺中市中│        │年陸月，扣案如附表二│
│    │      │          │      │        │清路、大雅路上之合│        │編號第7至10、12至14 │
│    │      │          │      │        │作金庫前與邱仁杰完│        │、16至27、33至37 號 │
│    │      │          │      │        │成交易。          │        │所示之物均沒收之，未│
│    │      │          │      │        │                  │        │扣案之門號0000000000│
│    │      │          │      │        │                  │        │號（含SIM卡1張、行動│
│    │      │          │      │        │                  │        │電話序號為0000000000│
│    │      │          │      │        │                  │        │78320號）行動電話壹 │
│    │      │          │      │        │                  │        │支沒收之，如全部或一│
│    │      │          │      │        │                  │        │部不能沒收時，連帶追│
│    │      │          │      │        │                  │        │徵其價額，未扣案之販│
│    │      │          │      │        │                  │        │賣第一級毒品所得新臺│
│    │      │          │      │        │                  │        │幣壹萬捌仟元連帶沒收│
│    │      │          │      │        │                  │        │之，如一部或全部不能│
│    │      │          │      │        │                  │        │沒收時，以其等財產連│
│    │      │          │      │        │                  │        │帶抵償之。          │
├──┼───┼─────┼───┼────┼─────────┼────┼──────────┤
│ 23.│蔡金良│劉 勝 笛  │梁志豪│98年10月│邱仁杰於上開時間，│00000000│蔡金良、魏育豊、劉勝│
│起訴│魏育豊│0000000000│      │14日14時│以00-00000000 號公│02號通訊│笛、梁志豪共同販賣第│
│書附│劉勝笛│          │      │17分許  │共電話撥打劉勝笛持│監察譯文│一級毒品，蔡金良、魏│
│表一│梁志豪│          │      │        │用之門號0000000000│（98年聲│育豊、劉勝笛，均累犯│
│編號│      │          │      │        │號，以「港號ㄟ1組 │監續第84│，蔡金良處有期徒刑拾│
│67  │      │          │      │        │」為代號，與劉勝笛│7號卷第1│伍年貳月、魏育豊處有│
│    │      │          │      │        │約定購買價量一萬八│81至182 │期徒刑柒年拾月、劉勝│
│    │      │          │      │        │千元之海洛因一錢，│頁）    │笛處有期徒刑柒年捌月│
│    │      │          │      │        │由梁志豪將上開價量│        │、梁志豪處有期徒刑柒│
│    │      │          │      │        │之海洛因攜至臺中市│        │年陸月，扣案如附表二│
│    │      │          │      │        │中清路、大雅路上之│        │編號第7至10、12至14 │
│    │      │          │      │        │合作金庫前與邱仁杰│        │、16至27、33至37號所│
│    │      │          │      │        │完成交易。        │        │示之物均沒收之，未扣│
│    │      │          │      │        │                  │        │案之門號0000000000號│
│    │      │          │      │        │                  │        │（含SIM卡1張、行動電│
│    │      │          │      │        │                  │        │話序號為350000000000│
│    │      │          │      │        │                  │        │320號）行動電話壹支 │
│    │      │          │      │        │                  │        │沒收之，如全部或一部│
│    │      │          │      │        │                  │        │不能沒收時，連帶追徵│
│    │      │          │      │        │                  │        │其價額，未扣案之販賣│
│    │      │          │      │        │                  │        │第一級毒品所得新臺幣│
│    │      │          │      │        │                  │        │壹萬捌仟元連帶沒收之│
│    │      │          │      │        │                  │        │，如一部或全部不能沒│
│    │      │          │      │        │                  │        │收時，以其等財產連帶│
│    │      │          │      │        │                  │        │抵償之。            │
├──┼───┼─────┼───┼────┼─────────┼────┼──────────┤
│ 24.│蔡金良│劉 勝 笛  │梁志豪│98年10月│邱仁杰於上開時間，│00000000│蔡金良、魏育豊、劉勝│
│起訴│魏育豊│0000000000│      │14日19時│以00-00000000 號公│02號通訊│笛、梁志豪共同販賣第│
│書附│劉勝笛│          │      │33分    │共電話撥打劉勝笛持│監察譯文│一級毒品，蔡金良、魏│
│表一│梁志豪│          │      │        │用之門號0000000000│（98年聲│育豊、劉勝笛，均累犯│
│編號│      │          │      │        │號，以「港號ㄟ5 組│監續第84│，蔡金良處有期徒刑拾│
│68  │      │          │      │        │、金庫那吼」為代號│7號卷第1│伍年貳月、魏育豊處有│
│    │      │          │      │        │，與劉勝笛約定購買│82頁）  │期徒刑柒年拾月、劉勝│
│    │      │          │      │        │價量共五錢、合計八│        │笛處有期徒刑柒年捌月│
│    │      │          │      │        │萬五千元之海洛因（│        │、梁志豪處有期徒刑柒│
│    │      │          │      │        │證人邱仁杰證稱係購│        │年陸月，扣案如附表二│
│    │      │          │      │        │買價量八萬五千元至│        │編號第7至10、12至14 │
│    │      │          │      │        │九萬元之海洛因，依│        │、16至27、33至37號所│
│    │      │          │      │        │對最有利被告之原則│        │示之物均沒收之，未扣│
│    │      │          │      │        │，認定係購買價量八│        │案之門號0000000000號│
│    │      │          │      │        │萬五千元之海洛因，│        │（含SIM卡1張、行動電│
│    │      │          │      │        │其中已扣得販毒所得│        │話序號為350000000000│
│    │      │          │      │        │一萬三千元），由梁│        │320號）行動電話壹支 │
│    │      │          │      │        │志豪將上開價量之海│        │沒收之，如全部或一部│
│    │      │          │      │        │洛因攜至臺中市中清│        │不能沒收時，連帶追徵│
│    │      │          │      │        │路、大雅路上之合作│        │其價額，扣案之販賣第│
│    │      │          │      │        │金庫前與邱仁杰完成│        │一級毒品所得新臺幣壹│
│    │      │          │      │        │交易。            │        │萬仟元沒收，未扣案│
│    │      │          │      │        │                  │        │之販賣第一級毒品所得│
│    │      │          │      │        │                  │        │新臺幣柒萬貳仟元連帶│
│    │      │          │      │        │                  │        │沒收之，如一部或全部│
│    │      │          │      │        │                  │        │不能沒收時，以其等財│
│    │      │          │      │        │                  │        │產連帶抵償之。      │
├──┼───┼─────┼───┼────┼─────────┼────┼──────────┤
│ 25.│蔡金良│劉 勝 笛  │梁志豪│98年10月│邱仁杰於上開時間，│00000000│蔡金良、魏育豊、劉勝│
│起訴│魏育豊│0000000000│      │14日21時│以00-00000000 號公│02號通訊│笛、梁志豪共同販賣第│
│書附│劉勝笛│          │      │24分許  │共電話撥打劉勝笛持│監察譯文│一級毒品，蔡金良、魏│
│表一│梁志豪│          │      │        │用之門號0000000000│（98年聲│育豊、劉勝笛，均累犯│
│編號│      │          │      │        │號，以「港號ㄟ2 組│監續第84│，蔡金良處有期徒刑拾│
│69  │      │          │      │        │」為代號，與劉勝笛│7號卷第1│伍年貳月、魏育豊處有│
│    │      │          │      │        │約定購買價量每錢一│82頁）  │期徒刑柒年拾月、劉勝│
│    │      │          │      │        │萬八千元之海洛因共│        │笛處有期徒刑柒年捌月│
│    │      │          │      │        │二錢，合計三萬六千│        │、梁志豪處有期徒刑柒│
│    │      │          │      │        │元（已扣案），由梁│        │年陸月，扣案如附表二│
│    │      │          │      │        │志豪將上開價量之海│        │編號第7至10、12至14 │
│    │      │          │      │        │洛因攜至臺中市中清│        │、16至27、33至37號所│
│    │      │          │      │        │路、大雅路上之合作│        │示之物均沒收之，未扣│
│    │      │          │      │        │金庫前與邱仁杰完成│        │案之門號0000000000號│
│    │      │          │      │        │交易。            │        │（含SIM卡1張、行動電│
│    │      │          │      │        │                  │        │話序號為350000000000│
│    │      │          │      │        │                  │        │320號）行動電話壹支 │
│    │      │          │      │        │                  │        │沒收之，如全部或一部│
│    │      │          │      │        │                  │        │不能沒收時，連帶追徵│
│    │      │          │      │        │                  │        │其價額，扣案之販賣第│
│    │      │          │      │        │                  │        │一級毒品所得新臺幣│
│    │      │          │      │        │                  │        │萬陸仟元連帶沒收之。│
├──┼───┼─────┼───┼────┼─────────┼────┼──────────┤
│ 26.│蔡金良│劉 勝 笛  │梁志豪│98年10月│邱仁杰於上開時間，│00000000│蔡金良、魏育豊、劉勝│
│起訴│魏育豊│0000000000│      │16日12時│以00-00000000 號公│02號通訊│笛、梁志豪共同販賣第│
│書附│劉勝笛│          │      │17分許  │共電話撥打劉勝笛持│監察譯文│一級毒品，蔡金良、魏│
│表一│梁志豪│          │      │        │用之門號0000000000│（98年聲│育豊、劉勝笛，均累犯│
│編號│      │          │      │        │號，以「港號1 組、│監續第84│，蔡金良處有期徒刑拾│
│71  │      │          │      │        │金庫那嗎」等為代號│7號卷第1│伍年貳月、魏育豊處有│
│    │      │          │      │        │，與劉勝笛約定購買│82頁）  │期徒刑柒年拾月、劉勝│
│    │      │          │      │        │價量一萬八千元之海│        │笛處有期徒刑柒年捌月│
│    │      │          │      │        │洛因一錢，由梁志豪│        │、梁志豪處有期徒刑柒│
│    │      │          │      │        │將上開價量之海洛因│        │年陸月，扣案如附表二│
│    │      │          │      │        │攜至臺中市○○路、│        │編號第7至14、16至27 │
│    │      │          │      │        │大雅路上之合作金庫│        │、33至37號所示之物均│
│    │      │          │      │        │前交予邱仁杰，而邱│        │沒收之，未扣案之門號│
│    │      │          │      │        │仁杰因錢不夠，僅給│        │0000000000號（含SIM │
│    │      │          │      │        │付二千元（已扣案）│        │卡1張、行動電話序號 │
│    │      │          │      │        │，尚欠一萬六千元。│        │為000000000000000號 │
│    │      │          │      │        │                  │        │）行動電話壹支沒收之│
│    │      │          │      │        │                  │        │，如全部或一部不能沒│
│    │      │          │      │        │                  │        │收時，連帶追徵其價額│
│    │      │          │      │        │                  │        │，扣案之販賣第一級毒│
│    │      │          │      │        │                  │        │品所得新臺幣貳仟元連│
│    │      │          │      │        │                  │        │帶沒收之。          │
├──┼───┼─────┼───┼────┼─────────┼────┼──────────┤
│ 27.│蔡金良│劉 勝 笛  │梁志豪│98年10月│邱仁杰於上開時間，│00000000│蔡金良、魏育豊、劉勝│
│起訴│魏育豊│0000000000│      │16日20時│以00-00000000 號公│02號通訊│笛、梁志豪共同販賣第│
│書附│劉勝笛│          │      │7分許   │共電話撥打劉勝笛持│監察譯文│一級毒品，蔡金良、魏│
│表一│梁志豪│          │      │        │用之門號0000000000│（98年聲│育豊、劉勝笛，均累犯│
│編號│      │          │      │        │號，以「港號1 組、│監續第84│，蔡金良處有期徒刑拾│
│73  │      │          │      │        │金庫那嗎」等為代號│7號卷第1│伍年貳月、魏育豊處有│
│    │      │          │      │        │，與劉勝笛約定購買│83頁）  │期徒刑柒年拾月、劉勝│
│    │      │          │      │        │價量一萬八千元之海│        │笛處有期徒刑柒年捌月│
│    │      │          │      │        │洛因一錢，由梁志豪│        │、梁志豪處有期徒刑柒│
│    │      │          │      │        │將上開價量之海洛因│        │年陸月，扣案如附表二│
│    │      │          │      │        │攜至臺中市○○路、│        │編號第7至14、16至27 │
│    │      │          │      │        │大雅路上之合作金庫│        │、33至37號所示之物均│
│    │      │          │      │        │前交予邱仁杰，而邱│        │沒收之，未扣案之門號│
│    │      │          │      │        │仁杰因錢不夠，至今│        │0000000000號（含SIM │
│    │      │          │      │        │尚未付款。        │        │卡1張、行動電話序號 │
│    │      │          │      │        │                  │        │為000000000000000號 │
│    │      │          │      │        │                  │        │）行動電話壹支沒收之│
│    │      │          │      │        │                  │        │，如全部或一部不能沒│
│    │      │          │      │        │                  │        │收時，連帶追徵其價額│
│    │      │          │      │        │                  │        │。                  │
└──┴───┴─────┴───┴────┴─────────┴────┴──────────┘
┌───────────────────────────────────────────────┐
│附表一之4：購毒者 鄧錦池、綽號「死狗（又稱阿狗）」                                            │
│           購買第一級毒品海洛因共７次                                                         │
├──┬───┬─────┬───┬────┬─────────┬────┬──────────┤
│編號│共  犯│接聽電話者│運送者│聯絡交易│ 交  易  情  形   │監聽譯文│所犯罪名及所處宣告刑│
│    │      │          │      │時    間│                  │卷頁出處│                    │
├──┼───┼─────┼───┼────┼─────────┼────┼──────────┤
│ 1. │蔡金良│梁 志 豪  │梁志豪│98年9月 │鄧錦池於上開時間，│00000000│蔡金良、魏育豊、劉勝│
│起訴│魏育豊│0000000000│      │29日15時│以00-00000000號公 │02號通訊│笛、梁志豪共同販賣第│
│書附│劉勝笛│          │      │31分許  │共電話撥打梁志豪持│監察譯文│一級毒品，蔡金良、魏│
│表一│梁志豪│          │      │        │用之門號0000000000│（原審卷│育豊、劉勝笛，均累犯│
│編號│      │          │      │        │號電話，以「港號1 │二第207 │，蔡金良處有期徒刑拾│
│18  │      │          │      │        │組」為代號，與梁志│頁、98聲│伍年貳月、魏育豊處有│
│    │      │          │      │        │豪約定購買價量一萬│監續第84│期徒刑柒年拾月、劉勝│
│    │      │          │      │        │八千元之海洛因1錢 │7號卷第1│笛處有期徒刑柒年捌月│
│    │      │          │      │        │，由梁志豪將上開價│74頁）  │、梁志豪處有期徒刑柒│
│    │      │          │      │        │量之海洛因攜至臺中│        │年陸月，扣案如附表二│
│    │      │          │      │        │市○○路、綏遠路口│        │編號第7至10、12至14 │
│    │      │          │      │        │之OK便利商店前與鄧│        │、17至27、33、34、36│
│    │      │          │      │        │錦池完成交易。    │        │、37號所示之物均沒收│
│    │      │          │      │        │                  │        │之，未扣案之門號0926│
│    │      │          │      │        │                  │        │542502號（含SIM卡1張│
│    │      │          │      │        │                  │        │、行動電話序號為3541│
│    │      │          │      │        │                  │        │00000000000號）行動 │
│    │      │          │      │        │                  │        │電話壹支沒收之，如全│
│    │      │          │      │        │                  │        │部或一部不能沒收時，│
│    │      │          │      │        │                  │        │連帶追徵其價額，未扣│
│    │      │          │      │        │                  │        │案之販賣第一級毒品所│
│    │      │          │      │        │                  │        │得新臺幣壹萬捌仟元連│
│    │      │          │      │        │                  │        │帶沒收之，如一部或全│
│    │      │          │      │        │                  │        │部不能沒收時，以其等│
│    │      │          │      │        │                  │        │財產連帶抵償之。    │
├──┼───┼─────┼───┼────┼─────────┼────┼──────────┤
│ 2. │蔡金良│梁 志 豪  │梁志豪│98年10月│鄧錦池於上開時間，│00000000│蔡金良、魏育豊、劉勝│
│起訴│魏育豊│0000000000│      │1日19時 │以00-00000000 號公│02號通訊│笛、梁志豪共同販賣第│
│書附│劉勝笛│          │      │53分許  │共電話撥打梁志豪持│監察譯文│一級毒品，蔡金良、魏│
│表一│梁志豪│          │      │        │用之門號0000000000│（原審卷│育豊、劉勝笛，均累犯│
│編號│      │          │      │        │號電話，以「港號1 │二第207 │，蔡金良處有期徒刑拾│
│30  │      │          │      │        │組」為代號，與梁志│頁、98年│伍年貳月、魏育豊處有│
│    │      │          │      │        │豪約定購買價量1萬7│聲監續字│期徒刑柒年拾月、劉勝│
│    │      │          │      │        │千元之海洛因1 錢，│第847號 │笛處有期徒刑柒年捌月│
│    │      │          │      │        │由梁志豪將上開價量│卷第175 │、梁志豪處有期徒刑柒│
│    │      │          │      │        │之海洛因攜至臺中市│頁）    │年陸月，扣案如附表二│
│    │      │          │      │        │旅順路、綏遠路口之│        │編號第7至10、12至14 │
│    │      │          │      │        │OK 便利商店前與鄧 │        │、17至27、33、34、36│
│    │      │          │      │        │錦池完成交易。    │        │、37號所示之物均沒收│
│    │      │          │      │        │                  │        │之，未扣案之門號0926│
│    │      │          │      │        │                  │        │542502號（含SIM卡1張│
│    │      │          │      │        │                  │        │、行動電話序號為3541│
│    │      │          │      │        │                  │        │00000000000號）行動 │
│    │      │          │      │        │                  │        │電話壹支沒收之，如全│
│    │      │          │      │        │                  │        │部或一部不能沒收時，│
│    │      │          │      │        │                  │        │連帶追徵其價額，未扣│
│    │      │          │      │        │                  │        │案之販賣第一級毒品所│
│    │      │          │      │        │                  │        │得新臺幣壹萬柒仟元連│
│    │      │          │      │        │                  │        │帶沒收之，如一部或全│
│    │      │          │      │        │                  │        │部不能沒收時，以其等│
│    │      │          │      │        │                  │        │財產連帶抵償之。    │
├──┼───┼─────┼───┼────┼─────────┼────┼──────────┤
│ 3. │蔡金良│劉 勝 笛  │梁志豪│98年10月│鄧錦池於上開時間，│00000000│蔡金良、魏育豊、劉勝│
│起訴│魏育豊│0000000000│      │6日22時 │以00-00000000號公 │02號通訊│笛、梁志豪共同販賣第│
│書附│劉勝笛│          │      │22分許至│共電話撥打門號0926│監察譯文│一級毒品，蔡金良、魏│
│表一│梁志豪│          │      │22時36分│542502號電話，先由│（原審卷│育豊、劉勝笛，均累犯│
│編號│      │          │      │許      │1名年籍姓名不詳之 │二第207 │，蔡金良處有期徒刑拾│
│53  │      │          │      │        │人接聽，後改由劉勝│頁、98年│伍年貳月、魏育豊處有│
│    │      │          │      │        │笛接聽，鄧錦池與劉│聲監續字│期徒刑柒年拾月、劉勝│
│    │      │          │      │        │勝笛約定購買價量一│第847號 │笛處有期徒刑柒年捌月│
│    │      │          │      │        │萬七千元之海洛因1 │卷第178 │、梁志豪處有期徒刑柒│
│    │      │          │      │        │錢，由梁志豪將上開│頁）    │年陸月，扣案如附表二│
│    │      │          │      │        │價量之海洛因攜至臺│        │編號第7至14、16至27 │
│    │      │          │      │        │中市○○路、綏遠路│        │、33、34、36、37號所│
│    │      │          │      │        │口之OK便利商店前交│        │示之物均沒收之，未扣│
│    │      │          │      │        │予與鄧錦池，而鄧錦│        │案之門號0000000000號│
│    │      │          │      │        │池錢不夠，僅付四千│        │（含SIM卡1張、行動電│
│    │      │          │      │        │元，尚欠一萬三千元│        │話序號為350000000000│
│    │      │          │      │        │。                │        │320號）行動電話壹支 │
│    │      │          │      │        │                  │        │沒收之，如全部或一部│
│    │      │          │      │        │                  │        │不能沒收時，連帶追徵│
│    │      │          │      │        │                  │        │其價額，未扣案之販賣│
│    │      │          │      │        │                  │        │第一級毒品所得新臺幣│
│    │      │          │      │        │                  │        │肆仟元連帶沒收之，如│
│    │      │          │      │        │                  │        │一部或全部不能沒收時│
│    │      │          │      │        │                  │        │，以其等財產連帶抵償│
│    │      │          │      │        │                  │        │之。                │
├──┼───┼─────┼───┼────┼─────────┼────┼──────────┤
│ 4. │蔡金良│劉 勝 笛  │梁志豪│98年10月│鄧錦池於98年10月10│00000000│蔡金良、魏育豊、劉勝│
│起訴│魏育豊│0000000000│      │10日9時8│日9時8分許、10月11│02號通訊│笛、梁志豪共同販賣第│
│書附│劉勝笛│          │      │分許至10│日15時3 分許，以其│監察譯文│一級毒品，蔡金良、魏│
│表一│梁志豪│          │      │月11日13│持用之門號00000000│（原審卷│育豊、劉勝笛，均累犯│
│編號│      │          │      │時3分、 │46號撥打劉勝笛持用│二第207 │，蔡金良處有期徒刑拾│
│60  │      │          │      │13時38分│之門號0000000000號│頁、98年│伍年貳月、魏育豊處有│
│    │      │          │      │許      │電話，約定欲購買價│聲監續字│期徒刑柒年拾月、劉勝│
│    │      │          │      │        │量一萬八千元之海洛│第847號 │笛處有期徒刑柒年捌月│
│    │      │          │      │        │因一錢，因劉勝笛告│卷第179 │、梁志豪處有期徒刑柒│
│    │      │          │      │        │知鄧錦池使用公共電│至180頁 │年陸月，扣案如附表二│
│    │      │          │      │        │話聯絡，鄧錦池即於│）      │編號第7至14、16至27 │
│    │      │          │      │        │同年月11日13時38分│        │、33至37號所示之物均│
│    │      │          │      │        │許，改以00-0000000│        │沒收之，未扣案之門號│
│    │      │          │      │        │4 號公共電話撥打劉│        │0000000000號（含SIM │
│    │      │          │      │        │勝笛持用之上開電話│        │卡1張、行動電話序號 │
│    │      │          │      │        │，與劉勝笛約定交易│        │為000000000000000號 │
│    │      │          │      │        │地點為臺中市○○路│        │）行動電話壹支沒收之│
│    │      │          │      │        │上的阿水茶店（後來│        │，如全部或一部不能沒│
│    │      │          │      │        │改至文心路、興安路│        │收時，連帶追徵其價額│
│    │      │          │      │        │上之真鍋咖啡），並│        │，未扣案之販賣第一級│
│    │      │          │      │        │由梁志豪將上開價量│        │毒品所得新臺幣壹萬肆│
│    │      │          │      │        │之海洛因攜至臺中市│        │仟元連帶沒收之，如一│
│    │      │          │      │        │文心路、興安路上之│        │部或全部不能沒收時，│
│    │      │          │      │        │真鍋咖啡前與鄧錦池│        │以其等財產連帶抵償之│
│    │      │          │      │        │完成交易，但當日鄧│        │。                  │
│    │      │          │      │        │錦池因錢不夠，僅交│        │                    │
│    │      │          │      │        │付一萬四千元，尚欠│        │                    │
│    │      │          │      │        │四千元。          │        │                    │
├──┼───┼─────┼───┼────┼─────────┼────┼──────────┤
│ 5. │蔡金良│劉 勝 笛  │梁志豪│98年10月│鄧錦池於上開期間，│00000000│蔡金良、魏育豊、劉勝│
│起訴│魏育豊│0000000000│      │12日15時│以00-00000000、252│02號通訊│笛、梁志豪共同販賣第│
│書附│劉勝笛│          │      │許至15時│45604號公共電話， │監察譯文│一級毒品，蔡金良、魏│
│表一│梁志豪│          │      │17分許  │撥打劉勝笛持用之門│（原審卷│育豊、劉勝笛，均累犯│
│編號│      │          │      │        │號0000000000號，與│二第207 │，蔡金良處有期徒刑拾│
│63  │      │          │      │        │劉勝笛約定購買價量│頁、98年│伍年貳月、魏育豊處有│
│    │      │          │      │        │一萬四千元之海洛因│聲監續字│期徒刑柒年拾月、劉勝│
│    │      │          │      │        │一錢，並由梁志豪將│第847號 │笛處有期徒刑柒年捌月│
│    │      │          │      │        │上開價量之海洛因攜│卷第180 │、梁志豪處有期徒刑柒│
│    │      │          │      │        │至臺中市○○路、興│頁）    │年陸月，扣案如附表二│
│    │      │          │      │        │安路上之真鍋咖啡前│        │編號第7至14、16至27 │
│    │      │          │      │        │交予鄧錦池，但鄧錦│        │、33至37號所示之物均│
│    │      │          │      │        │池錢不夠，至今尚未│        │沒收之，未扣案之門號│
│    │      │          │      │        │付款。            │        │0000000000號（含SIM │
│    │      │          │      │        │                  │        │卡1張、行動電話序號 │
│    │      │          │      │        │                  │        │為000000000000000號 │
│    │      │          │      │        │                  │        │）行動電話壹支沒收之│
│    │      │          │      │        │                  │        │，如全部或一部不能沒│
│    │      │          │      │        │                  │        │收時，連帶追徵其價額│
│    │      │          │      │        │                  │        │。                  │
├──┼───┼─────┼───┼────┼─────────┼────┼──────────┤
│ 6. │蔡金良│劉 勝 笛  │梁志豪│98年10月│鄧錦池於上開時間，│00000000│蔡金良、魏育豊、劉勝│
│起訴│魏育豊│0000000000│      │16日12時│以00-00000000號公 │02號通訊│笛、梁志豪共同販賣第│
│書附│劉勝笛│          │      │46分許  │共電話，撥打劉勝笛│監察譯文│一級毒品，蔡金良、魏│
│表一│梁志豪│          │      │        │持用之門號00000000│（原審卷│育豊、劉勝笛，均累犯│
│編號│      │          │      │        │02號，以「港號1組 │二第207 │，蔡金良處有期徒刑拾│
│72  │      │          │      │        │」為代號，與劉勝笛│頁、98年│伍年貳月、魏育豊處有│
│    │      │          │      │        │約定購買價量約一萬│聲監續字│期徒刑柒年拾月、劉勝│
│    │      │          │      │        │二千元之海洛因一錢│第847號 │笛處有期徒刑柒年捌月│
│    │      │          │      │        │（證人鄧錦池證稱係│卷第182 │、梁志豪處有期徒刑柒│
│    │      │          │      │        │購買價量一萬二千元│頁）    │年陸月，扣案如附表二│
│    │      │          │      │        │至一萬八千元之海洛│        │編號第7至14、16至27 │
│    │      │          │      │        │因，依對最有利被告│        │、33至37號所示之物均│
│    │      │          │      │        │之原則，認定係購買│        │沒收之，未扣案之門號│
│    │      │          │      │        │價量一萬二千元之海│        │0000000000號（含SIM │
│    │      │          │      │        │洛因），由梁志豪將│        │卡1張、行動電話序號 │
│    │      │          │      │        │上開價量之海洛因攜│        │為000000000000000號 │
│    │      │          │      │        │至臺中市○○路、興│        │）行動電話壹支沒收之│
│    │      │          │      │        │安路上之真鍋咖啡前│        │，如全部或一部不能沒│
│    │      │          │      │        │交予鄧錦池，但鄧錦│        │收時，連帶追徵其價額│
│    │      │          │      │        │池錢不夠，至今尚未│        │。                  │
│    │      │          │      │        │付款。            │        │                    │
├──┼───┼─────┼───┼────┼─────────┼────┼──────────┤
│ 7. │蔡金良│劉 勝 笛  │梁志豪│98年10月│鄧錦池於上開時間，│00000000│蔡金良、魏育豊、劉勝│
│起訴│魏育豊│0000000000│      │21日11時│以00-00000000號公 │02號通訊│笛、梁志豪共同販賣第│
│書附│劉勝笛│          │      │45分許  │共電話，撥打劉勝笛│監察譯文│一級毒品，蔡金良、魏│
│表一│梁志豪│          │      │        │持用之門號00000000│（原審卷│育豊、劉勝笛，均累犯│
│編號│      │          │      │        │02號，以「港號2 組│二第207 │，蔡金良處有期徒刑拾│
│77  │      │          │      │        │、阿鍋那啦」等為代│頁、98年│伍年貳月、魏育豊處有│
│    │      │          │      │        │號，與劉勝笛約定購│聲監續字│期徒刑柒年拾月、劉勝│
│    │      │          │      │        │買價量三萬四千元之│第847號 │笛處有期徒刑柒年捌月│
│    │      │          │      │        │海洛因共二錢，並由│卷第185 │、梁志豪處有期徒刑柒│
│    │      │          │      │        │梁志豪將上開價量之│頁）    │年陸月，扣案如附表二│
│    │      │          │      │        │海洛因攜至臺中市文│        │編號第7至27、33至37 │
│    │      │          │      │        │心路、興安路上之真│        │號所示之物均沒收之，│
│    │      │          │      │        │鍋咖啡前交予鄧錦池│        │未扣案之門號00000000│
│    │      │          │      │        │，但鄧錦池錢不夠，│        │02 號（含SIM卡1張、 │
│    │      │          │      │        │至今尚未付款。    │        │行動電話序號為354183│
│    │      │          │      │        │                  │        │000000000號）行動電 │
│    │      │          │      │        │                  │        │話壹支沒收之，如全部│
│    │      │          │      │        │                  │        │或一部不能沒收時，連│
│    │      │          │      │        │                  │        │帶追徵其價額。      │
│    │      │          │      │        │                  │        │                    │
└──┴───┴─────┴───┴────┴─────────┴────┴──────────┘
┌───────────────────────────────────────────────┐
│附表一之5：購毒者 張送明、綽號「明哥」、「伸哥」                                              │
│◎魏育豊、梁志豪、劉勝笛部分另由99年度重訴字第738號審理，本件僅起訴蔡金良。                   │
├──┬───┬─────┬───┬────┬─────────┬────┬──────────┤
│編號│共  犯│接聽電話者│運送者│聯絡交易│ 交  易  情  形   │監聽譯文│所犯罪名及所處宣告刑│
│    │      │          │      │時    間│                  │卷頁出處│                    │
├──┼───┼─────┼───┼────┼─────────┼────┼──────────┤
│ 1. │蔡金良│梁 志 豪  │梁志豪│98年11月│張送明於上開日期20│00000000│蔡金良共同販賣第二級│
│起訴│魏育豊│0000000000│      │12日20時│時22分許，以其門號│46號通訊│毒品，累犯，處有期徒│
│書附│劉勝笛│（插置使用│      │22分許、│0000000000號撥打梁│監察譯文│刑年捌月，扣案如附│
│表三│梁志豪│於序號為  │      │20時24分│志豪持用之門號0925│（98年聲│表二編號第5、6、31、│
│編號│      │0000000000│      │許      │480746號，以「要1 │監續字第│32所示之物均沒收銷燬│
│3   │      │號行動電話│      │        │個工人」為代號，要│978 號第│之，扣案如附表二編號│
│    │      │上）      │      │        │梁志豪代為詢問劉勝│104 頁反│第7至29、33、35至39 │
│    │      │          │      │        │笛是否有甲基安非他│面、原審│所示之物均沒收之，未│
│    │      │          │      │        │命，張送明嗣於同日│監聽相關│扣案之序號為00000000│
│    │      │          │      │        │20時24分許，向梁志│卷第41頁│0000000號行動電話壹 │
│    │      │          │      │        │豪改稱要「10幾個工│反面）  │支沒收之，如全部或一│
│    │      │          │      │        │人」，即價量三萬元│        │部不能沒收時，與魏育│
│    │      │          │      │        │之甲基安非他命安非│        │豊、劉勝笛、梁志豪連│
│    │      │          │      │        │他命共10包（證人證│        │帶追徵其價額，未扣案│
│    │      │          │      │        │張送明稱係購買價量│        │之販賣第二級毒品所得│
│    │      │          │      │        │三萬餘元之甲基安非│        │新臺幣萬元與魏育豊│
│    │      │          │      │        │他命10包，依對最有│        │、劉勝笛、梁志豪連帶│
│    │      │          │      │        │利被告之原則，認定│        │沒收之，如一部或全部│
│    │      │          │      │        │係購買價量三萬元之│        │不能沒收時，以其等財│
│    │      │          │      │        │甲基安非他命10包）│        │產連帶抵償之。      │
│    │      │          │      │        │，由梁志豪將上開價│        │                    │
│    │      │          │      │        │量之甲基安非他命攜│        │                    │
│    │      │          │      │        │至臺中市○○路與進│        │                    │
│    │      │          │      │        │化路口附近之阿Q茶 │        │                    │
│    │      │          │      │        │坊與張送明完成交易│        │                    │
│    │      │          │      │        │。                │        │                    │
└──┴───┴─────┴───┴────┴─────────┴────┴──────────┘
┌───────────────────────────────────────────────┐
│附表一之6：購毒者 李明金（購買第一級毒品海洛因共２次）                                        │
├──┬───┬─────┬───┬────┬─────────┬────┬──────────┤
│編號│共  犯│接聽電話者│運送者│聯絡交易│ 交  易  情  形   │監聽譯文│所犯罪名及所處宣告刑│
│    │      │          │      │時    間│                  │卷頁出處│                    │
├──┼───┼─────┼───┼────┼─────────┼────┼──────────┤
│ 1. │蔡金良│蔡 金 良  │不  詳│98年7月 │蔡金良先後於上開時│00000000│蔡金良、魏育豊、劉勝│
│起訴│魏育豊│0000000000│      │15 日14 │間以其持用之門號09│79號通訊│笛、梁志豪共同販賣第│
│書附│劉勝笛│（插置使用│      │時04分許│00000000號撥打李明│監察譯文│一級毒品，蔡金良、魏│
│表三│梁志豪│於序號為35│      │、15時53│金持用之門號093403│（98年聲│育豊、劉勝笛，均累犯│
│編號│      │0000000000│      │分許    │9678號，告知李明金│監字第74│，蔡金良處有期徒刑拾│
│4   │      │140號行動 │      │        │有「好康的」，嗣後│2 號卷第│伍年貳月，魏育豊處有│
│    │      │電話上）  │      │        │李明金與蔡金良於電│74頁、卷│期徒刑柒年拾月，劉勝│
│    │      │          │      │        │話中約定購買價量5 │9.中分四│笛處有期徒刑柒年捌月│
│    │      │          │      │        │千元之海洛因，雙方│偵字第09│，梁志豪處有期徒刑柒│
│    │      │          │      │        │約定於臺中市○○路│00000000│年陸月，扣案如附表二│
│    │      │          │      │        │國宅大樓7-11便利商│3號卷第3│編號第7至10、12至14 │
│    │      │          │      │        │店前交易，並由姓名│0頁、卷 │、17至25、27、33、34│
│    │      │          │      │        │年籍不詳之成年男子│10.中分 │、36、37所示之物均沒│
│    │      │          │      │        │將上開海洛因攜至約│四偵字警│收之，未扣案之門號09│
│    │      │          │      │        │定地點交付予李明金│卷第47頁│00000000號（含SIM卡1│
│    │      │          │      │        │完成交易。        │、原審監│張、行動電話序號3519│
│    │      │          │      │        │                  │聽相關卷│00000000000號）行動 │
│    │      │          │      │        │                  │第35頁）│電話壹支沒收之，如全│
│    │      │          │      │        │                  │        │部或一部不能沒收時，│
│    │      │          │      │        │                  │        │連帶追徵其價額，未扣│
│    │      │          │      │        │                  │        │案之販賣第一級毒品所│
│    │      │          │      │        │                  │        │得伍仟元連帶沒收之，│
│    │      │          │      │        │                  │        │如全部或一部不能沒收│
│    │      │          │      │        │                  │        │時，以其等財產連帶抵│
│    │      │          │      │        │                  │        │償之。              │
├──┼───┼─────┼───┼────┼─────────┼────┼──────────┤
│ 2. │蔡金良│蔡 金 良  │不  詳│98年8 月│李明金於上開時間，│00000000│蔡金良、魏育豊、劉勝│
│起訴│魏育豊│0000000000│      │15日17時│以其持用之門號0934│79號通訊│笛、梁志豪共同販賣第│
│書附│劉勝笛│          │      │02分許  │039678號撥打蔡金良│監察譯文│一級毒品，蔡金良、魏│
│表三│梁志豪│          │      │        │持用之門號00000000│（98年聲│育豊、劉勝笛，均累犯│
│編號│      │          │      │        │79號，與蔡金良於電│監續字第│，蔡金良處有期徒刑拾│
│5   │      │          │      │        │話中約定購買價量5 │678 號卷│伍年貳月，魏育豊處有│
│    │      │          │      │        │千元之海洛因，雙方│第42頁反│期徒刑柒年拾月，劉勝│
│    │      │          │      │        │約定於臺中市○○路│面）、09│笛處有期徒刑柒年捌月│
│    │      │          │      │        │國宅大樓7-11便利商│00000000│，梁志豪處有期徒刑柒│
│    │      │          │      │        │店前交易，並由姓名│號通訊監│年陸月，扣案如附表二│
│    │      │          │      │        │年籍不詳之成年男子│察譯文（│編號第7至10、12至14 │
│    │      │          │      │        │將上開海洛因攜至約│卷9.中分│、17至27、33、34、36│
│    │      │          │      │        │定地點交付予李明金│四偵字第│、37所示之物均沒收之│
│    │      │          │      │        │完成交易。        │00000000│，未扣案之門號097243│
│    │      │          │      │        │                  │573號卷 │8079號（含SIM卡1張、│
│    │      │          │      │        │                  │第31頁、│行動電話序號為351941│
│    │      │          │      │        │                  │卷10.中 │000000000號）行動電 │
│    │      │          │      │        │                  │分四偵字│話壹支沒收之，如全部│
│    │      │          │      │        │                  │警卷第48│或一部不能沒收時，連│
│    │      │          │      │        │                  │頁、原審│帶追徵其價額，未扣案│
│    │      │          │      │        │                  │監聽相關│之販賣第一級毒品所得│
│    │      │          │      │        │                  │卷第37頁│新臺幣伍仟元連帶沒收│
│    │      │          │      │        │                  │）      │之，如一部或全部不能│
│    │      │          │      │        │                  │        │沒收時，以其等財產連│
│    │      │          │      │        │                  │        │帶抵償之。          │
└──┴───┴─────┴───┴────┴─────────┴────┴──────────┘
┌───────────────────────────────────────────────┐
│附表一之7：購毒者  鄧健廷（持用門號0000000000）                                               │
│                   魏敏吉                                                                     │
├──┬───┬─────┬───┬────┬─────────┬────┬──────────┤
│編號│販毒者│接聽電話者│運送者│聯絡購毒│ 交  易  情  形   │監聽譯文│所犯罪名及所處宣告刑│
│    │      │          │      │時    間│                  │卷頁出處│                    │
├──┼───┼─────┼───┼────┼─────────┼────┼──────────┤
│ 1. │蔡金良│蔡 金 良  │劉勝笛│98年11月│緣鄧建廷曾透過趙子│00000000│蔡金良、魏育豊、劉勝│
│起訴│魏育豊│（持用電話│      │19日15時│方之介紹，向蔡金良│36號通訊│笛、梁志豪、趙子方共│
│書附│劉勝笛│號碼不詳）│      │25分許、│所組販毒集團購買過│監察譯文│同販賣第一級毒品，蔡│
│表二│梁志豪│          │      │20時02分│第一級毒品海洛因，│（98年聲│金良、魏育豊、劉勝笛│
│編號│趙子方│          │      │許      │因此知悉趙子方可以│監續字第│，均累犯，蔡金良處有│
│1   │      │          │      │        │與蔡金良所屬之販毒│855 號卷│期徒刑拾伍年貳月、魏│
│    │      │          │      │        │集團聯絡交易毒品。│第109頁 │育豊處有期徒刑柒年拾│
│    │      │          │      │        │嗣於98年11月19日，│反面、卷│月、劉勝笛處有期徒刑│
│    │      │          │      │        │鄧建廷與友人魏敏吉│8.中縣警│柒年捌月、梁志豪處有│
│    │      │          │      │        │約定各出資一萬元，│刑大偵一│期徒刑柒年陸月，扣案│
│    │      │          │      │        │合計共二萬元以購買│字第9900│如附表二編號1至4、  │
│    │      │          │      │        │第一級毒品海洛因一│1128號卷│30所示之第一級毒品海│
│    │      │          │      │        │錢以朋分施用，並約│第47頁、│洛因均沒收銷燬之，扣│
│    │      │          │      │        │由鄧建廷負責聯繫交│卷13.99 │案之摩拖羅拉牌、C一 │
│    │      │          │      │        │易、出面收取毒品後│警聲搜字│三九型、銀色行動電話│
│    │      │          │      │        │，鄧建廷即依此協定│第1157號│（序號：000000000000│
│    │      │          │      │        │，於當日晚間8時2分│卷第16頁│859號）壹支、門號093│
│    │      │          │      │        │58秒許，以其所持用│、原審監│0000000號行動電話SIM│
│    │      │          │      │        │之門號0000000000號│察相關卷│卡壹張及如附表二編號│
│    │      │          │      │        │行動電話撥打趙子方│第19頁）│7至10、13至29、33至 │
│    │      │          │      │        │所有之門號00000000│        │38所示之物均沒收之，│
│    │      │          │      │        │36號行動電話，與趙│        │扣案之販賣第一級毒品│
│    │      │          │      │        │子方約妥聯絡見面地│        │所得財物新臺幣貳萬元│
│    │      │          │      │        │點後，鄧建廷、魏敏│        │，與趙子方連帶沒收之│
│    │      │          │      │        │吉即一同駕車至前述│        │。                  │
│    │      │          │      │        │檳榔攤。抵達後，由│        │                    │
│    │      │          │      │        │鄧建廷下車向趙子方│        │                    │
│    │      │          │      │        │表示欲透過其向蔡金│        │                    │
│    │      │          │      │        │良所屬販毒集團購買│        │                    │
│    │      │          │      │        │第一級毒品海洛因等│        │                    │
│    │      │          │      │        │語，經趙子方應允，│        │                    │
│    │      │          │      │        │並以公共電話撥打蔡│        │                    │
│    │      │          │      │        │金良所使用之某不詳│        │                    │
│    │      │          │      │        │門號電話，而與蔡金│        │                    │
│    │      │          │      │        │良取得聯繫後，趙子│        │                    │
│    │      │          │      │        │方即將電話交予鄧建│        │                    │
│    │      │          │      │        │廷，由鄧建廷自行向│        │                    │
│    │      │          │      │        │蔡金良表示欲購買第│        │                    │
│    │      │          │      │        │一級毒品海洛因一錢│        │                    │
│    │      │          │      │        │等語，蔡金良聞後表│        │                    │
│    │      │          │      │        │示同意出售，並指定│        │                    │
│    │      │          │      │        │在臺中市○○路與旅│        │                    │
│    │      │          │      │        │順路口處交貨，鄧建│        │                    │
│    │      │          │      │        │廷見此，除將其車號│        │                    │
│    │      │          │      │        │告知蔡金良以資辨別│        │                    │
│    │      │          │      │        │外，並向蔡金良詢問│        │                    │
│    │      │          │      │        │付款方式，蔡金良則│        │                    │
│    │      │          │      │        │回以將錢交給趙子方│        │                    │
│    │      │          │      │        │等語後，要求鄧建廷│        │                    │
│    │      │          │      │        │將電話交予趙子方收│        │                    │
│    │      │          │      │        │聽。嗣趙子方與蔡金│        │                    │
│    │      │          │      │        │良結束通話後，明知│        │                    │
│    │      │          │      │        │蔡金良所組販毒集團│        │                    │
│    │      │          │      │        │已與鄧建廷約妥交易│        │                    │
│    │      │          │      │        │第一級毒品海洛因，│        │                    │
│    │      │          │      │        │竟仍與其等共同意圖│        │                    │
│    │      │          │      │        │營利，而基於毒品第│        │                    │
│    │      │          │      │        │一級毒品海洛因之犯│        │                    │
│    │      │          │      │        │意聯絡，由趙子方向│        │                    │
│    │      │          │      │        │鄧建廷表示，將錢交│        │                    │
│    │      │          │      │        │予其、交易地點不變│        │                    │
│    │      │          │      │        │等語，鄧建廷旋依趙│        │                    │
│    │      │          │      │        │子方、蔡金良之指示│        │                    │
│    │      │          │      │        │，將購毒價款二萬元│        │                    │
│    │      │          │      │        │交予趙子方收執，且│        │                    │
│    │      │          │      │        │即與魏敏吉趕至上開│        │                    │
│    │      │          │      │        │交易地點，趙子方即│        │                    │
│    │      │          │      │        │以此收受購毒價金之│        │                    │
│    │      │          │      │        │方式，參與蔡金良所│        │                    │
│    │      │          │      │        │組販毒集團之犯行。│        │                    │
│    │      │          │      │        │至蔡金良則指示劉勝│        │                    │
│    │      │          │      │        │笛至前揭約定地點，│        │                    │
│    │      │          │      │        │以衛生紙包覆遮掩之│        │                    │
│    │      │          │      │        │方式，將第一級毒品│        │                    │
│    │      │          │      │        │海洛因一錢交予鄧建│        │                    │
│    │      │          │      │        │廷，鄧建廷取得該等│        │                    │
│    │      │          │      │        │毒品後，再依其與魏│        │                    │
│    │      │          │      │        │敏吉之協定朋分施用│        │                    │
│    │      │          │      │        │。趙子方、蔡金良所│        │                    │
│    │      │          │      │        │組販毒集團因此得款│        │                    │
│    │      │          │      │        │二萬元。          │        │                    │
└──┴───┴─────┴───┴────┴─────────┴────┴──────────┘
┌────────────────────────────────────────┐
│附表二                                                                          │
├──┬────────┬───┬─────┬─────┬──────┬─────┤
│編號│扣押物種類及數量│所有人│ 驗前毛重 │ 空包裝重 │鑑驗滅失重量│ 驗後淨重 │
├──┼────────┼───┼─────┼─────┼──────┼─────┤
│ 1. │海洛因1包       │蔡金良│0.34公克  │0.46公克  │不詳（鑑定書│0.34公克  │
│    │                │      │          │          │未載）      │          │
│    ├────────┴───┴─────┴─────┴──────┴─────┤
│    │法務部調查局濫用藥物實驗室99年1月14日調科壹字第09923001480號鑑定書（99毒保│
│    │人工鑑別編號第000000000號編號7）                                          │
│    │查扣地點：臺中市○○路○段378號7樓                                         │
├──┼────────┬───┬─────┬─────┬──────┬─────┤
│ 2. │扣押物種類及數量│所有人│驗前淨重  │空包裝重  │鑑驗滅失重量│ 驗後淨重 │
│    ├────────┼───┼─────┼─────┼──────┼─────┤
│    │海洛因1包       │蔡金良│18.48公克 │1.02公克  │0.02公克    │18.46公克 │
│    │                │      │          │          │            │          │
│    ├────────┴───┴─────┴─────┴──────┴─────┤
│    │法務部調查局濫用藥物實驗室99年1月14日調科壹字第09923001480號鑑定書（99毒保│
│    │人工鑑別編號第000000000號編號8）                                          │
│    │查扣地點：臺中市○○路○段378號7樓                                         │
├──┼────────┬───┬─────┬─────┬──────┬─────┤
│ 3. │扣押物名稱及數量│所有人│驗前總淨重│空包裝總重│鑑驗滅失總重│驗餘總淨重│
│    ├────────┼───┼─────┼─────┼──────┼─────┤
│    │海洛因4包       │蔡金良│221.03公克│5.30公克  │0.05公克    │220.98公克│
│    ├────────┴───┴─────┴─────┴──────┴─────┤
│    │法務部調查局濫用藥物實驗室99年1月14日調科壹字第09923001480號鑑定書（99毒保│
│    │人工鑑別編號第000000000號編號9至12）                                      │
│    │查扣地點：臺中市○○路○段378號7樓                                         │
├──┼────────┬───┬─────┬─────┬──────┬─────┤
│ 4. │扣押物名稱及數量│持有人│驗前淨重  │空包裝重  │鑑驗滅失重量│驗餘淨重  │
│    ├────────┼───┼─────┼─────┼──────┼─────┤
│    │海洛因1包       │蔡金良│35.28公克 │1.89公克  │0.03公克    │35.25公克 │
│    ├────────┴───┴─────┴─────┴──────┴─────┤
│    │法務部調查局濫用藥物實驗室99年1月14日調科壹字第09923001480號鑑定書（99毒保│
│    │人工鑑別編號第000000000號編號13）                                         │
│    │查扣地點：臺中市○○路○段378號7樓                                         │
├──┼────────┬───┬─────┬─────┬──────┬─────┤
│ 5. │扣押物名稱及數量│所有人│驗前總毛重│空包裝總重│鑑驗滅失重量│驗餘總淨重│
│    ├────────┼───┼─────┼─────┼──────┼─────┤
│    │甲基安非他命5包 │蔡金良│310.90公克│19.36公克 │0.15公克    │291.54公克│
│    ├────────┴───┴─────┴─────┴──────┴─────┤
│    │內政部警政署刑事警察局99年5月11日刑鑑字第0990060352號鑑定書（98年度安保管 │
│    │字第525號編號1至5）                                                       │
│    │查扣地點：臺中市○○路○段378號7樓                                         │
├──┼────────┬───┬─────┬─────┬──────┬─────┤
│ 6. │扣押物名稱及數量│所有人│驗前淨重  │空包裝重  │鑑驗滅失重量│驗餘淨重  │
│    ├────────┼───┼─────┼─────┼──────┼─────┤
│    │甲基安非他命1包 │蔡金良│1.21公克  │0.44公克  │0.10公克    │1.11公克  │
│    ├────────┴───┴─────┴─────┴──────┴─────┤
│    │內政部警政署刑事警察局99年5月11日刑鑑字第0990060352號鑑定書（98年度安保管 │
│    │字第525號編號6）                                                          │
│    │查扣地點：臺中市○○路○段378號7樓                                         │
├──┼────────┬───┬───────────┬────────────┤
│編號│扣押物種類及數量│所有人│ 用     途            │ 查  扣  地  點         │
├──┼────────┼───┼───────────┼────────────┤
│ 7. │電子秤3台       │蔡金良│供販賣第一級、第二級毒│臺中市○○路2段378號7樓 │
│    │                │      │品之用                │（99院保字第472號）     │
├──┼────────┼───┼───────────┼────────────┤
│ 8. │夾鍊袋1大包     │蔡金良│供販賣第一級、第二級毒│臺中市○○路2段378號7樓 │
│    │                │      │品之用                │（99院保字第472號）     │
├──┼────────┼───┼───────────┼────────────┤
│ 9. │分裝吸管4支     │蔡金良│供販賣第一級、第二級毒│臺中市○○路2段378號7樓 │
│    │                │      │品之用                │（99院保字第472號）     │
├──┼────────┼───┼───────────┼────────────┤
│ 10.│入出貨庫存估價單│蔡金良│供販賣第一級、第二級毒│臺中市○○路2段378號7樓 │
│    │10張            │      │品之用                │（99院保字第472號）     │
├──┼────────┼───┼───────────┼────────────┤
│ 11.│記載未收款項小紙│蔡金良│供販賣第一級、第二級毒│臺中市○○路2段378號7樓 │
│    │條1張           │      │品之用（即如附表一之3 │（99院保字第472號）     │
│    │                │      │編號26、27及之4編號3至│                        │
│    │                │      │7部分所述）           │                        │
├──┼────────┼───┼───────────┼────────────┤
│ 12.│通訊錄名單2張   │蔡金良│供販賣第一級、第二級毒│臺中市○○路2段378號7樓 │
│    │                │      │品之用                │（99院保字第472號）     │
├──┼────────┼───┼───────────┼────────────┤
│ 13.│記事聯絡簿1本   │蔡金良│供販賣第一級、第二級毒│臺中市○○路2段378號7樓 │
│    │                │      │品之用                │（99院保字第472號）     │
├──┼────────┼───┼───────────┼────────────┤
│ 14.│NOKIA廠牌1681C型│蔡金良│供販賣第一級、第二級毒│臺中市○○路2段378號7樓 │
│    │行動電話1支（IME│      │品之用                │（99院保字第471號）     │
│    │I：0000000000000│      ├───────────┴────────────┤
│    │80，含門號098833│      │SIM卡開通日：98年4月26日迄今                    │
│    │9554號SIM卡1張）│      │申設人：ON THA MAHASAK                          │
├──┼────────┼───┼───────────┬────────────┤
│ 15.│NOKIA廠牌1681C型│蔡金良│供販賣第一級、第二級毒│臺中市○○路2段378號7樓 │
│    │行動電話1支（IME│      │品之用                │（99院保字第471號）     │
│    │I：0000000000000│      ├───────────┴────────────┤
│    │86，含門號097514│      │SIM卡開通日：98年10月16日迄今                   │
│    │6713號SIM卡1張）│      │申設人：SANHOOM MAHASAK                         │
├──┼────────┼───┼───────────┬────────────┤
│ 16.│NOKIA廠牌1681C型│蔡金良│供販賣第一級、第二級毒│臺中市○○路2段378號7樓 │
│    │行動電話1支（IME│      │品之用                │（99院保字第471號）     │
│    │I：0000000000000│      ├───────────┴────────────┤
│    │70，含門號098349│      │SIM卡開通日：98年10月4日至99年6月26日           │
│    │3964號SIM卡1張）│      │申設人：TILAO THONGCHAN（通江）                 │
├──┼────────┼───┼───────────┬────────────┤
│ 17.│NOKIA 廠牌1650型│蔡金良│供販賣第一級、第二級毒│臺中市○○路2段378號7樓 │
│    │行動電話1支（IME│      │品之用                │（99院保字第471號）     │
│    │I：0000000000000│      │                      │                        │
│    │22）            │      │                      │                        │
├──┼────────┼───┼───────────┼────────────┤
│ 18.│NOKIA廠牌1681C型│蔡金良│供販賣第一級、第二級毒│臺中市○○路2段378號7樓 │
│    │行動電話1支（IME│      │品之用                │（99院保字第471號）     │
│    │I：0000000000000│      │                      │                        │
│    │87）            │      │                      │                        │
├──┼────────┼───┼───────────┼────────────┤
│ 19.│NOKIA 廠牌1650型│蔡金良│供販賣第一級、第二級毒│臺中市○○路2段378號7樓 │
│    │行動電話1支（IME│      │品之用                │（99院保字第471號）     │
│    │I：0000000000000│      │                      │                        │
│    │74）            │      │                      │                        │
├──┼────────┼───┼───────────┼────────────┤
│ 20.│NOKIA 廠牌1650型│蔡金良│供販賣第一級、第二級毒│臺中市○○路2段378號7樓 │
│    │行動電話1支（IME│      │品之用                │（99院保字第471號）     │
│    │I：0000000000000│      │                      │                        │
│    │55，不含電池）  │      │                      │                        │
├──┼────────┼───┼───────────┼────────────┤
│ 21.│NOKIA 廠牌1650型│蔡金良│供販賣第一級、第二級毒│臺中市○○路2段378號7樓 │
│    │行動電話1支（IME│      │品之用                │（99院保字第471號）     │
│    │I：0000000000000│      │                      │                        │
│    │60）            │      │                      │                        │
├──┼────────┼───┼───────────┼────────────┤
│ 22.│NOKIA廠牌1681C型│蔡金良│供販賣第一級、第二級毒│臺中市○○路2段378號7樓 │
│    │行動電話1支（IME│      │品之用                │（99院保字第471號）     │
│    │I：0000000000000│      │                      │                        │
│    │47、不含電池）  │      │                      │                        │
├──┼────────┼───┼───────────┼────────────┤
│ 23.│ROMEO廠牌TG168型│蔡金良│供販賣第一級、第二級毒│臺中市○○路2段378號7樓 │
│    │行動電話1支（IME│      │品之用                │（99院保字第471號）     │
│    │I：0000000000000│      ├───────────┴────────────┤
│    │90、含門號093661│      │0000000000號SIM卡開通日：97年7月1日至99年9月24日│
│    │4412號及00000000│      │申設人：邱瓊瑤                                  │
│    │14號SIM卡共2張）│      │                                                │
│    │                │      │0000000000：不明                                │
├──┼────────┼───┼───────────┬────────────┤
│ 24.│摩托羅拉廠牌V66 │蔡金良│供販賣第一級、第二級毒│臺中市○○路2段378號7樓 │
│    │型行動電話1支（I│      │品之用                │（99院保字第471號）     │
│    │MEI：00000000000│      ├───────────┴────────────┤
│    │0443、含門號0917│      │SIM卡開通日：97年3月7日至99年1月22日            │
│    │183044號SIM卡1張│      │申設人：陳嘉凌                                  │
│    │）              │      │                                                │
├──┼────────┼───┼───────────┬────────────┤
│ 25.│華碩廠牌M303型行│蔡金良│供販賣第一級、第二級毒│臺中市○○路2段378號7樓 │
│    │動電話1支：（IME│      │品之用                │（99院保字第471號）     │
│    │I：0000000000000│      │                      │                        │
│    │15 ）           │      │                      │                        │
├──┼────────┼───┼───────────┼────────────┤
│ 26.│NOKIA廠牌N80型行│蔡金良│供販賣第一級、第二級毒│臺中市○○路2段378號7樓 │
│    │動電話1支（IMEI │      │品之用                │（99院保字第471號）     │
│    │：00000000000000│      ├───────────┴────────────┤
│    │9、含門號0000000│      │SIM卡開通日：98年8月8日至99年2月25日            │
│    │874號SIM卡1張） │      │申設人：羅素玲                                  │
├──┼────────┼───┼───────────┬────────────┤
│ 27.│分裝袋1 大包（內│劉勝笛│供販賣第一級、第二級毒│臺中市○○路○段48巷17號4│
│    │含2號袋2包、4 號│      │品之用                │樓之1（99院保字第472號）│
│    │袋1包）         │      │                      │                        │
├──┼────────┼───┼───────────┼────────────┤
│ 28.│NOKIA廠牌1681C型│劉勝笛│供販賣第一級、第二級毒│臺中市○○路○段48巷17號4│
│    │行動電話1支（IME│      │品之用                │樓之1（99院保字第471號）│
│    │I：0000000000000│      ├───────────┴────────────┤
│    │96、含門號091726│      │SIM卡開通日：98年10月20日迄今                   │
│    │0934號SIM卡1張）│      │申設人：阿努朋                                  │
├──┼────────┼───┼───────────┬────────────┤
│ 29.│NOKIA廠牌1650 型│劉勝笛│供販賣第一級、第二級毒│臺中市○○路○段48巷17號4│
│    │行動電話1支（IME│      │品之用                │樓之1（99院保字471第號）│
│    │I：0000000000000│      ├───────────┴────────────┤
│    │18、含門號098344│      │SIM卡開通日：98年11月11日至99年5月23日          │
│    │1788號SIM卡1張）│      │申設人：郭萬成                                  │
├──┼────────┼───┼─────┬─────┬──────┬─────┤
│ 30.│扣押物名稱及數量│所有人│驗前總淨重│空包裝總重│鑑驗滅失重量│驗餘總淨重│
│    ├────────┼───┼─────┼─────┼──────┼─────┤
│    │海洛因2包       │蔡金良│75.20公克 │1.66公克  │0.05公克    │75.15公克 │
│    ├────────┴───┴─────┴─────┴──────┴─────┤
│    │法務部調查局濫用藥物實驗室99年3月26日調科壹字第09923006850號鑑定書（99毒保│
│    │人工鑑別編號第000000000號）                                               │
│    │查扣地點：臺中市○○路○段372號甲桂林社區地下停車場B1停放之RP5-020 號機車置│
│    │          物箱內                                                          │
├──┼────────┬───┬─────┬─────┬──────┬─────┤
│ 31.│扣押物名稱及數量│所有人│驗前淨重  │空包裝重  │鑑驗滅失重量│驗餘淨重  │
│    ├────────┼───┼─────┼─────┼──────┼─────┤
│    │甲基安非他命1包 │蔡金良│497.4公克 │5.62公克  │0.12公克    │497.28公克│
│    ├────────┴───┴─────┴─────┴──────┴─────┤
│    │內政部警政署刑事警察局99年1月18日刑鑑字第0990003722號鑑定書編號1（99年度安│
│    │保字第89號）                                                              │
│    │查扣地點：臺中市○○路○段372號甲桂林社區地下停車場B1停放之RP5-020 號機車置│
│    │          物箱內                                                          │
├──┼────────┬───┬─────┬─────┬──────┬─────┤
│ 32.│扣押物名稱及數量│所有人│驗前淨重  │空包裝重  │鑑驗滅失重量│驗餘淨重  │
│    ├────────┼───┼─────┼─────┼──────┼─────┤
│    │甲基安非他命1包 │蔡金良│996.16公克│5.62公克  │0.11公克    │996.05公克│
│    ├────────┴───┴─────┴─────┴──────┴─────┤
│    │內政部警政署刑事警察局99年1月18日刑鑑字第0990003722號鑑定書編號2（99年度安│
│    │保字第89號）                                                              │
│    │查扣地點：臺中市○○路○段372號甲桂林社區地下停車場B1停放之RP5-020 號機車置│
│    │          物箱內                                                          │
├──┼────────┬───┬───────────┬────────────┤
│ 33.│扣押物名稱及數量│持有人│  用      途          │ 查   扣   地   點      │
│    ├────────┼───┼───────────┼────────────┤
│    │NOKIA廠牌 F168型│魏育豊│供販賣第一級、第二級毒│臺中市○○路○段313號    │
│    │雙卡行動電話1 支│      │品之用                │（99院保字第471號）     │
│    │（IMEI：00000000│      │                      │                        │
│    │0000000、0000000│      │                      │                        │
│    │00000000）      │      │                      │                        │
├──┼────────┼───┼───────────┼────────────┤
│ 34.│NOKIA廠牌 F168型│魏育豊│供販賣第一級、第二級毒│臺中市○○路○段313號    │
│    │雙卡行動電話1 支│      │品之用                │（99院保字第471號）     │
│    │（IMEI：00000000│      ├───────────┴────────────┤
│    │0000000、0000000│      │0000000000號SIM卡開通日：93年11月15日迄今       │
│    │00000000、含門號│      │申設人：陳柏華                                  │
│    │0000000000、0920│      ├────────────────────────┤
│    │801944號SIM卡共2│      │0000000000號SIM卡開通日：98年4月13日至99年6月27 │
│    │張）            │      │日、申設人：范永明                              │
├──┼────────┼───┼───────────┬────────────┤
│ 35.│長江七號XIMAXM00│魏育豊│供販賣第一級、第二級毒│臺中市○○路○段313號    │
│    │7型雙卡行動電話1│      │品之用                │（99院保字第471號）     │
│    │支（IMEI：359689│      ├───────────┴────────────┤
│    │000000000、含門 │      │SIM卡開通日：98年10月6日至99年8月20日           │
│    │號0000000000號  │      │申設人：LUMASI WICHAI                           │
│    │SIM卡1張 ）     │      │（蔡金良、魏育豊均供稱此門號是蔡金良提供予魏育豊│
│    │                │      │聯絡販毒事宜使用）                              │
├──┼────────┼───┼───────────┬────────────┤
│ 36.│分裝袋1包       │梁志豪│供販賣第一級、第二級毒│臺中市○○路○段5號6樓之 │
│    ├────────┤      │品之用                │21（99保字第1391號）    │
│    │另案扣押（原審99│      │                      │                        │
│    │年度重訴字第738 │      │                      │                        │
│    │號）            │      │                      │                        │
├──┼────────┼───┼───────────┼────────────┤
│ 37.│行動電話2支     │梁志豪│供販賣第一級、第二    │臺中市○○路○段5號6樓之 │
│    ├────────┤      │級毒品之用            │21（99保字第1391號）    │
│    │另案扣押（原審99│      │                      │                        │
│    │年度重訴字第738 │      │                      │                        │
│    │號）            │      │                      │                        │
├──┼────────┼───┼───────────┼────────────┤
│ 38.│門號0000000000號│梁志豪│供販賣第一級、第二級毒│臺中市○○路○段5號6樓之 │
│    │SIM卡1 張       │      │品之用                │21（99保字第1391號）    │
│    ├────────┤      ├───────────┴────────────┤
│    │另案扣押（原審99│      │SIM卡開通日：98年11月1日迄今                    │
│    │年度重訴字第738 │      │申設人：詹巴                                    │
│    │號）            │      │                                                │
├──┼────────┼───┼───────────┼────────────┤
│ 39.│門號0000000000號│梁志豪│供販賣販賣第二級毒品之│臺中市○○路○段5號6樓之 │
│    │SIM卡1張        │      │用                    │21（99保字第1391號）    │
│    ├────────┤      ├───────────┴────────────┤
│    │另案扣押（原審99│      │SIM卡開通日：97年6月10日迄今                    │
│    │年度重訴字第738 │      │申設人：安納                                    │
│    │號）            │      │（經98年度聲監字第1218號申請監聽結果，係供本件被│
│    │                │      │告為如附表一之5販賣第二級毒品之用）             │
├──┼────────┼───┼───────────┬────────────┤
│ 40.│現金新臺幣二十萬│蔡金良│販賣第一級、第二級毒品│臺中市○○路2段378號7樓 │
│    │元              │      │所得（即附表一之1編號 │（98保字第6483號）      │
│    │                │      │11、之2編號7至9、之3編│                        │
│    │                │      │號24至26及之7部分所述 │                        │
│    │                │      │）                    │                        │
└──┴────────┴───┴───────────┴────────────┘
┌────────────────────────────────────────┐
│附表三                                                                          │
├──┬────────┬───┬─────┬─────┬──────┬─────┤
│編號│扣押物種類及數量│所有人│ 驗前淨重 │ 空包裝重 │鑑驗滅失重量│ 驗後淨重 │
├──┼────────┼───┼─────┼─────┼──────┼─────┤
│ 1. │假麻黃1包     │蔡金良│744.92公克│0.19公克  │0.19公克    │744.73公克│
│    ├────────┴───┴─────┴─────┴──────┴─────┤
│    │內政部警政署刑事警察局99年2月1日刑鑑字第0990002944號鑑定書（99年度保管字第│
│    │0773號編號A1）                                                            │
│    │查扣地點：臺中市○○路○段378號7樓                                         │
├──┼────────┬───┬─────┬─────┬──────┬─────┤
│ 2. │扣押物種類及數量│所有人│驗前總淨重│空包裝總重│鑑驗滅失重量│驗後總淨重│
│    ├────────┼───┼─────┼─────┼──────┼─────┤
│    │假麻黃3包     │蔡金良│147.81公克│2.73公克  │0.08公克    │147.73公克│
│    ├────────┴───┴─────┴─────┴──────┴─────┤
│    │內政部警政署刑事警察局99年2月1日刑鑑字第0990002944號鑑定書（99年度保管字第│
│    │0773號編號A2至A4）                                                        │
│    │查扣地點：臺中市○○路○段48巷17號4樓之1                                   │
└──┴─────────────────────────────────────┘